【裁判字號】    99,易,223
【裁判日期】    990507
【裁判案由】    詐欺
【裁判全文】
臺灣桃園地方法院刑事判決               99年度易字第223號
公  訴  人  臺灣桃園地方法院檢察署檢察官
被      告  羅聖平
            林政廷
            江子欽
            詹政文
            李政霆
            黃世麟原名黃健銘.
            謝明宏
上列被告因詐欺案件，經檢察官提起公訴（98年度偵字第25655
號、99偵字第451號），被告於本院準備程序中，均就被訴事實
為有罪之陳述，經本院告知簡式審判程序意旨，並聽取公訴人及
被告之意見後，本院裁定依簡式審判程序獨任審理，判決如下：
    主  文
羅聖平犯如附表一所示之罪，應處如附表一主文欄所示之刑，扣
案如附表二所示之物沒收。應執行有期徒刑肆年貳月，扣案如附
表二所示之物沒收。
林政廷犯如附表一所示之罪，應處如附表一主文欄所示之刑，扣
案如附表二所示之物沒收。應執行有期徒刑參年貳月，扣案如附
表二所示之物沒收。
江子欽犯如附表一所示之罪，應處如附表一主文欄所示之刑，扣
案如附表二所示之物沒收。應執行有期徒刑參年貳月，扣案如附
表二所示之物沒收。
詹政文犯如附表一所示之罪，均累犯，應處如附表一主文欄所示
之刑，扣案如附表二所示之物沒收。應執行有期徒刑肆年貳月，
扣案如附表二所示之物沒收。
李政霆犯如附表一所示之罪，應處如附表一主文欄所示之刑，扣
案如附表二所示之物沒收。應執行有期徒刑參年參月，扣案如附
表二所示之物沒收。
黃世麟犯如附表一所示之罪，應處如附表一主文欄所示之刑，扣
案如附表二所示之物沒收。應執行有期徒刑參年拾月，扣案如附
表二所示之物沒收。
謝明宏犯如附表一所示之罪，應處如附表一主文欄所示之刑，如
易科罰金，均以新臺幣壹仟元折算壹日，扣案如附表二所示之物
沒收。應執行有期徒刑壹年貳月，如易科罰金，均以新臺幣壹仟
元折算壹日，扣案如附表二所示之物沒收。
    事  實
一、詹政文前因詐欺案件，經臺灣高等法院95年度上易字第2385
    號判決判處有期徒刑4 月，減為有期徒刑2 月確定，嗣於民
    國96年12月21日因繳納易科罰金執行完畢。
二、羅聖平（綽號「小偉」）、江子欽（綽號「小江」）、林政
    廷（綽號「小陳」、「小虎」）、詹政文（綽號「小王」）
    、李政霆（綽號「阿宮」）、黃世麟（綽號「小麟」、「小
    林」）、謝明宏（綽號「小歸」）、周可倫（另案偵查中）
    、沈翔琳（綽號「公主」，經本院同案受理，另予審理中）
    、莊子淵（綽號「阿治」，經本院同案受理，另予審理中）
    ，及某真實年籍不詳綽號「阿斌」（下稱：「阿斌」）等成
    年人，共組詐騙集團，並以沈翔琳、莊子淵、「阿斌」為首
    腦，而與大陸地區號稱「國中生」、「陳建成」、「黃文清
    」、「小陳」、「兄弟」等成年詐欺集團成員（另案偵查中
    ），共同基於詐欺取財之犯意，自民國98年8 月起迄同年11
    月16日本案查獲止，由羅聖平、黃世麟指示林政廷、江子欽
    、李政霆以租借帳戶為名刊登廣告或由黃世麟在中國時報、
    自由時報刊以應徵司機為名刊登廣告等方式，先後在臺北縣
    、臺北市、桃園縣等地區，向黃偉晉等人頭帳戶提供者（即
    附表一被害人所匯入帳號欄所示之人），取得渠等銀行、郵
    局之存摺、提款卡及密碼後，羅聖平即統籌轉交予莊子淵；
    詹政文除提供自身帳戶供作附表一編號23所示犯行之被害人
    匯入詐得款項之用，並負責向劉康玄等人頭電話提供者（即
    附表一詐騙集團所使用人頭電話欄所示之人），以每一門號
    新臺幣（下同）600 元之代價，向前開人等購入人頭門號
    SIM 卡後（人頭帳戶、人頭電話提供者，另案偵查中），再
    以每一人頭門號1,300 元至1,400 元之代價，轉售與莊子淵
    及沈翔琳，莊子淵、沈翔琳取得前揭郵局、銀行帳戶及電話
    門號後，便以每一人頭帳戶資料15,000元至17,000元、每一
    人頭電話門號1,700 元至1,800 元之不等代價，轉售予「國
    中生」、「陳建成」、「黃文清」、「小陳」、「兄弟」等
    詐欺集團，並同時以電話或發送簡訊之方式，將前開人頭帳
    戶、電話等資料通知上開詐欺集團，以供詐騙集團成員於如
    附表一所示時、地，以附表一詐騙方法欄所示之詐騙手法，
    詐騙附表一所示被害人，致該等被害人因而陷於錯誤，而附
    表一編號1 至126 之被害人即分別將其所有金錢（各被害人
    匯款金額見附表一騙取金額欄）匯入前開莊子淵、沈翔琳等
    收購得來之人頭帳戶內（見附表一編號1 至126 被害人所匯
    入帳號欄所示帳戶）；附表一編號127 至133 之被害人，則
    分別將其所有自身帳戶，交付與詐欺集團成員。上開詐騙集
    團詐得款項得手後，旋通知莊子淵、沈翔琳指派羅聖平、謝
    明宏等車手，前往桃園縣市各地之ATM 提款機提領前開詐得
    款項，並將其中款項12% 供作莊子淵、沈翔琳與羅聖平、謝
    明宏等車手之詐騙酬勞，其餘款項再匯至大陸地區與上開詐
    騙集團。嗣於98年11月16日，經員警持本院核發之搜索票，
    前往搜索，因而查悉上情，並扣得附表二、三所示之物。
三、案經臺灣桃園地方法院檢察署檢察官指揮內政部警政署刑事
    警察局偵七隊、臺北縣政府警察局新店分局、桃園縣政府警
    察局龍潭分局及桃園憲兵隊偵查起訴。
    理  由
一、程序部分：本件被告羅聖平、林政廷、江子欽、詹政文、李
    政霆、黃世麟、謝明宏所犯均係死刑、無期徒刑或最輕本刑
    為3 年以上有期徒刑以外之罪，渠等於審理中就被訴事實均
    為有罪之陳述，經本院告知簡式審判程序之旨，並聽取當事
    人意見後，本院遂依刑事訴訟法第284 條之1 、第273 條之
    1 第1 項規定裁定進行簡式審判程序，合先敘明。
二、上開犯罪事實，業據被告羅聖平、林政廷、江子欽、詹政文
    、李政霆、黃世麟、謝明宏於本院準備程序中坦承不諱，復
    與證人即共同被告莊子淵、沈翔琳、羅聖平、林政廷、江子
    欽、詹政文、李政霆、黃世麟、謝明宏於警詢及偵查中之證
    述互核相符，又有附表一所示之被害人於警詢時之指訴在卷
    可稽，另有通訊通訊監察譯文、搜索扣押筆錄、扣押物品目
    錄表、自由時報及中國時報之應徵司機求職廣告、內政部警
    政署反詐騙案件紀錄表、附表一所示被害人之匯款明細表、
    附表一所示人頭帳戶之交易明細表、ATM 自動提款機監視器
    翻拍照片等附卷足憑，並有附表二所示供渠等犯罪所用、預
    備犯罪所用及所得之物等扣案可佐，足見被告羅聖平、林政
    廷、江子欽、詹政文、李政霆、黃世麟、謝明宏之自白與事
    實相符，本案事證明確，被告犯行均堪認定，應依法論科。
三、按「共同正犯之意思聯絡，原不以數人間直接發生者為限，
    即有間接之聯絡者，亦包括在內。如甲分別邀約乙、丙犯罪
    ，雖乙、丙間彼此並無直接之聯絡，亦無礙於其為共同正犯
    之成立，有最高法院77年台上字第2135號判例可資參照；且
    共同實施犯罪行為之人，在合同意思範圍以內，各自分擔犯
    罪行為之一部，相互利用他人之行為，以達其犯罪之目的者
    ，即應對於全部所發生之結果，共同負責；共同正犯間非僅
    就其自己實施之行為負其責任，並在犯意聯絡之範圍內，對
    於其他共同正犯所實施之行為，亦應共同負責，並經最高法
    院32 年 上字第1905號判例揭示甚明。經查，本案被告羅聖
    平、林政廷、江子欽、詹政文、李政霆、黃世麟、謝明宏與
    周可倫、沈翔琳、莊子淵、「阿斌」共組詐騙集團，並與「
    國中生」、「陳建成」、「黃文清」、「小陳」、「兄弟」
    等成年詐欺集團成員共同以附表一所示方式向被害人以為詐
    騙，渠等犯罪運作模式可分作上、中、下游，即上游者研擬
    詐騙說詞、雇人撥打電話及指揮詐騙集團運作而從事跨海詐
    騙，中游者負責收購帳戶、調取帳戶、收購人頭電話門號、
    吸收、聯繫及指揮車手等工作，下游者即收取人頭帳戶、測
    試金融卡、提款及匯款轉帳之工作（即俗稱之「車手」），
    則下游車手、中游共犯間或有互不相識之情形，但渠等經各
    中游共犯互為聯繫，實係參與等同於上游者之詐欺組織，且
    該等詐欺集團之犯罪行為，亦未超出各中游共犯、下游車手
    之犯意聯絡範圍內，故不論下游車手抑或其他上游、中游共
    同正犯所實施之行為，均應成立共同正犯而共負全部責任。
    核被告羅聖平、林政廷、江子欽、詹政文、李政霆、黃世麟
    、謝明宏所為，係犯刑法第339 條第1 項詐欺取財罪。被告
    羅聖平、林政廷、江子欽、詹政文、李政霆、黃世麟、謝明
    宏與周可倫、沈翔琳、莊子淵、「阿斌」與「國中生」、「
    陳建成」、「黃文清」、「小陳」、「兄弟」等成年詐欺集
    團成員間具犯意聯絡與行為分擔，應依刑法第28條之規定，
    論以共同正犯。就附表一編號1 至17所示犯行，雖該等被害
    人均有複數次受騙及匯款等情，然被告羅聖平、林政廷、江
    子欽、詹政文、李政霆、黃世麟、謝明宏與其他詐騙集團成
    員係共同先後於密切接近之時間，以相同之方式，對同一被
    害人，侵害同一之法益，各行為之獨立性極為薄弱，且係基
    於同一詐欺取財之目的，依一般社會觀念，在時間差距上，
    難以強行分開，應視為數個舉動之接續施行，合為包括之一
    行為予以評價，屬接續犯，而各僅論以一罪為宜。就附表一
    所示共133 次犯行，因參與人員、犯罪手段、被害方式、被
    害人別、取得財物方式等均有差異，可是前開各次犯行，均
    係犯意互別、行為互殊，應予分論併罰。被告詹政文曾受上
    揭事實欄一所載罪刑宣告及刑之執行完畢情形等情，有臺灣
    高等法院被告前案紀錄表附卷可參，其於有期徒刑執行完畢
    後5 年內故意再犯本件有期徒刑以上之罪，均應依刑法第47
    條第1 項規定，論以累犯，加重其刑。爰審酌被告羅聖平、
    林政廷、江子欽、李政霆、黃世麟、謝明宏均年輕力盛，被
    告詹政文亦有正當工作，不僅可憑一己之力謀取金錢，且均
    知悉一分一毫均得之不易，而政府近年來亦大力宣導詐騙犯
    罪之嚴重性，被告詹政文、李政霆前更已有詐欺犯行紀錄（
    被告李政霆未構成累犯），故知曉法律嚴禁詐欺取財之犯行
    ，渠等竟仍不思正途，反單圖一己之私，參與詐騙集團向社
    會大眾騙取金錢，嚴重危害社會秩序，並造成被害人金錢損
    失，甚導致某些被害人家庭破碎，畢生積蓄全付之一炬，再
    本案被害人數多達133 人，被害地點更遍及全國，受騙金額
    甚高達數千萬元，則渠等所為，對國家、社會、個人所生損
    害實殊難想像，顯非一般詐騙行為所可比擬，倘未予一定之
    刑罰制裁，無疑將使詐騙之人心存僥倖，刑罰預防犯罪之目
    的亦蕩然無存，而被害人所受之痛苦、傷害更難撫平、補償
    ，是本院參酌本案上情，認公訴人求刑未符罪刑相當，尚有
    未當，暨參酌各被告之素行狀況、智識程度、參與犯行之時
    間長短、於本件詐欺集團分居角色之輕重及渠等業於犯後坦
    承犯行，態度等一切情狀，各量處如主文所示之刑。另被告
    謝明宏行為後，刑法第41條業於98年12月30日修正公布，並
    同日施行。修正前第41條規定：「犯最重本刑為5 年以下有
    期徒刑以下之刑之罪，而受6 個月以下有期徒刑或拘役之宣
    告者，得以新臺幣1,0 00元、2,000 元或3,000 元折算1 日
    ，易科罰金。但確因不執行所宣告之刑，難收矯正之效，或
    難以維持法秩序者，不在此限。前項規定於數罪併罰，其應
    執行之刑未逾6 月者，亦適用之。」而修正後第41條第1 項
    、第8 項則規定：「犯最重本刑為5 年以下有期徒刑以下之
    刑之罪，而受6 個月以下有期徒刑或拘役之宣告者，得以新
    臺幣1,000 元、2,000 元或3, 000元折算1 日，易科罰金。
    但確因不執行所宣告之刑，難收矯正之效，或難以維持法秩
    序者，不在此限。第1 項至第4 項及第7 項之規定，於數罪
    併罰之數罪均得易科罰金或易服社會勞動，其應執行之刑逾
    6 月者，亦適用之。」比較修正前後之易科罰金折算標準，
    以修正公布後之刑法規定，較有利於被告謝明宏，則應依刑
    法第2 條第1 項但書規定，適用修正後刑法第41條第1 項前
    段、第8 項之規定，就被告謝明宏部分，諭知易科罰金折算
    標準。
四、按沒收為從刑之一種，應隨主刑宣告。又共同正犯因相互間
    利用他方之行為，以遂行其犯意之實現，本於責任共同之原
    則，共同正犯應對所參與犯罪之全部事實負責，有關從刑之
    沒收部分，雖他共同正犯所得之物，亦應於其本身所處主刑
    之後，併為沒收之諭知（最高法院92年度臺上字第7050號判
    決參照）。經查，扣案如附表二所示之物，除分為被告羅聖
    平、林政廷、江子欽、黃世麟、謝明宏及共同被告莊子淵、
    沈翔琳所有，且為渠等與其他詐騙集團成員用供上開犯罪所
    用或供犯罪預備之物，此據被告羅聖平、林政廷、江子欽、
    黃世麟、謝明宏於本院準備程序中、共同被告莊子淵、沈翔
    琳於警詢時自承在卷，自應依刑法第38條第1 項第2 款，於
    各共同被告主文項下均宣告沒收。另被告林政廷雖於本院準
    備程序中陳稱，附表三編號3 所扣案之現金共29,000元，其
    中12,000元為贓款等語、被告羅聖平亦陳稱，附表三編號7
    扣案之現金60,000元，其中38,000元為贓款等語，惟被告二
    人就上開金錢（即被告林政廷所有12,000元、被告羅聖平所
    有之38,000元）僅泛稱贓款，至上開金錢是否確係渠二人因
    為本案犯行因而所得之物，抑或其他緣由（非本案起訴範圍
    ）所得之物，因未臻明確，且綜核卷內資料，亦無其他證據
    足以證明下，則附表三編號3 、7 所扣得之現金，均不予宣
    告沒收，另附表三所示其餘物品，因均非違禁物，且依卷證
    資料均無法證明係本案被告及其他詐騙集團成員犯罪所用或
    所得之物，亦不予宣告沒收，附此敘明。
據上論斷，應依刑事訴訟法第284 條之1 、第273 條之1 第1 項
、第299 條第1 項前段，刑法第2 條第1 項但書、第28條、第33
9 條第1 項、第47條第1 項、（修正後）第41條第1 項前段、第
8 項、第51條第5 款、第38條第1 項第2 款，刑法施行法第1條
之1 第1 項、第2 項前段，判決如主文。
本案經檢察官王碩志到庭執行職務。
中    華    民    國    99    年    5     月    7     日
                  刑事第十庭    法  官  華奕超
以上正本證明與原本無異。
如不服本判決應於收受判決後10日內向本院提出上訴書狀，並應
敘述具體理由。其未敘述上訴理由者，應於上訴期間屆滿後20日
內向本院補提理由書「切勿逕送上級法院」。
                                書記官  常毓生
中    華    民    國    99    年    5     月    19    日
附錄論罪科刑法條：
中華民國刑法第339條
（普通詐欺罪）
意圖為自己或第三人不法之所有，以詐術使人將本人或第三人之
物交付者，處 5 年以下有期徒刑、拘役或科或併科 1 千元以下
罰金。
以前項方法得財產上不法之利益或使第三人得之者，亦同。
前二項之未遂犯罰之。
附表一
┌─────────────────────────────────────────────────────────────────────────────┬─────┬─────────┐
│                                                                                                                                                          │          │                  │
├──┬────┬────┬───────────────────┬─────┬───────────┬───────────┬───────┬──────┼─────┼─────────┤
│編號│ 被害人 │被害時間│被  害  地  點                        │遭騙取之金│被害人所匯入帳號/ 姓名│詐騙集團所使用之人頭電│詐騙方法      │   所在卷頁 │所犯法條  │ 主文（宣告刑）   │
│    │        │        │                                      │額（新臺幣│                      │話（門號申辦人）      │              │            │          │                  │
│    │        │        │                                      │下同）/ 遭│                      │                      │              │            │          │                  │
│    │        │        │                                      │騙取之存摺│                      │                      │              │            │          │                  │
│    │        │        │                                      │帳戶      │                      │                      │              │            │          │                  │
├──┼────┼────┼───────────────────┼─────┼───────────┼───────────┼───────┼──────┼─────┼─────────┤
│ 1  │ 黃靖如 │98.06.28│ 臺北縣三重市○○路○ 段97號29樓       │   5,000元│ 不詳                 │不詳                  │謊稱信用卡遭盜│   偵D-183  │刑法第339 │羅聖平共同犯詐欺取│
│    │        ├────┼───────────────────┼─────┤                      │                      │刷            │            │條第1項   │財罪，處有期徒刑捌│
│    │        │98.06.29│ 臺北市○○○路○ 段28-1號             │   2,000元│                      │                      │              │            │          │月。              │
│    │        ├────┼───────────────────┼─────┤                      │                      │              │            │          │林政廷共同犯詐欺取│
│    │        │98.07.06│ 臺北市大安區○○○路○ 段105 號12樓   │  16,590元│                      │                      │              │            │          │財罪，處有期徒刑柒│
│    │        ├────┼───────────────────┼─────┤                      │                      │              │            │          │月。              │
│    │        │98.07.09│ 臺北市信義區○○○ 段172-1 號13樓之1  │   3,500元│                      │                      │              │            │          │江子欽共同犯詐欺取│
│    │        ├────┼───────────────────┼─────┤                      │                      │              │            │          │財罪，處有期徒刑柒│
│    │        │98.07.10│ Skype.com                            │    472元 │                      │                      │              │            │          │月。              │
│    │        ├────┼───────────────────┼─────┤                      │                      │              │            │          │詹政文共同犯詐欺取│
│    │        │98.07.10│ 臺北市○○區○○路2 段99之10號       │    500元 │                      │                      │              │            │          │財罪，累犯，處有期│
│    │        │        │                                      │          │                      │                      │              │            │          │徒刑捌月。        │
│    │        │        │                                      │          │                      │                      │              │            │          │李政霆共同犯詐欺取│
│    │        │        │                                      │          │                      │                      │              │            │          │財罪，處有期徒刑柒│
│    │        │        │                                      │          │                      │                      │              │            │          │月。              │
│    │        │        │                                      │          │                      │                      │              │            │          │黃世麟共同犯詐欺取│
│    │        │        │                                      │          │                      │                      │              │            │          │財罪，處有期徒刑捌│
│    │        │        │                                      │          │                      │                      │              │            │          │月。              │
│    │        │        │                                      │          │                      │                      │              │            │          │謝明宏共同犯詐欺取│
│    │        │        │                                      │          │                      │                      │              │            │          │財罪，處有期徒刑參│
│    │        │        │                                      │          │                      │                      │              │            │          │月，如易科罰金，以│
│    │        │        │                                      │          │                      │                      │              │            │          │新臺幣壹仟元折算壹│
│    │        │        │                                      │          │                      │                      │              │            │          │日。              │
├──┼────┼────┼───────────────────┼─────┼───────────┼───────────┼───────┼──────┼─────┼─────────┤
│ 2  │ 華祖悅 │98.09.29│ 臺北縣鶯歌鎮○○路1號                │共260,000 │ 000-00000000000      │0000-000000           │謊稱是朋友向其│  偵E-257   │刑法第339 │羅聖平共同犯詐欺取│
│    │        │        ├───────────────────┤元        │ 第一銀行潘承龍       │                      │借貸金錢      │            │條第1項   │財罪，處有期徒捌月│
│    │        │        │ 第一銀行吉林分行                     │          │                      │                      │              │            │          │。                │
│    │        │        ├───────────────────┤          │                      │                      │              │            │          │林政廷共同犯詐欺取│
│    │        │        │ 第一銀行鶯歌分行                     │          │                      │                      │              │            │          │財罪，處有期徒刑柒│
│    │        │        │                                      │          │                      │                      │              │            │          │月。              │
│    │        │        │                                      │          │                      │                      │              │            │          │江子欽共同犯詐欺取│
│    │        │        │                                      │          │                      │                      │              │            │          │財罪，處有期徒刑柒│
│    │        │        │                                      │          │                      │                      │              │            │          │月。              │
│    │        │        │                                      │          │                      │                      │              │            │          │詹政文共同犯詐欺取│
│    │        │        │                                      │          │                      │                      │              │            │          │財罪，累犯，處有期│
│    │        │        │                                      │          │                      │                      │              │            │          │徒刑捌月。        │
│    │        │        │                                      │          │                      │                      │              │            │          │李政霆共同犯詐欺取│
│    │        │        │                                      │          │                      │                      │              │            │          │財罪，處有期徒刑柒│
│    │        │        │                                      │          │                      │                      │              │            │          │月。              │
│    │        │        │                                      │          │                      │                      │              │            │          │黃世麟共同犯詐欺取│
│    │        │        │                                      │          │                      │                      │              │            │          │財罪，處有期徒刑捌│
│    │        │        │                                      │          │                      │                      │              │            │          │月。              │
│    │        │        │                                      │          │                      │                      │              │            │          │謝明宏共同犯詐欺取│
│    │        │        │                                      │          │                      │                      │              │            │          │財罪，處有期參月，│
│    │        │        │                                      │          │                      │                      │              │            │          │如易科罰金，以新臺│
│    │        │        │                                      │          │                      │                      │              │            │          │幣壹仟元折算壹日。│
│    │        │        │                                      │          │                      │                      │              │            │          │                  │
├──┼────┼────┼───────────────────┼─────┼───────────┼───────────┼───────┼──────┼─────┼─────────┤
│ 3  │ 張惠蓉 │98.08.29│ 臺灣銀行                             │  59,998元│ 000-00000000000006   │ 不詳                 │假冒網站拍賣人│  偵E-271   │刑法第339 │羅聖平共同犯詐欺取│
│    │        │        ├───────────────────┼─────┤ 新竹關東橋郵局宋俊程 │                      │員，謊稱被害人│            │條第1項   │財罪，處有期徒刑捌│
│    │        │        │ 郵局                                 │  29,999元│                      │                      │先前進行網路交│            │          │月。              │
│    │        │        │                                      │          │                      │                      │易時誤設定付款│            │          │林政廷共同犯詐欺取│
│    │        │        │                                      │          │                      │                      │方式為分期付款│            │          │財罪，處有期徒刑柒│
│    │        │        │                                      │          │                      │                      │，而以電話指示│            │          │月。              │
│    │        │        │                                      │          │                      │                      │被害人操作提款│            │          │江子欽共同犯詐欺取│
│    │        │        │                                      │          │                      │                      │機，使被害人誤│            │          │財罪，處有期徒刑柒│
│    │        │        │                                      │          │                      │                      │而匯款。      │            │          │月。              │
│    │        │        │                                      │          │                      │                      │              │            │          │詹政文共同犯詐欺取│
│    │        │        │                                      │          │                      │                      │              │            │          │財罪，累犯，處有期│
│    │        │        │                                      │          │                      │                      │              │            │          │徒刑捌月。        │
│    │        │        │                                      │          │                      │                      │              │            │          │李政霆共同犯詐欺取│
│    │        │        │                                      │          │                      │                      │              │            │          │財罪，處有期徒刑柒│
│    │        │        │                                      │          │                      │                      │              │            │          │月。              │
│    │        │        │                                      │          │                      │                      │              │            │          │黃世麟共同犯詐欺取│
│    │        │        │                                      │          │                      │                      │              │            │          │財罪，處有期徒刑捌│
│    │        │        │                                      │          │                      │                      │              │            │          │月。              │
│    │        │        │                                      │          │                      │                      │              │            │          │謝明宏共同犯詐欺取│
│    │        │        │                                      │          │                      │                      │              │            │          │財罪，處有期徒刑參│
│    │        │        │                                      │          │                      │                      │              │            │          │月，如易科罰金，以│
│    │        │        │                                      │          │                      │                      │              │            │          │新臺幣壹仟元折算壹│
│    │        │        │                                      │          │                      │                      │              │            │          │日。              │
├──┼────┼────┼───────────────────┼─────┼───────────┼───────────┼───────┼──────┼─────┼─────────┤
│ 4  │ 陳秀如 │98.08.31│ 桃園市○○路○段55號(陽信銀行)ATM    │  27,593元│ 000-000000000000     │ 00-00000000          │假冒銀行行員，│  偵E-286   │刑法第339 │羅聖平共同犯詐欺取│
│    │        │        │                                      │          │ 中國信託銀行林承穎   │                      │謊稱被害人先前│            │條第1項   │財罪，處有期徒刑捌│
│    │        │        ├───────────────────┼─────┤                      │                      │進行網路拍賣時│            │          │月。              │
│    │        │        │ 桃園市○○路○段111號統一超商內中國  │  18,000元│                      │ 0000000000           │現金付款誤設定│            │          │林政廷共同犯詐欺取│
│    │        │        │ 信託銀行提款機                       │          │                      │                      │為約定轉帳並每│            │          │財罪，處有期徒刑柒│
│    │        │        │                                      │          │                      │                      │月扣款，而以電│            │          │月。              │
│    │        │        │                                      │          │                      │                      │話指示被害人操│            │          │江子欽共同犯詐欺取│
│    │        │        │                                      │          │                      │                      │作提款機，使被│            │          │財罪，處有期徒刑柒│
│    │        │        │                                      │          │                      │                      │害人誤而匯款。│            │          │月。              │
│    │        │        │                                      │          │                      │                      │              │            │          │詹政文共同犯詐欺取│
│    │        │        │                                      │          │                      │                      │              │            │          │財罪，累犯，處有期│
│    │        │        │                                      │          │                      │                      │              │            │          │徒刑捌月。        │
│    │        │        │                                      │          │                      │                      │              │            │          │李政霆共同犯詐欺取│
│    │        │        │                                      │          │                      │                      │              │            │          │財罪，處有期徒刑柒│
│    │        │        │                                      │          │                      │                      │              │            │          │月。              │
│    │        │        │                                      │          │                      │                      │              │            │          │黃世麟共同犯詐欺取│
│    │        │        │                                      │          │                      │                      │              │            │          │財罪，處有期徒刑捌│
│    │        │        │                                      │          │                      │                      │              │            │          │月。              │
│    │        │        │                                      │          │                      │                      │              │            │          │謝明宏共同犯詐欺取│
│    │        │        │                                      │          │                      │                      │              │            │          │財罪，處有期徒刑參│
│    │        │        │                                      │          │                      │                      │              │            │          │月，如易科罰金，以│
│    │        │        │                                      │          │                      │                      │              │            │          │新臺幣壹仟元折算壹│
│    │        │        │                                      │          │                      │                      │              │            │          │日。              │
├──┼────┼────┼───────────────────┼─────┼───────────┼───────────┼───────┼──────┼─────┼─────────┤
│ 5  │ 曾芊惠 │98.08.12│ 臺北縣蘆洲市○○路上台灣銀行         │   2,992元│ 000-00000000000001   │0000000000            │假冒銀行行員，│  偵-E306   │刑法第339 │羅聖平共同犯詐欺取│
│    │        │        │                                      │          │  永和郵局林芝緹      │                      │謊稱被害人先前│            │條第1項   │財罪，處有期徒刑捌│
│    │        │        │                                      ├─────┼───────────┤                      │進行網路交易時│            │          │月。              │
│    │        │        │                                      │   3,009元│ 000-00000000000005   │                      │誤設定為分期付│            │          │林政廷共同犯詐欺取│
│    │        │        │                                      │          │  頭城郵局            │                      │款，而以電話指│            │          │財罪，處有期徒刑柒│
│    │        │        │                                      │          │                      │                      │示操作提款機，│            │          │月。              │
│    │        │        │                                      │          │                      │                      │使被害人誤而匯│            │          │江子欽共同犯詐欺取│
│    │        │        │                                      │          │                      │                      │款。          │            │          │財罪，處有期徒刑柒│
│    │        │        │                                      │          │                      │                      │              │            │          │月。              │
│    │        │        │                                      │          │                      │                      │              │            │          │詹政文共同犯詐欺取│
│    │        │        │                                      │          │                      │                      │              │            │          │財罪，累犯，處有期│
│    │        │        │                                      │          │                      │                      │              │            │          │徒刑捌月。        │
│    │        │        │                                      │          │                      │                      │              │            │          │李政霆共同犯詐欺取│
│    │        │        │                                      │          │                      │                      │              │            │          │財罪，處有期徒刑柒│
│    │        │        │                                      │          │                      │                      │              │            │          │月。              │
│    │        │        │                                      │          │                      │                      │              │            │          │黃世麟共同犯詐欺取│
│    │        │        │                                      │          │                      │                      │              │            │          │財罪，處有期徒刑捌│
│    │        │        │                                      │          │                      │                      │              │            │          │月。              │
│    │        │        │                                      │          │                      │                      │              │            │          │謝明宏共同犯詐欺取│
│    │        │        │                                      │          │                      │                      │              │            │          │財罪，處有期徒刑參│
│    │        │        │                                      │          │                      │                      │              │            │          │月，如易科罰金，以│
│    │        │        │                                      │          │                      │                      │              │            │          │新臺幣壹仟元折算壹│
│    │        │        │                                      │          │                      │                      │              │            │          │日。              │
├──┼────┼────┼───────────────────┼─────┼───────────┼───────────┼───────┼──────┼─────┼─────────┤
│ 6  │ 黃冠蓁 │98.08.14│ 中和市環球購物中心ATM                │  59,978元│  000-000000000000    │ 00-00000000          │假冒玫瑰大眾唱│  偵E-317   │刑法第339 │羅聖平共同犯詐欺取│
│    │        │        │                                      ├─────┤   國泰世華新莊分行   │                      │片客服人員，謊│            │條第1項   │財罪，處有期徒刑捌│
│    │        │        │                                      │          │                      │                      │稱被害人先前進│            │          │月。              │
│    │        │        │                                      │  38,046元│  000-00000000000003  │                      │行網路交易時，│            │          │林政廷共同犯詐欺取│
│    │        │        ├───────────────────┼─────┤   永豐銀行沈林月英   │                      │誤設付款方式為│            │          │財罪，處有期徒刑柒│
│    │        │        │                                      │          │                      │                      │分期付款，而以│            │          │月。              │
│    │        │        │ 中和市○○路726號內ATM               │ 100,000元│  000-000000000000    │                      │電話指示被害人│            │          │江子欽共同犯詐欺取│
│    │        │98.08.15├───────────────────┼─────┤   中國信託台東分行   │                      │操作提款機，使│            │          │財罪，處有期徒刑柒│
│    │        │        │ 中和市○○路66號內ATM                │  83,000元│                      │                      │被害人誤而匯款│            │          │月。              │
│    │        │        │                                      │          │                      │                      │。            │            │          │詹政文共同犯詐欺取│
│    │        │        │                                      │          │                      │                      │              │            │          │財罪，累犯，處有期│
│    │        │        │                                      │          │                      │                      │              │            │          │徒刑捌月。        │
│    │        │        │                                      │          │                      │                      │              │            │          │李政霆共同犯詐欺取│
│    │        │        │                                      │          │                      │                      │              │            │          │財罪，處有期徒刑柒│
│    │        │        │                                      │          │                      │                      │              │            │          │月。              │
│    │        │        │                                      │          │                      │                      │              │            │          │黃世麟共同犯詐欺取│
│    │        │        │                                      │          │                      │                      │              │            │          │財罪，處有期徒刑捌│
│    │        │        │                                      │          │                      │                      │              │            │          │月。              │
│    │        │        │                                      │          │                      │                      │              │            │          │謝明宏共同犯詐欺取│
│    │        │        │                                      │          │                      │                      │              │            │          │財罪，處有期徒刑參│
│    │        │        │                                      │          │                      │                      │              │            │          │月，如易科罰金，以│
│    │        │        │                                      │          │                      │                      │              │            │          │新臺幣壹仟元折算壹│
│    │        │        │                                      │          │                      │                      │              │            │          │日。              │
├──┼────┼────┼───────────────────┼─────┼───────────┼───────────┼───────┼──────┼─────┼─────────┤
│ 7  │ 陳秀鴻 │98.09.17│ 臺北縣三重市○○○路63號7-11         │  30,000元│  000-000000000000    │ 0000000000           │假冒被害人老闆│  偵E-353   │刑法第339 │羅聖平共同犯詐欺取│
│    │        │        │ 大智店內ATM                          │          │   臺灣銀行黃偉晉     │                      │，向被害人借貸│            │條第1項   │財罪，處有期徒刑捌│
│    │        │        ├───────────────────┼─────┤                      │                      │金錢。        │            │          │月。              │
│    │        │        │ 臺北市○○○路316號7-11南西店內      │  20,000元│                      │                      │              │            │          │林政廷共同犯詐欺取│
│    │        │        │ 中國信託ATM                          │          │                      │                      │              │            │          │財罪，處有期徒刑柒│
│    │        │        │                                      │          │                      │                      │              │            │          │月。              │
│    │        │        │                                      │          │                      │                      │              │            │          │江子欽共同犯詐欺取│
│    │        │        │                                      │          │                      │                      │              │            │          │財罪，處有期徒刑柒│
│    │        │        │                                      │          │                      │                      │              │            │          │月。              │
│    │        │        │                                      │          │                      │                      │              │            │          │詹政文共同犯詐欺取│
│    │        │        │                                      │          │                      │                      │              │            │          │財罪，累犯，處有期│
│    │        │        │                                      │          │                      │                      │              │            │          │徒刑捌月。        │
│    │        │        │                                      │          │                      │                      │              │            │          │李政霆共同犯詐欺取│
│    │        │        │                                      │          │                      │                      │              │            │          │財罪，處有期徒刑柒│
│    │        │        │                                      │          │                      │                      │              │            │          │月。              │
│    │        │        │                                      │          │                      │                      │              │            │          │黃世麟共同犯詐欺取│
│    │        │        │                                      │          │                      │                      │              │            │          │財罪，處有期徒刑捌│
│    │        │        │                                      │          │                      │                      │              │            │          │月。              │
│    │        │        │                                      │          │                      │                      │              │            │          │謝明宏共同犯詐欺取│
│    │        │        │                                      │          │                      │                      │              │            │          │財罪，處有期徒刑參│
│    │        │        │                                      │          │                      │                      │              │            │          │月，如易科罰金，以│
│    │        │        │                                      │          │                      │                      │              │            │          │新臺幣壹仟元折算壹│
│    │        │        │                                      │          │                      │                      │              │            │          │日。              │
├──┼────┼────┼───────────────────┼─────┼───────────┼───────────┼───────┼──────┼─────┼─────────┤
│ 8  │ 詹俊彥 │98.09.19│ 雲林縣斗南鎮○○路○段第一銀行       │共295,000 │  000-00000000000     │  0000000000          │假冒三民網路書│ 偵F-366    │刑法第339 │羅聖平共同犯詐欺取│
│    │        │        │ 斗南分行                             │元        │    第一銀行梁啟鵬    │                      │局工作人員，謊│            │條第1項   │財罪，處有期徒刑捌│
│    │        │        │                                      ├─────┼───────────┤                      │稱被害人先前進│            │          │月。              │
│    │        │        │                                      │共98,000元│  000-00-000000       │                      │行網路交易時，│            │          │林政廷共同犯詐欺取│
│    │        │        │                                      │          │    第一銀行左營分行  │                      │因工作人員疏忽│            │          │財罪，處有期徒刑柒│
│    │        │        │                                      ├─────┼───────────┤                      │輸入為分期付款│            │          │月。              │
│    │        │        │                                      │共100,000 │  000-00-000000       │                      │，嗣假冒郵局人│            │          │江子欽共同犯詐欺取│
│    │        │        │                                      │元        │    第一銀行樹林分行  │                      │員，稱其資料恐│            │          │財罪，處有期徒刑柒│
│    │        │        │                                      │          │                      │                      │外洩，而以電話│            │          │月。              │
│    │        │        │                                      │          │                      │                      │指被害人匯款至│            │          │詹政文共同犯詐欺取│
│    │        │        │                                      │          │                      │                      │指定帳戶。    │            │          │財罪，累犯，處有期│
│    │        │        │                                      │          │                      │                      │              │            │          │徒刑捌月。        │
│    │        │        │                                      │          │                      │                      │              │            │          │李政霆共同犯詐欺取│
│    │        │        │                                      │          │                      │                      │              │            │          │財罪，處有期徒刑柒│
│    │        │        │                                      │          │                      │                      │              │            │          │月。              │
│    │        │        │                                      │          │                      │                      │              │            │          │黃世麟共同犯詐欺取│
│    │        │        │                                      │          │                      │                      │              │            │          │財罪，處有期徒刑捌│
│    │        │        │                                      │          │                      │                      │              │            │          │月。              │
│    │        │        │                                      │          │                      │                      │              │            │          │謝明宏共同犯詐欺取│
│    │        │        │                                      │          │                      │                      │              │            │          │財罪，處有期徒刑參│
│    │        │        │                                      │          │                      │                      │              │            │          │月，如易科罰金，以│
│    │        │        │                                      │          │                      │                      │              │            │          │新臺幣壹仟元折算壹│
│    │        │        │                                      │          │                      │                      │              │            │          │日。              │
├──┼────┼────┼───────────────────┼─────┼───────────┼───────────┼───────┼──────┼─────┼─────────┤
│ 9  │ 蕭毓親 │98.06.14│ 臺北市○○區○○路2段115號指南郵局   │  29,989元│  000-0000000000000   │ 不詳                 │假冒網路拍賣人│偵F-376     │刑法第339 │羅聖平共同犯詐欺取│
│    │        │        │                                      │          │    玉山銀行羅淮宗    │                      │員，謊稱被害人│            │條第1項   │財罪，處有期徒刑捌│
│    │        │        │                                      ├─────┼───────────┤                      │有加購之訂單，│            │          │月。              │
│    │        │        │                                      │  11,456元│  00000000000000      │                      │以取消訂單之名│            │          │林政廷共同犯詐欺取│
│    │        │        │                                      │          │    中和大華郵局      │                      │義，指示被害人│            │          │財罪，處有期徒刑柒│
│    │        │        │                                      │          │                      │                      │操作提款機，使│            │          │月。              │
│    │        │        │                                      │          │                      │                      │被害人誤而匯款│            │          │江子欽共同犯詐欺取│
│    │        │        │                                      │          │                      │                      │。            │            │          │財罪，處有期徒刑柒│
│    │        │        │                                      │          │                      │                      │              │            │          │月。              │
│    │        │        │                                      │          │                      │                      │              │            │          │詹政文共同犯詐欺取│
│    │        │        │                                      │          │                      │                      │              │            │          │財罪，累犯，處有期│
│    │        │        │                                      │          │                      │                      │              │            │          │徒刑捌月。        │
│    │        │        │                                      │          │                      │                      │              │            │          │李政霆共同犯詐欺取│
│    │        │        │                                      │          │                      │                      │              │            │          │財罪，處有期徒刑柒│
│    │        │        │                                      │          │                      │                      │              │            │          │月。              │
│    │        │        │                                      │          │                      │                      │              │            │          │黃世麟共同犯詐欺取│
│    │        │        │                                      │          │                      │                      │              │            │          │財罪，處有期徒刑捌│
│    │        │        │                                      │          │                      │                      │              │            │          │月。              │
│    │        │        │                                      │          │                      │                      │              │            │          │謝明宏共同犯詐欺取│
│    │        │        │                                      │          │                      │                      │              │            │          │財罪，處有期徒刑參│
│    │        │        │                                      │          │                      │                      │              │            │          │月，如易科罰金，以│
│    │        │        │                                      │          │                      │                      │              │            │          │新臺幣壹仟元折算壹│
│    │        │        │                                      │          │                      │                      │              │            │          │日。              │
├──┼────┼────┼───────────────────┼─────┼───────────┼───────────┼───────┼──────┼─────┼─────────┤
│10  │ 費大汀 │97.12.30│ 臺北縣新店市○○路45號               │680,000 元│      現金交付        │  000000000000        │假冒檢警人員，│ 偵F-379    │刑法第339 │羅聖平共同犯詐欺取│
│    │        │        ├───────────────────┼─────┤                      │  000000000000        │謊稱被害人涉嫌│            │條第1項   │財罪，處有期徒刑捌│
│    │        │        │                                      │          │                      │                      │洗錢防治法，聲│            │          │月。              │
│    │        │        │ 臺北市○○路201號石牌郵局            │400,000 元│                      │  000000000000        │稱法院欲凍結其│            │          │林政廷共同犯詐欺取│
│    │        │        │ 合庫石牌分行                         │          │                      │  0000000000000       │財產，須將錢提│            │          │財罪，處有期徒刑柒│
│    │        │        │                                      │          │                      │                      │交由其監管。  │            │          │月。              │
│    │        │        │                                      │          │                      │                      │              │            │          │江子欽共同犯詐欺取│
│    │        │        │                                      │          │                      │                      │              │            │          │財罪，處有期徒刑柒│
│    │        │        │                                      │          │                      │                      │              │            │          │月。              │
│    │        │        │                                      │          │                      │                      │              │            │          │詹政文共同犯詐欺取│
│    │        │        │                                      │          │                      │                      │              │            │          │財罪，累犯，處有期│
│    │        │        │                                      │          │                      │                      │              │            │          │徒刑捌月。        │
│    │        │        │                                      │          │                      │                      │              │            │          │李政霆共同犯詐欺取│
│    │        │        │                                      │          │                      │                      │              │            │          │財罪，處有期徒刑柒│
│    │        │        │                                      │          │                      │                      │              │            │          │月。              │
│    │        │        │                                      │          │                      │                      │              │            │          │黃世麟共同犯詐欺取│
│    │        │        │                                      │          │                      │                      │              │            │          │財罪，處有期徒刑捌│
│    │        │        │                                      │          │                      │                      │              │            │          │月。              │
│    │        │        │                                      │          │                      │                      │              │            │          │謝明宏共同犯詐欺取│
│    │        │        │                                      │          │                      │                      │              │            │          │財罪，處有期徒刑參│
│    │        │        │                                      │          │                      │                      │              │            │          │月，如易科罰金，以│
│    │        │        │                                      │          │                      │                      │              │            │          │新臺幣壹仟元折算壹│
│    │        │        │                                      │          │                      │                      │              │            │          │日。              │
├──┼────┼────┼───────────────────┼─────┼───────────┼───────────┼───────┼──────┼─────┼─────────┤
│11  │ 林淑真 │98.10.29│ 日盛銀行內湖分行                     │  30,000元│                      │                      │假冒被害人熟識│            │刑法第339 │羅聖平共同犯詐欺取│
│    │        │        ├───────────────────┼─────┤ 000-00000000000008   │  0000000000          │之人，像被害人│ 偵F-381    │條第1項   │財罪，處有期徒刑捌│
│    │        │        │                                      │          │  新竹復中里郵局鐘耀鏵│                      │借貸，被害人誤│            │          │月。              │
│    │        │        │     木柵郵局                         │  60,000元│                      │  0000000000          │信因而匯款。  │            │          │林政廷共同犯詐欺取│
│    │        ├────┼───────────────────┼─────┤                      │                      │              │            │          │財罪，處有期徒刑柒│
│    │        │98.10.30│      郵局  (二筆)                    │共110,000 │                      │                      │              │            │          │月。              │
│    │        │        │                                      │元        │                      │                      │              │            │          │江子欽共同犯詐欺取│
│    │        │        │                                      │          │                      │                      │              │            │          │財罪，處有期徒刑柒│
│    │        │        │                                      │          │                      │                      │              │            │          │月。              │
│    │        │        │                                      │          │                      │                      │              │            │          │詹政文共同犯詐欺取│
│    │        │        │                                      │          │                      │                      │              │            │          │財罪，累犯，處有期│
│    │        │        │                                      │          │                      │                      │              │            │          │徒刑捌月。        │
│    │        │        │                                      │          │                      │                      │              │            │          │李政霆共同犯詐欺取│
│    │        │        │                                      │          │                      │                      │              │            │          │財罪，處有期徒刑柒│
│    │        │        │                                      │          │                      │                      │              │            │          │月。              │
│    │        │        │                                      │          │                      │                      │              │            │          │黃世麟共同犯詐欺取│
│    │        │        │                                      │          │                      │                      │              │            │          │財罪，處有期徒刑捌│
│    │        │        │                                      │          │                      │                      │              │            │          │月。              │
│    │        │        │                                      │          │                      │                      │              │            │          │謝明宏共同犯詐欺取│
│    │        │        │                                      │          │                      │                      │              │            │          │財罪，處有期徒刑參│
│    │        │        │                                      │          │                      │                      │              │            │          │月，如易科罰金，以│
│    │        │        │                                      │          │                      │                      │              │            │          │新臺幣壹仟元折算壹│
│    │        │        │                                      │          │                      │                      │              │            │          │日。              │
├──┼────┼────┼───────────────────┼─────┼───────────┼───────────┼───────┼──────┼─────┼─────────┤
│12  │ 張雅涵 │98.11.09│  西螺福興路167之1號郵局              │  29,989元│  00000000000000      │  0000000000          │假冒拍賣網站人│ 偵F-389    │刑法第339 │羅聖平共同犯詐欺取│
│    │        │        ├───────────────────┼─────┤    美商道富銀行      │                      │員，謊稱被害人│            │條第1項   │財罪，處有期徒刑捌│
│    │        │        │                                      │          │                      │                      │先前進行網路交│            │          │月。              │
│    │        │        │  虎尾鎮○○路50號華南銀行ATM         │  22,549元│  00000000000000      │                      │易時，因公司作│            │          │林政廷共同犯詐欺取│
│    │        │        │                                      │          │    臺灣銀行          │                      │業疏失誤設付款│            │          │財罪，處有期徒刑柒│
│    │        │        │                                      │          │                      │                      │方式為分期付款│            │          │月。              │
│    │        │        │                                      │          │                      │                      │，嗣又假冒銀行│            │          │江子欽共同犯詐欺取│
│    │        │        │                                      │          │                      │                      │行員，以取消分│            │          │財罪，處有期徒刑柒│
│    │        │        │                                      │          │                      │                      │期付款之名，電│            │          │月。              │
│    │        │        │                                      │          │                      │                      │話指示被害人操│            │          │詹政文共同犯詐欺取│
│    │        │        │                                      │          │                      │                      │作提款機，使被│            │          │財罪，累犯，處有期│
│    │        │        │                                      │          │                      │                      │害人誤而匯款。│            │          │徒刑捌月。        │
│    │        │        │                                      │          │                      │                      │              │            │          │李政霆共同犯詐欺取│
│    │        │        │                                      │          │                      │                      │              │            │          │財罪，處有期徒刑柒│
│    │        │        │                                      │          │                      │                      │              │            │          │月。              │
│    │        │        │                                      │          │                      │                      │              │            │          │黃世麟共同犯詐欺取│
│    │        │        │                                      │          │                      │                      │              │            │          │財罪，處有期徒刑捌│
│    │        │        │                                      │          │                      │                      │              │            │          │月。              │
│    │        │        │                                      │          │                      │                      │              │            │          │謝明宏共同犯詐欺取│
│    │        │        │                                      │          │                      │                      │              │            │          │財罪，處有期徒刑參│
│    │        │        │                                      │          │                      │                      │              │            │          │月，如易科罰金，以│
│    │        │        │                                      │          │                      │                      │              │            │          │新臺幣壹仟元折算壹│
│    │        │        │                                      │          │                      │                      │              │            │          │日。              │
├──┼────┼────┼───────────────────┼─────┼───────────┼───────────┼───────┼──────┼─────┼─────────┤
│13  │ 莊欽雄 │98.11.09│  台北市○○街3巷3號學校宿舍          │  29,985元│000-00000000000002    │  00-00000000         │假冒拍賣網站人│ 偵F-393    │刑法第339 │羅聖平共同犯詐欺取│
│    │        │        │    華南銀行ATM                       │          │古坑東和郵局楊元塘    │                      │員，謊稱被害人│            │條第1項   │財罪，處有期徒刑捌│
│    │        │        ├───────────────────┼─────┤                      │                      │先前進行網路交│            │          │月。              │
│    │        │        │                                      │  56,000元│                      │                      │易時，因其內部│            │          │林政廷共同犯詐欺取│
│    │        │        │北市○○○路○段83號聯邦銀行ATM        │          │                      │                      │作業，致產生分│            │          │財罪，處有期徒刑柒│
│    │        │        │                                      │          │                      │                      │期付款，而以電│            │          │月。              │
│    │        │        │                                      │          │                      │                      │話指示被害人操│            │          │江子欽共同犯詐欺取│
│    │        │        │                                      │          │                      │                      │作提款機，使被│            │          │財罪，處有期徒刑柒│
│    │        │        │                                      │          │                      │                      │害人誤而匯款。│            │          │月。              │
│    │        │        │                                      │          │                      │                      │              │            │          │詹政文共同犯詐欺取│
│    │        │        │                                      │          │                      │                      │              │            │          │財罪，累犯，處有期│
│    │        │        │                                      │          │                      │                      │              │            │          │徒刑捌月。        │
│    │        │        │                                      │          │                      │                      │              │            │          │李政霆共同犯詐欺取│
│    │        │        │                                      │          │                      │                      │              │            │          │財罪，處有期徒刑柒│
│    │        │        │                                      │          │                      │                      │              │            │          │月。              │
│    │        │        │                                      │          │                      │                      │              │            │          │黃世麟共同犯詐欺取│
│    │        │        │                                      │          │                      │                      │              │            │          │財罪，處有期徒刑捌│
│    │        │        │                                      │          │                      │                      │              │            │          │月。              │
│    │        │        │                                      │          │                      │                      │              │            │          │謝明宏共同犯詐欺取│
│    │        │        │                                      │          │                      │                      │              │            │          │財罪，處有期徒刑參│
│    │        │        │                                      │          │                      │                      │              │            │          │月，如易科罰金，以│
│    │        │        │                                      │          │                      │                      │              │            │          │新臺幣壹仟元折算壹│
│    │        │        │                                      │          │                      │                      │              │            │          │日。              │
├──┼────┼────┼───────────────────┼─────┼───────────┼───────────┼───────┼──────┼─────┼─────────┤
│14  │ 陳珮尹 │98.07.08│  嘉義市○區○○街30-5號後湖郵局      │  2,880 元│000-00000000000009    │ 0000000000           │假冒購物網站人│ 偵F-421    │刑法第339 │羅聖平共同犯詐欺取│
│    │        │        │                                      │          │郵局帳戶              │ 廖志雄               │員，謊稱被害人│            │條第1項   │財罪，處有期徒刑捌│
│    │        │        │                                      │          │                      │ 0000000000           │遭詐騙，以處理│            │          │月。              │
│    │        │        ├───────────────────┼─────┼───────────┤                      │詐騙為由，誘使│            │          │林政廷共同犯詐欺取│
│    │        │        │  嘉義市○○路832號1樓彰化銀行        │  29,989元│000-000000000000      │                      │被害人操作提款│            │          │財罪，處有期徒刑柒│
│    │        │        ├───────────────────┼─────┼───────────┤                      │機，誤而匯款，│            │          │月。              │
│    │        │        │  嘉義市○區○○路185號元大銀行       │  5,000 元│000-00000000000000    │                      │嗣又以保險給付│            │          │江子欽共同犯詐欺取│
│    │        │        │                                      │          │                      │                      │費用為由，使被│            │          │財罪，處有期徒刑柒│
│    │        │        │                                      │          │                      │                      │害人再度誤而匯│            │          │月。              │
│    │        │        │                                      │          │                      │                      │款。          │            │          │詹政文共同犯詐欺取│
│    │        │        │                                      │          │                      │                      │              │            │          │財罪，累犯，處有期│
│    │        │        │                                      │          │                      │                      │              │            │          │徒刑捌月。        │
│    │        │        │                                      │          │                      │                      │              │            │          │李政霆共同犯詐欺取│
│    │        │        │                                      │          │                      │                      │              │            │          │財罪，處有期徒刑柒│
│    │        │        │                                      │          │                      │                      │              │            │          │月。              │
│    │        │        │                                      │          │                      │                      │              │            │          │黃世麟共同犯詐欺取│
│    │        │        │                                      │          │                      │                      │              │            │          │財罪，處有期徒刑捌│
│    │        │        │                                      │          │                      │                      │              │            │          │月。              │
│    │        │        │                                      │          │                      │                      │              │            │          │謝明宏共同犯詐欺取│
│    │        │        │                                      │          │                      │                      │              │            │          │財罪，處有期徒刑參│
│    │        │        │                                      │          │                      │                      │              │            │          │月，如易科罰金，以│
│    │        │        │                                      │          │                      │                      │              │            │          │新臺幣壹仟元折算壹│
│    │        │        │                                      │          │                      │                      │              │            │          │日。              │
├──┼────┼────┼───────────────────┼─────┼───────────┼───────────┼───────┼──────┼─────┼─────────┤
│15  │ 吳佩穗 │98.07.20│  臺中縣大雅鄉○○路○段46號第一銀行  │共255,089 │000-00000000000002    │  0000000000          │假冒網路客服人│ 偵F-441    │刑法第339 │羅聖平共同犯詐欺取│
│    │        │        │ (共匯入十幾筆)                       │元        │郵局帳戶              │  林聰文              │員及銀行人員，│            │條第1項   │財罪，處有期徒刑捌│
│    │        │        │                                      │          │000-00000000000       │  0000000000          │以處理之前糾紛│            │          │月。              │
│    │        │        │                                      │          │                      │  0000000000          │匯款至人頭帳戶│            │          │林政廷共同犯詐欺取│
│    │        │        │                                      │          │                      │                      │問題為由，以電│            │          │財罪，處有期徒刑柒│
│    │        │        │                                      │          │                      │                      │話指示被害人匯│            │          │月。              │
│    │        │        │                                      │          │                      │                      │款。          │            │          │江子欽共同犯詐欺取│
│    │        │        │                                      │          │                      │                      │              │            │          │財罪，處有期徒刑柒│
│    │        │        │                                      │          │                      │                      │              │            │          │月。              │
│    │        │        │                                      │          │                      │                      │              │            │          │詹政文共同犯詐欺取│
│    │        │        │                                      │          │                      │                      │              │            │          │財罪，累犯，處有期│
│    │        │        │                                      │          │                      │                      │              │            │          │徒刑捌月。        │
│    │        │        │                                      │          │                      │                      │              │            │          │李政霆共同犯詐欺取│
│    │        │        │                                      │          │                      │                      │              │            │          │財罪，處有期徒刑柒│
│    │        │        │                                      │          │                      │                      │              │            │          │月。              │
│    │        │        │                                      │          │                      │                      │              │            │          │黃世麟共同犯詐欺取│
│    │        │        │                                      │          │                      │                      │              │            │          │財罪，處有期徒刑捌│
│    │        │        │                                      │          │                      │                      │              │            │          │月。              │
│    │        │        │                                      │          │                      │                      │              │            │          │謝明宏共同犯詐欺取│
│    │        │        │                                      │          │                      │                      │              │            │          │財罪，處有期徒刑參│
│    │        │        │                                      │          │                      │                      │              │            │          │月，如易科罰金，以│
│    │        │        │                                      │          │                      │                      │              │            │          │新臺幣壹仟元折算壹│
│    │        │        │                                      │          │                      │                      │              │            │          │日。              │
├──┼────┼────┼───────────────────┼─────┼───────────┼───────────┼───────┼──────┼─────┼─────────┤
│16  │倪民松  │98.08.08│  中壢大江購物中心(桃園縣中壢市       │  2,999 元│000-00000000000000    │不詳                  │假冒網路購物人│偵E-206     │刑法第339 │羅聖平共同犯詐欺取│
│    │        │        │  中園路二段501-509號)裡ATM           │          │彰化銀行李德曜        │                      │員，謊稱因內部│            │條第1項   │財罪，處有期徒刑捌│
│    │        │        │                                      ├─────┤                      │                      │蔬失，誤設其付│            │          │月。              │
│    │        │        │                                      │  26,999元│                      │                      │款方式為分期付│            │          │林政廷共同犯詐欺取│
│    │        │        │                                      │          │                      │                      │款，而以取消分│            │          │財罪，處有期徒刑柒│
│    │        │        │                                      │          │                      │                      │期付款為由，以│            │          │月。              │
│    │        │        │                                      │          │                      │                      │電話指示被害人│            │          │江子欽共同犯詐欺取│
│    │        │        │                                      │          │                      │                      │操作提款機，使│            │          │財罪，處有期徒刑柒│
│    │        │        │                                      │          │                      │                      │其誤而匯款。  │            │          │月。              │
│    │        │        │                                      │          │                      │                      │              │            │          │詹政文共同犯詐欺取│
│    │        │        │                                      │          │                      │                      │              │            │          │財罪，累犯，處有期│
│    │        │        │                                      │          │                      │                      │              │            │          │徒刑捌月。        │
│    │        │        │                                      │          │                      │                      │              │            │          │李政霆共同犯詐欺取│
│    │        │        │                                      │          │                      │                      │              │            │          │財罪，處有期徒刑柒│
│    │        │        │                                      │          │                      │                      │              │            │          │月。              │
│    │        │        │                                      │          │                      │                      │              │            │          │黃世麟共同犯詐欺取│
│    │        │        │                                      │          │                      │                      │              │            │          │財罪，處有期徒刑捌│
│    │        │        │                                      │          │                      │                      │              │            │          │月。              │
│    │        │        │                                      │          │                      │                      │              │            │          │謝明宏共同犯詐欺取│
│    │        │        │                                      │          │                      │                      │              │            │          │財罪，處有期徒刑參│
│    │        │        │                                      │          │                      │                      │              │            │          │月，如易科罰金，以│
│    │        │        │                                      │          │                      │                      │              │            │          │新臺幣壹仟元折算壹│
│    │        │        │                                      │          │                      │                      │              │            │          │日。              │
├──┼────┼────┼───────────────────┼─────┼───────────┼───────────┼───────┼──────┼─────┼─────────┤
│17  │ 熊瑾芸 │98.04.09│  臺中縣大甲鎮○○路1號               │ 250,000元│                      │                      │假冒銀行行員，│ 偵G-636    │刑法第339 │羅聖平共同犯詐欺取│
│    │        │        │                                      ├─────┤                      │  0000000000          │以被害人之前遭│            │條第1項   │財罪，處有期徒刑捌│
│    │        │        │                                      │  30,000元│000-00000000000003    │  詹順竹              │詐騙之金錢可領│            │          │月。              │
│    │        ├────┼───────────────────┼─────┤郵局帳戶              │                      │為由，誘使被害│            │          │林政廷共同犯詐欺取│
│    │        │98.04.10│                                      │ 106,000元│                      │  0000000000          │人先匯入款項，│            │          │財罪，處有期徒刑柒│
│    │        ├────┼───────────────────┼─────┤                      │                      │嗣又稱辦理語音│            │          │月。              │
│    │        │98.04.13│                                      │ 100,000元│                      │  0000000000          │轉帳較方便，而│            │          │江子欽共同犯詐欺取│
│    │        │        │                                      ├─────┤                      │                      │使被害人帳戶內│            │          │財罪，處有期徒刑柒│
│    │        │        │                                      │ 250,000元│                      │  0000000000          │之存款陸續被轉│            │          │月。              │
│    │        ├────┼───────────────────┼─────┼───────────┤                      │出，其後又謊稱│            │          │詹政文共同犯詐欺取│
│    │        │98.04.14│                                      │  30,000元│000-000000000000      │  0000000000          │因電腦系統出問│            │          │財罪，累犯，處有期│
│    │        ├────┼───────────────────┼─────┤                      │                      │題所以無法領回│            │          │徒刑捌月。        │
│    │        │98.04.15│                                      │120,000 元│                      │                      │，需再存入若干│            │          │李政霆共同犯詐欺取│
│    │        ├────┼───────────────────┼─────┼───────────┤                      │款項，被害人因│            │          │財罪，處有期徒刑柒│
│    │        │98.04.19│                                      │  27,000元│000-000000000000      │                      │此匯入多筆金額│            │          │月。              │
│    │        │        │                                      ├─────┤                      │                      │，之後又謊稱所│            │          │黃世麟共同犯詐欺取│
│    │        │        │                                      │      50元│                      │                      │有錢已被金管會│            │          │財罪，處有期徒刑捌│
│    │        ├────┼───────────────────┼─────┼───────────┤                      │管收，需一起至│            │          │月。              │
│    │        │98.04.20│                                      │   1,050元│ 000-00000000000      │                      │金管會辦理領回│            │          │謝明宏共同犯詐欺取│
│    │        │        │                                      ├─────┤                      │                      │，但因歹徒被錢│            │          │財罪，處有期徒刑參│
│    │        │        │                                      │ 370,000元│                      │                      │莊壓制無法離開│            │          │月，如易科罰金，以│
│    │        ├────┼───────────────────┼─────┼───────────┤                      │，故先替其還錢│            │          │新臺幣壹仟元折算壹│
│    │        │98.04.23│                                      │ 200,000元│                      │                      │，被害人又因而│            │          │日。              │
│    │        ├────┼───────────────────┼─────┼───────────┤                      │匯款；另於此期│            │          │                  │
│    │        │98.04.27│                                      │  30,000元│000-000000000000      │                      │間，被害人曾接│            │          │                  │
│    │        │        │                                      ├─────┤                      │                      │獲自稱反黑金小│            │          │                  │
│    │        │        │                                      │ 300,000元│                      │                      │組來電稱其涉洗│            │          │                  │
│    │        ├────┼───────────────────┼─────┼───────────┤                      │錢案，需支付紅│            │          │                  │
│    │        │98.05.01│                                      │  30,000元│000-00000000000000    │                      │包始得平息，被│            │          │                  │
│    │        │        │                                      ├─────┤                      │                      │害人亦因而匯款│            │          │                  │
│    │        │        │                                      │ 160,000元│                      │                      │。            │            │          │                  │
│    │        ├────┼───────────────────┼─────┼───────────┤                      │              │            │          │                  │
│    │        │98.05.20│                                      │ 500,000元│                      │                      │              │            │          │                  │
│    │        │        │                                      ├─────┤                      │                      │              │            │          │                  │
│    │        │        │                                      │ 100,000元│000-00000000000002    │                      │              │            │          │                  │
│    │        ├────┼───────────────────┼─────┼───────────┤                      │              │            │          │                  │
│    │        │共計    │                                      │2,604,100 │                      │                      │              │            │          │                  │
│    │        │        │                                      │元        │                      │                      │              │            │          │                  │
├──┼────┼────┼───────────────────┼─────┼───────────┼───────────┼───────┼──────┼─────┼─────────┤
│18  │黃敬婷  │98.08.08│  臺北市○○區○○路3段83號           │  22,022元│000-00000000000008    │不詳                  │假冒網路購物網│偵E-205     │刑法第339 │羅聖平共同犯詐欺取│
│    │        │        │   (臺北市大同郵局)                   │          │中和宜安郵局李德曜    │                      │站人員，謊稱被│            │條第1項   │財罪，處有期徒刑肆│
│    │        │        │                                      │          │                      │                      │害人購物匯款有│            │          │月。              │
│    │        │        │                                      │          │                      │                      │問題，以取消分│            │          │林政廷共同犯詐欺取│
│    │        │        │                                      │          │                      │                      │期付款為由，以│            │          │財罪，處有期徒刑參│
│    │        │        │                                      │          │                      │                      │電話指示其操作│            │          │月。              │
│    │        │        │                                      │          │                      │                      │提款機，使被害│            │          │江子欽共同犯詐欺取│
│    │        │        │                                      │          │                      │                      │人誤而匯款。  │            │          │財罪，處有期徒刑參│
│    │        │        │                                      │          │                      │                      │              │            │          │月。              │
│    │        │        │                                      │          │                      │                      │              │            │          │詹政文共同犯詐欺取│
│    │        │        │                                      │          │                      │                      │              │            │          │財罪，累犯，處有期│
│    │        │        │                                      │          │                      │                      │              │            │          │徒刑肆月。        │
│    │        │        │                                      │          │                      │                      │              │            │          │李政霆共同犯詐欺取│
│    │        │        │                                      │          │                      │                      │              │            │          │財罪，處有期徒刑參│
│    │        │        │                                      │          │                      │                      │              │            │          │月。              │
│    │        │        │                                      │          │                      │                      │              │            │          │黃世麟共同犯詐欺取│
│    │        │        │                                      │          │                      │                      │              │            │          │財罪，處有期徒刑肆│
│    │        │        │                                      │          │                      │                      │              │            │          │月。              │
│    │        │        │                                      │          │                      │                      │              │            │          │謝明宏共同犯詐欺取│
│    │        │        │                                      │          │                      │                      │              │            │          │財罪，處有期徒刑貳│
│    │        │        │                                      │          │                      │                      │              │            │          │月，如易科罰金，以│
│    │        │        │                                      │          │                      │                      │              │            │          │新臺幣壹仟元折算壹│
│    │        │        │                                      │          │                      │                      │              │            │          │日。              │
├──┼────┼────┼───────────────────┼─────┼───────────┼───────────┼───────┼──────┼─────┼─────────┤
│19  │袁新懋  │98.10.16│  臺中縣豐原市○○○路225號           │  50,000元│000-00000000000002    │0000-000000           │假冒被害人朋友│偵E-254     │刑法第339 │羅聖平共同犯詐欺取│
│    │        │        │  (華南銀行)                          │          │大雅郵局王瑋瑄        │                      │欲借貸，被害人│            │條第1項   │財罪，處有期徒刑肆│
│    │        │        │                                      │          │                      │                      │誤而匯款。    │            │          │月。              │
│    │        │        │                                      │          │                      │                      │              │            │          │林政廷共同犯詐欺取│
│    │        │        │                                      │          │                      │                      │              │            │          │財罪，處有期徒刑參│
│    │        │        │                                      │          │                      │                      │              │            │          │月。              │
│    │        │        │                                      │          │                      │                      │              │            │          │江子欽共同犯詐欺取│
│    │        │        │                                      │          │                      │                      │              │            │          │財罪，處有期徒刑參│
│    │        │        │                                      │          │                      │                      │              │            │          │月。              │
│    │        │        │                                      │          │                      │                      │              │            │          │詹政文共同犯詐欺取│
│    │        │        │                                      │          │                      │                      │              │            │          │財罪，累犯，處有期│
│    │        │        │                                      │          │                      │                      │              │            │          │徒刑肆月。        │
│    │        │        │                                      │          │                      │                      │              │            │          │李政霆共同犯詐欺取│
│    │        │        │                                      │          │                      │                      │              │            │          │財罪，處有期徒刑參│
│    │        │        │                                      │          │                      │                      │              │            │          │月。              │
│    │        │        │                                      │          │                      │                      │              │            │          │黃世麟共同犯詐欺取│
│    │        │        │                                      │          │                      │                      │              │            │          │財罪，處有期徒刑肆│
│    │        │        │                                      │          │                      │                      │              │            │          │月。              │
│    │        │        │                                      │          │                      │                      │              │            │          │謝明宏共同犯詐欺取│
│    │        │        │                                      │          │                      │                      │              │            │          │財罪，處有期徒刑貳│
│    │        │        │                                      │          │                      │                      │              │            │          │月，如易科罰金，以│
│    │        │        │                                      │          │                      │                      │              │            │          │新臺幣壹仟元折算壹│
│    │        │        │                                      │          │                      │                      │              │            │          │日。              │
├──┼────┼────┼───────────────────┼─────┼───────────┼───────────┼───────┼──────┼─────┼─────────┤
│20  │陳美齡  │98.09.22│  臺北市○○○路○段508號17樓         │  2,560 元│000-000000000000      │不詳                  │以racker1978帳│偵E-259     │刑法第339 │羅聖平共同犯詐欺取│
│    │        │        │                                      │          │國泰世華銀行朱偉綸    │                      │號在網路上進行│            │條第1項   │財罪，處有期徒刑肆│
│    │        │        │                                      │          │                      │                      │拍賣交易，而於│            │          │月。              │
│    │        │        │                                      │          │                      │                      │收受價金後不交│            │          │林政廷共同犯詐欺取│
│    │        │        │                                      │          │                      │                      │付物品。      │            │          │財罪，處有期徒刑參│
│    │        │        │                                      │          │                      │                      │              │            │          │月。              │
│    │        │        │                                      │          │                      │                      │              │            │          │江子欽共同犯詐欺取│
│    │        │        │                                      │          │                      │                      │              │            │          │財罪，處有期徒刑參│
│    │        │        │                                      │          │                      │                      │              │            │          │月。              │
│    │        │        │                                      │          │                      │                      │              │            │          │詹政文共同犯詐欺取│
│    │        │        │                                      │          │                      │                      │              │            │          │財罪，累犯，處有期│
│    │        │        │                                      │          │                      │                      │              │            │          │徒刑肆月。        │
│    │        │        │                                      │          │                      │                      │              │            │          │李政霆共同犯詐欺取│
│    │        │        │                                      │          │                      │                      │              │            │          │財罪，處有期徒刑參│
│    │        │        │                                      │          │                      │                      │              │            │          │月。              │
│    │        │        │                                      │          │                      │                      │              │            │          │黃世麟共同犯詐欺取│
│    │        │        │                                      │          │                      │                      │              │            │          │財罪，處有期徒刑肆│
│    │        │        │                                      │          │                      │                      │              │            │          │月。              │
│    │        │        │                                      │          │                      │                      │              │            │          │謝明宏共同犯詐欺取│
│    │        │        │                                      │          │                      │                      │              │            │          │財罪，處有期徒刑貳│
│    │        │        │                                      │          │                      │                      │              │            │          │月，如易科罰金，以│
│    │        │        │                                      │          │                      │                      │              │            │          │新臺幣壹仟元折算壹│
│    │        │        │                                      │          │                      │                      │              │            │          │日。              │
├──┼────┼────┼───────────────────┼─────┼───────────┼───────────┼───────┼──────┼─────┼─────────┤
│21  │張智晴  │98.09.21│  新竹市○區○○○路6號               │  1,860 元│000-000000000000      │0000000000            │以racker1978帳│偵E-263     │刑法第339 │羅聖平共同犯詐欺取│
│    │        │        │                                      │          │國泰世華銀行朱偉綸    │                      │號在網路上進行│            │條第1項   │財罪，處有期徒刑肆│
│    │        │        │                                      │          │                      │                      │拍賣交易，而於│            │          │月。              │
│    │        │        │                                      │          │                      │                      │收受價金後不交│            │          │林政廷共同犯詐欺取│
│    │        │        │                                      │          │                      │                      │付物品。      │            │          │財罪，處有期徒刑參│
│    │        │        │                                      │          │                      │                      │              │            │          │月。              │
│    │        │        │                                      │          │                      │                      │              │            │          │江子欽共同犯詐欺取│
│    │        │        │                                      │          │                      │                      │              │            │          │財罪，處有期徒刑參│
│    │        │        │                                      │          │                      │                      │              │            │          │月。              │
│    │        │        │                                      │          │                      │                      │              │            │          │詹政文共同犯詐欺取│
│    │        │        │                                      │          │                      │                      │              │            │          │財罪，累犯，處有期│
│    │        │        │                                      │          │                      │                      │              │            │          │徒刑肆月。        │
│    │        │        │                                      │          │                      │                      │              │            │          │李政霆共同犯詐欺取│
│    │        │        │                                      │          │                      │                      │              │            │          │財罪，處有期徒刑參│
│    │        │        │                                      │          │                      │                      │              │            │          │月。              │
│    │        │        │                                      │          │                      │                      │              │            │          │黃世麟共同犯詐欺取│
│    │        │        │                                      │          │                      │                      │              │            │          │財罪，處有期徒刑肆│
│    │        │        │                                      │          │                      │                      │              │            │          │月。              │
│    │        │        │                                      │          │                      │                      │              │            │          │謝明宏共同犯詐欺取│
│    │        │        │                                      │          │                      │                      │              │            │          │財罪，處有期徒刑貳│
│    │        │        │                                      │          │                      │                      │              │            │          │月，如易科罰金，以│
│    │        │        │                                      │          │                      │                      │              │            │          │新臺幣壹仟元折算壹│
│    │        │        │                                      │          │                      │                      │              │            │          │日。              │
├──┼────┼────┼───────────────────┼─────┼───────────┼───────────┼───────┼──────┼─────┼─────────┤
│22  │翁美鑾  │98.09.23│  中壢市○○○街240號的便利商店提款機 │  2,770 元│000-000000000000      │不詳                  │以tabuler 帳號│偵E-265     │刑法第339 │羅聖平共同犯詐欺取│
│    │        │        │                                      │          │國泰世華銀行朱偉綸    │                      │在網路上進行拍│            │條第1項   │財罪，處有期徒刑肆│
│    │        │        │                                      │          │                      │                      │賣交易，而於收│            │          │月。              │
│    │        │        │                                      │          │                      │                      │受價金後不交付│            │          │林政廷共同犯詐欺取│
│    │        │        │                                      │          │                      │                      │物品。        │            │          │財罪，處有期徒刑參│
│    │        │        │                                      │          │                      │                      │              │            │          │月。              │
│    │        │        │                                      │          │                      │                      │              │            │          │江子欽共同犯詐欺取│
│    │        │        │                                      │          │                      │                      │              │            │          │財罪，處有期徒刑參│
│    │        │        │                                      │          │                      │                      │              │            │          │月。              │
│    │        │        │                                      │          │                      │                      │              │            │          │詹政文共同犯詐欺取│
│    │        │        │                                      │          │                      │                      │              │            │          │財罪，累犯，處有期│
│    │        │        │                                      │          │                      │                      │              │            │          │徒刑肆月。        │
│    │        │        │                                      │          │                      │                      │              │            │          │李政霆共同犯詐欺取│
│    │        │        │                                      │          │                      │                      │              │            │          │財罪，處有期徒刑參│
│    │        │        │                                      │          │                      │                      │              │            │          │月。              │
│    │        │        │                                      │          │                      │                      │              │            │          │黃世麟共同犯詐欺取│
│    │        │        │                                      │          │                      │                      │              │            │          │財罪，處有期徒刑肆│
│    │        │        │                                      │          │                      │                      │              │            │          │月。              │
│    │        │        │                                      │          │                      │                      │              │            │          │謝明宏共同犯詐欺取│
│    │        │        │                                      │          │                      │                      │              │            │          │財罪，處有期徒刑貳│
│    │        │        │                                      │          │                      │                      │              │            │          │月，如易科罰金，以│
│    │        │        │                                      │          │                      │                      │              │            │          │新臺幣壹仟元折算壹│
│    │        │        │                                      │          │                      │                      │              │            │          │日。              │
├──┼────┼────┼───────────────────┼─────┼───────────┼───────────┼───────┼──────┼─────┼─────────┤
│23  │李桂枝  │98.10.06│  桃園縣蘆竹鄉○○路137號             │100,000 元│000-000000000000      │0000000000            │假冒銀行法務人│偵E-268     │刑法第339 │羅聖平共同犯詐欺取│
│    │        │        │                                      │          │臺北富邦銀行詹政文    │                      │員，謊稱被害人│            │條第1項   │財罪，處有期徒刑肆│
│    │        │        │                                      │          │                      │                      │先前貸款未繳，│            │          │月。              │
│    │        │        │                                      │          │                      │                      │使被害人誤匯款│            │          │林政廷共同犯詐欺取│
│    │        │        │                                      │          │                      │                      │至其指定帳戶。│            │          │財罪，處有期徒刑參│
│    │        │        │                                      │          │                      │                      │              │            │          │月。              │
│    │        │        │                                      │          │                      │                      │              │            │          │江子欽共同犯詐欺取│
│    │        │        │                                      │          │                      │                      │              │            │          │財罪，處有期徒刑參│
│    │        │        │                                      │          │                      │                      │              │            │          │月。              │
│    │        │        │                                      │          │                      │                      │              │            │          │詹政文共同犯詐欺取│
│    │        │        │                                      │          │                      │                      │              │            │          │財罪，累犯，處有期│
│    │        │        │                                      │          │                      │                      │              │            │          │徒刑肆月。        │
│    │        │        │                                      │          │                      │                      │              │            │          │李政霆共同犯詐欺取│
│    │        │        │                                      │          │                      │                      │              │            │          │財罪，處有期徒刑參│
│    │        │        │                                      │          │                      │                      │              │            │          │月。              │
│    │        │        │                                      │          │                      │                      │              │            │          │黃世麟共同犯詐欺取│
│    │        │        │                                      │          │                      │                      │              │            │          │財罪，處有期徒刑肆│
│    │        │        │                                      │          │                      │                      │              │            │          │月。              │
│    │        │        │                                      │          │                      │                      │              │            │          │謝明宏共同犯詐欺取│
│    │        │        │                                      │          │                      │                      │              │            │          │財罪，處有期徒刑貳│
│    │        │        │                                      │          │                      │                      │              │            │          │月，如易科罰金，以│
│    │        │        │                                      │          │                      │                      │              │            │          │新臺幣壹仟元折算壹│
│    │        │        │                                      │          │                      │                      │              │            │          │日。              │
├──┼────┼────┼───────────────────┼─────┼───────────┼───────────┼───────┼──────┼─────┼─────────┤
│24  │丁柏元  │98.08.29│  秀朗郵局自動提款機                  │  2,325 元│000-00000000000006    │0000000000            │假冒網站賣家，│偵E-276     │刑法第339 │羅聖平共同犯詐欺取│
│    │        │        │                                      │          │新竹關東橋郵局宋俊程  │                      │謊稱因系統錯誤│            │條第1項   │財罪，處有期徒刑肆│
│    │        │        │                                      │          │                      │                      │而擅自幫被害人│            │          │月。              │
│    │        │        │                                      │          │                      │                      │訂購一分期優惠│            │          │林政廷共同犯詐欺取│
│    │        │        │                                      │          │                      │                      │專案，並以取消│            │          │財罪，處有期徒刑參│
│    │        │        │                                      │          │                      │                      │訂約為由，以電│            │          │月。              │
│    │        │        │                                      │          │                      │                      │話指示其操作提│            │          │江子欽共同犯詐欺取│
│    │        │        │                                      │          │                      │                      │款機，使被害人│            │          │財罪，處有期徒刑參│
│    │        │        │                                      │          │                      │                      │誤而匯款。    │            │          │月。              │
│    │        │        │                                      │          │                      │                      │              │            │          │詹政文共同犯詐欺取│
│    │        │        │                                      │          │                      │                      │              │            │          │財罪，累犯，處有期│
│    │        │        │                                      │          │                      │                      │              │            │          │徒刑肆月。        │
│    │        │        │                                      │          │                      │                      │              │            │          │李政霆共同犯詐欺取│
│    │        │        │                                      │          │                      │                      │              │            │          │財罪，處有期徒刑參│
│    │        │        │                                      │          │                      │                      │              │            │          │月。              │
│    │        │        │                                      │          │                      │                      │              │            │          │黃世麟共同犯詐欺取│
│    │        │        │                                      │          │                      │                      │              │            │          │財罪，處有期徒刑肆│
│    │        │        │                                      │          │                      │                      │              │            │          │月。              │
│    │        │        │                                      │          │                      │                      │              │            │          │謝明宏共同犯詐欺取│
│    │        │        │                                      │          │                      │                      │              │            │          │財罪，處有期徒刑貳│
│    │        │        │                                      │          │                      │                      │              │            │          │月，如易科罰金，以│
│    │        │        │                                      │          │                      │                      │              │            │          │新臺幣壹仟元折算壹│
│    │        │        │                                      │          │                      │                      │              │            │          │日。              │
├──┼────┼────┼───────────────────┼─────┼───────────┼───────────┼───────┼──────┼─────┼─────────┤
│25  │邱顯富  │98.08.30│  臺中市○○區○○路三段160號榮總醫   │  59,998元│000-0000000000000     │00-00000000           │假冒網站賣家，│偵E-279     │刑法第339 │羅聖平共同犯詐欺取│
│    │        │        │  院內郵局的自動櫃員機                │          │合作金庫銀行李秀滿    │                      │謊稱因系統錯誤│            │條第1項   │財罪，處有期徒刑肆│
│    │        │        │                                      │          │                      │                      │而誤將付款方式│            │          │月。              │
│    │        │        │                                      │          │                      │                      │設為分期付款，│            │          │林政廷共同犯詐欺取│
│    │        │        │                                      │          │                      │                      │並以取消為由，│            │          │財罪，處有期徒刑參│
│    │        │        │                                      │          │                      │                      │以電話指示被害│            │          │月。              │
│    │        │        │                                      │          │                      │                      │人操作提款機，│            │          │江子欽共同犯詐欺取│
│    │        │        │                                      │          │                      │                      │使被害人誤而匯│            │          │財罪，處有期徒刑參│
│    │        │        │                                      │          │                      │                      │款。          │            │          │月。              │
│    │        │        │                                      │          │                      │                      │              │            │          │詹政文共同犯詐欺取│
│    │        │        │                                      │          │                      │                      │              │            │          │財罪，累犯，處有期│
│    │        │        │                                      │          │                      │                      │              │            │          │徒刑肆月。        │
│    │        │        │                                      │          │                      │                      │              │            │          │李政霆共同犯詐欺取│
│    │        │        │                                      │          │                      │                      │              │            │          │財罪，處有期徒刑參│
│    │        │        │                                      │          │                      │                      │              │            │          │月。              │
│    │        │        │                                      │          │                      │                      │              │            │          │黃世麟共同犯詐欺取│
│    │        │        │                                      │          │                      │                      │              │            │          │財罪，處有期徒刑肆│
│    │        │        │                                      │          │                      │                      │              │            │          │月。              │
│    │        │        │                                      │          │                      │                      │              │            │          │謝明宏共同犯詐欺取│
│    │        │        │                                      │          │                      │                      │              │            │          │財罪，處有期徒刑貳│
│    │        │        │                                      │          │                      │                      │              │            │          │月，如易科罰金，以│
│    │        │        │                                      │          │                      │                      │              │            │          │新臺幣壹仟元折算壹│
│    │        │        │                                      │          │                      │                      │              │            │          │日。              │
├──┼────┼────┼───────────────────┼─────┼───────────┼───────────┼───────┼──────┼─────┼─────────┤
│26  │林琬臻  │98.08.30│  南投縣埔里鎮○○街284號郵局的       │  29,999元│000-0000000000000     │不詳                  │假冒網站賣家及│偵E-282     │刑法第339 │羅聖平共同犯詐欺取│
│    │        │        │  自動櫃員機                          │          │合作金庫銀行李秀滿    │                      │郵局人員，謊稱│            │條第1項   │財罪，處有期徒刑肆│
│    │        │        │                                      │          │                      │                      │之前網路購物所│            │          │月。              │
│    │        │        │                                      │          │                      │                      │使用之帳號為分│            │          │林政廷共同犯詐欺取│
│    │        │        │                                      │          │                      │                      │期付款帳號，並│            │          │財罪，處有期徒刑參│
│    │        │        │                                      │          │                      │                      │以取消為由，以│            │          │月。              │
│    │        │        │                                      │          │                      │                      │電話指示被害人│            │          │江子欽共同犯詐欺取│
│    │        │        │                                      │          │                      │                      │操作提款機，使│            │          │財罪，處有期徒刑參│
│    │        │        │                                      │          │                      │                      │被害人誤而匯款│            │          │月。              │
│    │        │        │                                      │          │                      │                      │。            │            │          │詹政文共同犯詐欺取│
│    │        │        │                                      │          │                      │                      │              │            │          │財罪，累犯，處有期│
│    │        │        │                                      │          │                      │                      │              │            │          │徒刑肆月。        │
│    │        │        │                                      │          │                      │                      │              │            │          │李政霆共同犯詐欺取│
│    │        │        │                                      │          │                      │                      │              │            │          │財罪，處有期徒刑參│
│    │        │        │                                      │          │                      │                      │              │            │          │月。              │
│    │        │        │                                      │          │                      │                      │              │            │          │黃世麟共同犯詐欺取│
│    │        │        │                                      │          │                      │                      │              │            │          │財罪，處有期徒刑肆│
│    │        │        │                                      │          │                      │                      │              │            │          │月。              │
│    │        │        │                                      │          │                      │                      │              │            │          │謝明宏共同犯詐欺取│
│    │        │        │                                      │          │                      │                      │              │            │          │財罪，處有期徒刑貳│
│    │        │        │                                      │          │                      │                      │              │            │          │月，如易科罰金，以│
│    │        │        │                                      │          │                      │                      │              │            │          │新臺幣壹仟元折算壹│
│    │        │        │                                      │          │                      │                      │              │            │          │日。              │
├──┼────┼────┼───────────────────┼─────┼───────────┼───────────┼───────┼──────┼─────┼─────────┤
│27  │吳懿軒  │98.09.03│  北市○○○路○段30號                │  11,002元│000-000000000000      │00-00000000           │假冒購物網站人│偵E-289     │刑法第339 │羅聖平共同犯詐欺取│
│    │        │        │   (第一銀行)ATM                      │          │華南銀行劉世舉        │                      │員，謊稱因內部│            │條第1項   │財罪，處有期徒刑肆│
│    │        │        │                                      │          │                      │00-00000000           │疏失，致被害人│            │          │月。              │
│    │        │        │                                      │          │                      │                      │帳號會固定被扣│            │          │林政廷共同犯詐欺取│
│    │        │        │                                      │          │                      │                      │款，並以此為由│            │          │財罪，處有期徒刑參│
│    │        │        │                                      │          │                      │                      │，指示被害人操│            │          │月。              │
│    │        │        │                                      │          │                      │                      │作提款機，因此│            │          │江子欽共同犯詐欺取│
│    │        │        │                                      │          │                      │                      │誤而匯款。    │            │          │財罪，處有期徒刑參│
│    │        │        │                                      │          │                      │                      │              │            │          │月。              │
│    │        │        │                                      │          │                      │                      │              │            │          │詹政文共同犯詐欺取│
│    │        │        │                                      │          │                      │                      │              │            │          │財罪，累犯，處有期│
│    │        │        │                                      │          │                      │                      │              │            │          │徒刑肆月。        │
│    │        │        │                                      │          │                      │                      │              │            │          │李政霆共同犯詐欺取│
│    │        │        │                                      │          │                      │                      │              │            │          │財罪，處有期徒刑參│
│    │        │        │                                      │          │                      │                      │              │            │          │月。              │
│    │        │        │                                      │          │                      │                      │              │            │          │黃世麟共同犯詐欺取│
│    │        │        │                                      │          │                      │                      │              │            │          │財罪，處有期徒刑肆│
│    │        │        │                                      │          │                      │                      │              │            │          │月。              │
│    │        │        │                                      │          │                      │                      │              │            │          │謝明宏共同犯詐欺取│
│    │        │        │                                      │          │                      │                      │              │            │          │財罪，處有期徒刑貳│
│    │        │        │                                      │          │                      │                      │              │            │          │月，如易科罰金，以│
│    │        │        │                                      │          │                      │                      │              │            │          │新臺幣壹仟元折算壹│
│    │        │        │                                      │          │                      │                      │              │            │          │日。              │
├──┼────┼────┼───────────────────┼─────┼───────────┼───────────┼───────┼──────┼─────┼─────────┤
│28  │許雅琳  │98.08.28│  高縣大寮鄉○○○路351號             │  29,999元│000-00000000000002    │00-00000000           │假冒網購賣家，│偵E-292     │刑法第339 │羅聖平共同犯詐欺取│
│    │        │        │    (大寮農會)提款機                  │          │三峽橫溪郵局劉昆盈    │000000000             │謊稱之前購物之│            │條第1項   │財罪，處有期徒刑肆│
│    │        │        │                                      │          │                      │                      │匯款係匯入分期│            │          │月。              │
│    │        │        │                                      │          │                      │                      │之帳號內，並以│            │          │林政廷共同犯詐欺取│
│    │        │        │                                      │          │                      │                      │取消為由，以電│            │          │財罪，處有期徒刑參│
│    │        │        │                                      │          │                      │                      │話指示被害人操│            │          │月。              │
│    │        │        │                                      │          │                      │                      │作提款機，使被│            │          │江子欽共同犯詐欺取│
│    │        │        │                                      │          │                      │                      │害人誤而匯款。│            │          │財罪，處有期徒刑參│
│    │        │        │                                      │          │                      │                      │              │            │          │月。              │
│    │        │        │                                      │          │                      │                      │              │            │          │詹政文共同犯詐欺取│
│    │        │        │                                      │          │                      │                      │              │            │          │財罪，累犯，處有期│
│    │        │        │                                      │          │                      │                      │              │            │          │徒刑肆月。        │
│    │        │        │                                      │          │                      │                      │              │            │          │李政霆共同犯詐欺取│
│    │        │        │                                      │          │                      │                      │              │            │          │財罪，處有期徒刑參│
│    │        │        │                                      │          │                      │                      │              │            │          │月。              │
│    │        │        │                                      │          │                      │                      │              │            │          │黃世麟共同犯詐欺取│
│    │        │        │                                      │          │                      │                      │              │            │          │財罪，處有期徒刑肆│
│    │        │        │                                      │          │                      │                      │              │            │          │月。              │
│    │        │        │                                      │          │                      │                      │              │            │          │謝明宏共同犯詐欺取│
│    │        │        │                                      │          │                      │                      │              │            │          │財罪，處有期徒刑貳│
│    │        │        │                                      │          │                      │                      │              │            │          │月，如易科罰金，以│
│    │        │        │                                      │          │                      │                      │              │            │          │新臺幣壹仟元折算壹│
│    │        │        │                                      │          │                      │                      │              │            │          │日。              │
├──┼────┼────┼───────────────────┼─────┼───────────┼───────────┼───────┼──────┼─────┼─────────┤
│29  │林怡辰  │98.08.28│  臺中縣大里市○○街34-1號            │  13,063元│000-00000000000002    │000000000000          │假冒購物網站及│偵E-299     │刑法第339 │羅聖平共同犯詐欺取│
│    │        │        │  的大新郵局ATM                       │          │三峽橫溪郵局劉昆盈    │                      │郵局人員，謊稱│            │條第1項   │財罪，處有期徒刑肆│
│    │        │        │                                      │          │                      │000000000             │因前忘記告知一│            │          │月。              │
│    │        │        │                                      │          │                      │000000000             │些事項，故會害│            │          │林政廷共同犯詐欺取│
│    │        │        │                                      │          │                      │                      │被害人帳戶一直│            │          │財罪，處有期徒刑參│
│    │        │        │                                      │          │                      │                      │被扣款，並以此│            │          │月。              │
│    │        │        │                                      │          │                      │                      │為由，指示被害│            │          │江子欽共同犯詐欺取│
│    │        │        │                                      │          │                      │                      │人操作提款機，│            │          │財罪，處有期徒刑參│
│    │        │        │                                      │          │                      │                      │使被害人誤而匯│            │          │月。              │
│    │        │        │                                      │          │                      │                      │款。          │            │          │詹政文共同犯詐欺取│
│    │        │        │                                      │          │                      │                      │              │            │          │財罪，累犯，處有期│
│    │        │        │                                      │          │                      │                      │              │            │          │徒刑肆月。        │
│    │        │        │                                      │          │                      │                      │              │            │          │李政霆共同犯詐欺取│
│    │        │        │                                      │          │                      │                      │              │            │          │財罪，處有期徒刑參│
│    │        │        │                                      │          │                      │                      │              │            │          │月。              │
│    │        │        │                                      │          │                      │                      │              │            │          │黃世麟共同犯詐欺取│
│    │        │        │                                      │          │                      │                      │              │            │          │財罪，處有期徒刑肆│
│    │        │        │                                      │          │                      │                      │              │            │          │月。              │
│    │        │        │                                      │          │                      │                      │              │            │          │謝明宏共同犯詐欺取│
│    │        │        │                                      │          │                      │                      │              │            │          │財罪，處有期徒刑貳│
│    │        │        │                                      │          │                      │                      │              │            │          │月，如易科罰金，以│
│    │        │        │                                      │          │                      │                      │              │            │          │新臺幣壹仟元折算壹│
│    │        │        │                                      │          │                      │                      │              │            │          │日。              │
├──┼────┼────┼───────────────────┼─────┼───────────┼───────────┼───────┼──────┼─────┼─────────┤
│30  │賴虹閔  │98.07.31│  臺中市○○區○○路二段50號7樓之12   │  5,000 元│手機小額付費          │無                    │在網路上假冒被│偵E-303     │刑法第339 │羅聖平共同犯詐欺取│
│    │        │        │                                      │          │                      │                      │害人朋友，佯稱│            │條第1項   │財罪，處有期徒刑肆│
│    │        │        │                                      │          │                      │                      │能幫其洗點數而│            │          │月。              │
│    │        │        │                                      │          │                      │                      │向其索取身分資│            │          │林政廷共同犯詐欺取│
│    │        │        │                                      │          │                      │                      │料及手機門號  │            │          │財罪，處有期徒刑參│
│    │        │        │                                      │          │                      │                      │0000-000000 ，│            │          │月。              │
│    │        │        │                                      │          │                      │                      │之後盜用此門號│            │          │江子欽共同犯詐欺取│
│    │        │        │                                      │          │                      │                      │，以手機小額付│            │          │財罪，處有期徒刑參│
│    │        │        │                                      │          │                      │                      │費服務購買遊戲│            │          │月。              │
│    │        │        │                                      │          │                      │                      │點數。        │            │          │詹政文共同犯詐欺取│
│    │        │        │                                      │          │                      │                      │              │            │          │財罪，累犯，處有期│
│    │        │        │                                      │          │                      │                      │              │            │          │徒刑肆月。        │
│    │        │        │                                      │          │                      │                      │              │            │          │李政霆共同犯詐欺取│
│    │        │        │                                      │          │                      │                      │              │            │          │財罪，處有期徒刑參│
│    │        │        │                                      │          │                      │                      │              │            │          │月。              │
│    │        │        │                                      │          │                      │                      │              │            │          │黃世麟共同犯詐欺取│
│    │        │        │                                      │          │                      │                      │              │            │          │財罪，處有期徒刑肆│
│    │        │        │                                      │          │                      │                      │              │            │          │月。              │
│    │        │        │                                      │          │                      │                      │              │            │          │謝明宏共同犯詐欺取│
│    │        │        │                                      │          │                      │                      │              │            │          │財罪，處有期徒刑貳│
│    │        │        │                                      │          │                      │                      │              │            │          │月，如易科罰金，以│
│    │        │        │                                      │          │                      │                      │              │            │          │新臺幣壹仟元折算壹│
│    │        │        │                                      │          │                      │                      │              │            │          │日。              │
├──┼────┼────┼───────────────────┼─────┼───────────┼───────────┼───────┼──────┼─────┼─────────┤
│31  │潘松吉  │98.08.12│  臺中市○○區○○路349-1號           │  29,988元│000-00000000000001    │00-00000000           │假冒購物網站人│偵E-310     │刑法第339 │羅聖平共同犯詐欺取│
│    │        │        │  萊爾富提款機                        │          │永和郵局林芝緹        │0000000000            │員及郵局人員，│            │條第1項   │財罪，處有期徒刑肆│
│    │        │        │                                      │          │                      │                      │謊稱因內部作業│            │          │月。              │
│    │        │        │                                      │          │                      │                      │疏失，至被害人│            │          │林政廷共同犯詐欺取│
│    │        │        │                                      │          │                      │                      │先前進行網路交│            │          │財罪，處有期徒刑參│
│    │        │        │                                      │          │                      │                      │易付款方式誤設│            │          │月。              │
│    │        │        │                                      │          │                      │                      │為分期付款，並│            │          │江子欽共同犯詐欺取│
│    │        │        │                                      │          │                      │                      │以此為由以電話│            │          │財罪，處有期徒刑參│
│    │        │        │                                      │          │                      │                      │指示被害人操作│            │          │月。              │
│    │        │        │                                      │          │                      │                      │提款機，使其誤│            │          │詹政文共同犯詐欺取│
│    │        │        │                                      │          │                      │                      │而匯款。      │            │          │財罪，累犯，處有期│
│    │        │        │                                      │          │                      │                      │              │            │          │徒刑肆月。        │
│    │        │        │                                      │          │                      │                      │              │            │          │李政霆共同犯詐欺取│
│    │        │        │                                      │          │                      │                      │              │            │          │財罪，處有期徒刑參│
│    │        │        │                                      │          │                      │                      │              │            │          │月。              │
│    │        │        │                                      │          │                      │                      │              │            │          │黃世麟共同犯詐欺取│
│    │        │        │                                      │          │                      │                      │              │            │          │財罪，處有期徒刑肆│
│    │        │        │                                      │          │                      │                      │              │            │          │月。              │
│    │        │        │                                      │          │                      │                      │              │            │          │謝明宏共同犯詐欺取│
│    │        │        │                                      │          │                      │                      │              │            │          │財罪，處有期徒刑貳│
│    │        │        │                                      │          │                      │                      │              │            │          │月，如易科罰金，以│
│    │        │        │                                      │          │                      │                      │              │            │          │新臺幣壹仟元折算壹│
│    │        │        │                                      │          │                      │                      │              │            │          │日。              │
├──┼────┼────┼───────────────────┼─────┼───────────┼───────────┼───────┼──────┼─────┼─────────┤
│32  │陳家偉  │98.08.12│  新竹市科學園區○○○路9號兆豐       │  12,345元│000-00000000000001    │不詳                  │假冒銀行人員，│偵E-313     │刑法第339 │羅聖平共同犯詐欺取│
│    │        │        │  國際商業銀行ATM                     │          │永和郵局林芝緹        │                      │謊稱其交易紀錄│            │條第1項   │財罪，處有期徒刑肆│
│    │        │        │                                      │          │                      │                      │錯誤，而以電話│            │          │月。              │
│    │        │        │                                      │          │                      │                      │指示被害人操作│            │          │林政廷共同犯詐欺取│
│    │        │        │                                      │          │                      │                      │提款機，誤而匯│            │          │財罪，處有期徒刑參│
│    │        │        │                                      │          │                      │                      │款。          │            │          │月。              │
│    │        │        │                                      │          │                      │                      │              │            │          │江子欽共同犯詐欺取│
│    │        │        │                                      │          │                      │                      │              │            │          │財罪，處有期徒刑參│
│    │        │        │                                      │          │                      │                      │              │            │          │月。              │
│    │        │        │                                      │          │                      │                      │              │            │          │詹政文共同犯詐欺取│
│    │        │        │                                      │          │                      │                      │              │            │          │財罪，累犯，處有期│
│    │        │        │                                      │          │                      │                      │              │            │          │徒刑肆月。        │
│    │        │        │                                      │          │                      │                      │              │            │          │李政霆共同犯詐欺取│
│    │        │        │                                      │          │                      │                      │              │            │          │財罪，處有期徒刑參│
│    │        │        │                                      │          │                      │                      │              │            │          │月。              │
│    │        │        │                                      │          │                      │                      │              │            │          │黃世麟共同犯詐欺取│
│    │        │        │                                      │          │                      │                      │              │            │          │財罪，處有期徒刑肆│
│    │        │        │                                      │          │                      │                      │              │            │          │月。              │
│    │        │        │                                      │          │                      │                      │              │            │          │謝明宏共同犯詐欺取│
│    │        │        │                                      │          │                      │                      │              │            │          │財罪，處有期徒刑貳│
│    │        │        │                                      │          │                      │                      │              │            │          │月，如易科罰金，以│
│    │        │        │                                      │          │                      │                      │              │            │          │新臺幣壹仟元折算壹│
│    │        │        │                                      │          │                      │                      │              │            │          │日。              │
├──┼────┼────┼───────────────────┼─────┼───────────┼───────────┼───────┼──────┼─────┼─────────┤
│33  │劉世貞  │98.09.11│  住處附近提款機                      │  21,383元│000-00000000000004    │00-00000000           │假冒購物網站人│偵E-325     │刑法第339 │羅聖平共同犯詐欺取│
│    │        │        │                                      │          │上海銀行朱燦梅        │                      │員，謊稱被害人│            │條第1項   │財罪，處有期徒刑肆│
│    │        │        │                                      │          │                      │                      │帳單出問題，以│            │          │月。              │
│    │        │        │                                      │          │                      │                      │取消帳單為由，│            │          │林政廷共同犯詐欺取│
│    │        │        │                                      │          │                      │                      │以電話指示其操│            │          │財罪，處有期徒刑參│
│    │        │        │                                      │          │                      │                      │作提款機，使被│            │          │月。              │
│    │        │        │                                      │          │                      │                      │害人誤而匯款。│            │          │江子欽共同犯詐欺取│
│    │        │        │                                      │          │                      │                      │              │            │          │財罪，處有期徒刑參│
│    │        │        │                                      │          │                      │                      │              │            │          │月。              │
│    │        │        │                                      │          │                      │                      │              │            │          │詹政文共同犯詐欺取│
│    │        │        │                                      │          │                      │                      │              │            │          │財罪，累犯，處有期│
│    │        │        │                                      │          │                      │                      │              │            │          │徒刑肆月。        │
│    │        │        │                                      │          │                      │                      │              │            │          │李政霆共同犯詐欺取│
│    │        │        │                                      │          │                      │                      │              │            │          │財罪，處有期徒刑參│
│    │        │        │                                      │          │                      │                      │              │            │          │月。              │
│    │        │        │                                      │          │                      │                      │              │            │          │黃世麟共同犯詐欺取│
│    │        │        │                                      │          │                      │                      │              │            │          │財罪，處有期徒刑肆│
│    │        │        │                                      │          │                      │                      │              │            │          │月。              │
│    │        │        │                                      │          │                      │                      │              │            │          │謝明宏共同犯詐欺取│
│    │        │        │                                      │          │                      │                      │              │            │          │財罪，處有期徒刑貳│
│    │        │        │                                      │          │                      │                      │              │            │          │月，如易科罰金，以│
│    │        │        │                                      │          │                      │                      │              │            │          │新臺幣壹仟元折算壹│
│    │        │        │                                      │          │                      │                      │              │            │          │日。              │
├──┼────┼────┼───────────────────┼─────┼───────────┼───────────┼───────┼──────┼─────┼─────────┤
│34  │廖金清  │98.09.11│  苗栗縣頭份鎮○○○路239號珊瑚農會   │  29,998元│000-00000000000004    │不詳                  │假冒網路賣家，│偵E-328     │刑法第339 │羅聖平共同犯詐欺取│
│    │        │        │                                      │          │上海銀行朱燦梅        │                      │謊稱之前網路交│            │條第1項   │財罪，處有期徒刑肆│
│    │        │        │                                      │          │                      │                      │易轉帳操作錯誤│            │          │月。              │
│    │        │        │                                      │          │                      │                      │，誤設為約定轉│            │          │林政廷共同犯詐欺取│
│    │        │        │                                      │          │                      │                      │帳分期扣款，以│            │          │財罪，處有期徒刑參│
│    │        │        │                                      │          │                      │                      │取消設定為由，│            │          │月。              │
│    │        │        │                                      │          │                      │                      │指示被害人操作│            │          │江子欽共同犯詐欺取│
│    │        │        │                                      │          │                      │                      │提款機，使其誤│            │          │財罪，處有期徒刑參│
│    │        │        │                                      │          │                      │                      │而匯款。      │            │          │月。              │
│    │        │        │                                      │          │                      │                      │              │            │          │詹政文共同犯詐欺取│
│    │        │        │                                      │          │                      │                      │              │            │          │財罪，累犯，處有期│
│    │        │        │                                      │          │                      │                      │              │            │          │徒刑肆月。        │
│    │        │        │                                      │          │                      │                      │              │            │          │李政霆共同犯詐欺取│
│    │        │        │                                      │          │                      │                      │              │            │          │財罪，處有期徒刑參│
│    │        │        │                                      │          │                      │                      │              │            │          │月。              │
│    │        │        │                                      │          │                      │                      │              │            │          │黃世麟共同犯詐欺取│
│    │        │        │                                      │          │                      │                      │              │            │          │財罪，處有期徒刑肆│
│    │        │        │                                      │          │                      │                      │              │            │          │月。              │
│    │        │        │                                      │          │                      │                      │              │            │          │謝明宏共同犯詐欺取│
│    │        │        │                                      │          │                      │                      │              │            │          │財罪，處有期徒刑貳│
│    │        │        │                                      │          │                      │                      │              │            │          │月，如易科罰金，以│
│    │        │        │                                      │          │                      │                      │              │            │          │新臺幣壹仟元折算壹│
│    │        │        │                                      │          │                      │                      │              │            │          │日。              │
├──┼────┼────┼───────────────────┼─────┼───────────┼───────────┼───────┼──────┼─────┼─────────┤
│35  │蕭振耀  │98.09.10│  臺北市○○區○○街218號陽信         │  30,000元│000-000000000000      │0000-000000           │假冒被害人朋友│偵E-332     │刑法第339 │羅聖平共同犯詐欺取│
│    │        │        │  銀行社中分行                        │          │ 土地銀行宋宏義       │                      │向其借貸，使其│            │條第1項   │財罪，處有期徒刑肆│
│    │        │        │                                      │          │                      │                      │誤而匯款。    │            │          │月。              │
│    │        │        │                                      │          │                      │                      │              │            │          │林政廷共同犯詐欺取│
│    │        │        │                                      │          │                      │                      │              │            │          │財罪，處有期徒刑參│
│    │        │        │                                      │          │                      │                      │              │            │          │月。              │
│    │        │        │                                      │          │                      │                      │              │            │          │江子欽共同犯詐欺取│
│    │        │        │                                      │          │                      │                      │              │            │          │財罪，處有期徒刑參│
│    │        │        │                                      │          │                      │                      │              │            │          │月。              │
│    │        │        │                                      │          │                      │                      │              │            │          │詹政文共同犯詐欺取│
│    │        │        │                                      │          │                      │                      │              │            │          │財罪，累犯，處有期│
│    │        │        │                                      │          │                      │                      │              │            │          │徒刑肆月。        │
│    │        │        │                                      │          │                      │                      │              │            │          │李政霆共同犯詐欺取│
│    │        │        │                                      │          │                      │                      │              │            │          │財罪，處有期徒刑參│
│    │        │        │                                      │          │                      │                      │              │            │          │月。              │
│    │        │        │                                      │          │                      │                      │              │            │          │黃世麟共同犯詐欺取│
│    │        │        │                                      │          │                      │                      │              │            │          │財罪，處有期徒刑肆│
│    │        │        │                                      │          │                      │                      │              │            │          │月。              │
│    │        │        │                                      │          │                      │                      │              │            │          │謝明宏共同犯詐欺取│
│    │        │        │                                      │          │                      │                      │              │            │          │財罪，處有期徒刑貳│
│    │        │        │                                      │          │                      │                      │              │            │          │月，如易科罰金，以│
│    │        │        │                                      │          │                      │                      │              │            │          │新臺幣壹仟元折算壹│
│    │        │        │                                      │          │                      │                      │              │            │          │日。              │
├──┼────┼────┼───────────────────┼─────┼───────────┼───────────┼───────┼──────┼─────┼─────────┤
│36  │林信泰  │98.09.11│  華南商業銀行潮州分行ATM             │  20,000元│000-00000000000002    │0000-000000           │假冒被害人朋友│偵E-336     │刑法第339 │羅聖平共同犯詐欺取│
│    │        │        │                                      │          │楊梅幼工郵局楊安統    │                      │向其借貸，使其│            │條第1項   │財罪，處有期徒刑肆│
│    │        │        │                                      │          │                      │                      │誤而匯款。    │            │          │月。              │
│    │        │        │                                      │          │                      │                      │              │            │          │林政廷共同犯詐欺取│
│    │        │        │                                      │          │                      │                      │              │            │          │財罪，處有期徒刑參│
│    │        │        │                                      │          │                      │                      │              │            │          │月。              │
│    │        │        │                                      │          │                      │                      │              │            │          │江子欽共同犯詐欺取│
│    │        │        │                                      │          │                      │                      │              │            │          │財罪，處有期徒刑參│
│    │        │        │                                      │          │                      │                      │              │            │          │月。              │
│    │        │        │                                      │          │                      │                      │              │            │          │詹政文共同犯詐欺取│
│    │        │        │                                      │          │                      │                      │              │            │          │財罪，累犯，處有期│
│    │        │        │                                      │          │                      │                      │              │            │          │徒刑肆月。        │
│    │        │        │                                      │          │                      │                      │              │            │          │李政霆共同犯詐欺取│
│    │        │        │                                      │          │                      │                      │              │            │          │財罪，處有期徒刑參│
│    │        │        │                                      │          │                      │                      │              │            │          │月。              │
│    │        │        │                                      │          │                      │                      │              │            │          │黃世麟共同犯詐欺取│
│    │        │        │                                      │          │                      │                      │              │            │          │財罪，處有期徒刑肆│
│    │        │        │                                      │          │                      │                      │              │            │          │月。              │
│    │        │        │                                      │          │                      │                      │              │            │          │謝明宏共同犯詐欺取│
│    │        │        │                                      │          │                      │                      │              │            │          │財罪，處有期徒刑貳│
│    │        │        │                                      │          │                      │                      │              │            │          │月，如易科罰金，以│
│    │        │        │                                      │          │                      │                      │              │            │          │新臺幣壹仟元折算壹│
│    │        │        │                                      │          │                      │                      │              │            │          │日。              │
├──┼────┼────┼───────────────────┼─────┼───────────┼───────────┼───────┼──────┼─────┼─────────┤
│37  │黃信雄  │98.09.18│  元智一館ATM                         │  3,200 元│000-000000000000      │0000000000            │以porying 帳號│偵E-339     │刑法第339 │羅聖平共同犯詐欺取│
│    │        │        │                                      │          │臺灣銀行黃偉晉        │                      │在網路上進行拍│            │條第1項   │財罪，處有期徒刑肆│
│    │        │        │                                      │          │                      │                      │賣交易，而於收│            │          │月。              │
│    │        │        │                                      │          │                      │                      │受價金後不交付│            │          │林政廷共同犯詐欺取│
│    │        │        │                                      │          │                      │                      │物品。        │            │          │財罪，處有期徒刑參│
│    │        │        │                                      │          │                      │                      │              │            │          │月。              │
│    │        │        │                                      │          │                      │                      │              │            │          │江子欽共同犯詐欺取│
│    │        │        │                                      │          │                      │                      │              │            │          │財罪，處有期徒刑參│
│    │        │        │                                      │          │                      │                      │              │            │          │月。              │
│    │        │        │                                      │          │                      │                      │              │            │          │詹政文共同犯詐欺取│
│    │        │        │                                      │          │                      │                      │              │            │          │財罪，累犯，處有期│
│    │        │        │                                      │          │                      │                      │              │            │          │徒刑肆月。        │
│    │        │        │                                      │          │                      │                      │              │            │          │李政霆共同犯詐欺取│
│    │        │        │                                      │          │                      │                      │              │            │          │財罪，處有期徒刑參│
│    │        │        │                                      │          │                      │                      │              │            │          │月。              │
│    │        │        │                                      │          │                      │                      │              │            │          │黃世麟共同犯詐欺取│
│    │        │        │                                      │          │                      │                      │              │            │          │財罪，處有期徒刑肆│
│    │        │        │                                      │          │                      │                      │              │            │          │月。              │
│    │        │        │                                      │          │                      │                      │              │            │          │謝明宏共同犯詐欺取│
│    │        │        │                                      │          │                      │                      │              │            │          │財罪，處有期徒刑貳│
│    │        │        │                                      │          │                      │                      │              │            │          │月，如易科罰金，以│
│    │        │        │                                      │          │                      │                      │              │            │          │新臺幣壹仟元折算壹│
│    │        │        │                                      │          │                      │                      │              │            │          │日。              │
├──┼────┼────┼───────────────────┼─────┼───────────┼───────────┼───────┼──────┼─────┼─────────┤
│38  │紀杏穗  │98.09.18│  臺北市○○區○○路二段325號B1的ATM  │  4,100 元│000-000000000000      │0000000000            │以porying 帳號│偵E-343     │刑法第339 │羅聖平共同犯詐欺取│
│    │        │        │                                      │          │臺灣銀行黃偉晉        │                      │在網路上進行拍│            │條第1項   │財罪，處有期徒刑肆│
│    │        │        │                                      │          │                      │                      │賣交易，而於收│            │          │月。              │
│    │        │        │                                      │          │                      │                      │受價金後不交付│            │          │林政廷共同犯詐欺取│
│    │        │        │                                      │          │                      │                      │物品。        │            │          │財罪，處有期徒刑參│
│    │        │        │                                      │          │                      │                      │              │            │          │月。              │
│    │        │        │                                      │          │                      │                      │              │            │          │江子欽共同犯詐欺取│
│    │        │        │                                      │          │                      │                      │              │            │          │財罪，處有期徒刑參│
│    │        │        │                                      │          │                      │                      │              │            │          │月。              │
│    │        │        │                                      │          │                      │                      │              │            │          │詹政文共同犯詐欺取│
│    │        │        │                                      │          │                      │                      │              │            │          │財罪，累犯，處有期│
│    │        │        │                                      │          │                      │                      │              │            │          │徒刑肆月。        │
│    │        │        │                                      │          │                      │                      │              │            │          │李政霆共同犯詐欺取│
│    │        │        │                                      │          │                      │                      │              │            │          │財罪，處有期徒刑參│
│    │        │        │                                      │          │                      │                      │              │            │          │月。              │
│    │        │        │                                      │          │                      │                      │              │            │          │黃世麟共同犯詐欺取│
│    │        │        │                                      │          │                      │                      │              │            │          │財罪，處有期徒刑肆│
│    │        │        │                                      │          │                      │                      │              │            │          │月。              │
│    │        │        │                                      │          │                      │                      │              │            │          │謝明宏共同犯詐欺取│
│    │        │        │                                      │          │                      │                      │              │            │          │財罪，處有期徒刑貳│
│    │        │        │                                      │          │                      │                      │              │            │          │月，如易科罰金，以│
│    │        │        │                                      │          │                      │                      │              │            │          │新臺幣壹仟元折算壹│
│    │        │        │                                      │          │                      │                      │              │            │          │日。              │
├──┼────┼────┼───────────────────┼─────┼───────────┼───────────┼───────┼──────┼─────┼─────────┤
│39  │周業凱  │98.09.17│  桃園縣桃園市○○○街101號13樓       │  4,880 元│000-000000000000      │0000000000            │以madras88帳號│偵E-346     │刑法第339 │羅聖平共同犯詐欺取│
│    │        │        │                                      │          │臺灣銀行黃偉晉        │                      │在網路上進行拍│            │條第1項   │財罪，處有期徒刑肆│
│    │        │        │                                      │          │                      │                      │賣交易，而於收│            │          │月。              │
│    │        │        │                                      │          │                      │                      │受價金後不交付│            │          │林政廷共同犯詐欺取│
│    │        │        │                                      │          │                      │                      │物品。        │            │          │財罪，處有期徒刑參│
│    │        │        │                                      │          │                      │                      │              │            │          │月。              │
│    │        │        │                                      │          │                      │                      │              │            │          │江子欽共同犯詐欺取│
│    │        │        │                                      │          │                      │                      │              │            │          │財罪，處有期徒刑參│
│    │        │        │                                      │          │                      │                      │              │            │          │月。              │
│    │        │        │                                      │          │                      │                      │              │            │          │詹政文共同犯詐欺取│
│    │        │        │                                      │          │                      │                      │              │            │          │財罪，累犯，處有期│
│    │        │        │                                      │          │                      │                      │              │            │          │徒刑肆月。        │
│    │        │        │                                      │          │                      │                      │              │            │          │李政霆共同犯詐欺取│
│    │        │        │                                      │          │                      │                      │              │            │          │財罪，處有期徒刑參│
│    │        │        │                                      │          │                      │                      │              │            │          │月。              │
│    │        │        │                                      │          │                      │                      │              │            │          │黃世麟共同犯詐欺取│
│    │        │        │                                      │          │                      │                      │              │            │          │財罪，處有期徒刑肆│
│    │        │        │                                      │          │                      │                      │              │            │          │月。              │
│    │        │        │                                      │          │                      │                      │              │            │          │謝明宏共同犯詐欺取│
│    │        │        │                                      │          │                      │                      │              │            │          │財罪，處有期徒刑貳│
│    │        │        │                                      │          │                      │                      │              │            │          │月，如易科罰金，以│
│    │        │        │                                      │          │                      │                      │              │            │          │新臺幣壹仟元折算壹│
│    │        │        │                                      │          │                      │                      │              │            │          │日。              │
├──┼────┼────┼───────────────────┼─────┼───────────┼───────────┼───────┼──────┼─────┼─────────┤
│40  │潘仕豪  │98.09.18│  彰化縣大村鄉○○路72號              │  7,000 元│000-000000000000      │0000000000            │以seatogry帳號│偵E-349     │刑法第339 │羅聖平共同犯詐欺取│
│    │        │        │                                      │          │臺灣銀行黃偉晉        │                      │在網路上進行拍│            │條第1項   │財罪，處有期徒刑肆│
│    │        │        │                                      │          │                      │                      │賣交易，而於收│            │          │月。              │
│    │        │        │                                      │          │                      │                      │受價金後不交付│            │          │林政廷共同犯詐欺取│
│    │        │        │                                      │          │                      │                      │物品。        │            │          │財罪，處有期徒刑參│
│    │        │        │                                      │          │                      │                      │              │            │          │月。              │
│    │        │        │                                      │          │                      │                      │              │            │          │江子欽共同犯詐欺取│
│    │        │        │                                      │          │                      │                      │              │            │          │財罪，處有期徒刑參│
│    │        │        │                                      │          │                      │                      │              │            │          │月。              │
│    │        │        │                                      │          │                      │                      │              │            │          │詹政文共同犯詐欺取│
│    │        │        │                                      │          │                      │                      │              │            │          │財罪，累犯，處有期│
│    │        │        │                                      │          │                      │                      │              │            │          │徒刑肆月。        │
│    │        │        │                                      │          │                      │                      │              │            │          │李政霆共同犯詐欺取│
│    │        │        │                                      │          │                      │                      │              │            │          │財罪，處有期徒刑參│
│    │        │        │                                      │          │                      │                      │              │            │          │月。              │
│    │        │        │                                      │          │                      │                      │              │            │          │黃世麟共同犯詐欺取│
│    │        │        │                                      │          │                      │                      │              │            │          │財罪，處有期徒刑肆│
│    │        │        │                                      │          │                      │                      │              │            │          │月。              │
│    │        │        │                                      │          │                      │                      │              │            │          │謝明宏共同犯詐欺取│
│    │        │        │                                      │          │                      │                      │              │            │          │財罪，處有期徒刑貳│
│    │        │        │                                      │          │                      │                      │              │            │          │月，如易科罰金，以│
│    │        │        │                                      │          │                      │                      │              │            │          │新臺幣壹仟元折算壹│
│    │        │        │                                      │          │                      │                      │              │            │          │日。              │
├──┼────┼────┼───────────────────┼─────┼───────────┼───────────┼───────┼──────┼─────┼─────────┤
│41  │張定業  │98.09.18│  臺北縣貢寮鄉○○路62號網路ATM       │  4,880 元│000-00000000000000    │0000000000            │以madras88帳號│偵E-359     │刑法第339 │羅聖平共同犯詐欺取│
│    │        │        │                                      │          │蘆竹郵局蔡國宏        │                      │在網路上進行拍│            │條第1項   │財罪，處有期徒刑肆│
│    │        │        │                                      │          │                      │                      │賣交易，而於收│            │          │月。              │
│    │        │        │                                      │          │                      │                      │受價金後不交付│            │          │林政廷共同犯詐欺取│
│    │        │        │                                      │          │                      │                      │物品。        │            │          │財罪，處有期徒刑參│
│    │        │        │                                      │          │                      │                      │              │            │          │月。              │
│    │        │        │                                      │          │                      │                      │              │            │          │江子欽共同犯詐欺取│
│    │        │        │                                      │          │                      │                      │              │            │          │財罪，處有期徒刑參│
│    │        │        │                                      │          │                      │                      │              │            │          │月。              │
│    │        │        │                                      │          │                      │                      │              │            │          │詹政文共同犯詐欺取│
│    │        │        │                                      │          │                      │                      │              │            │          │財罪，累犯，處有期│
│    │        │        │                                      │          │                      │                      │              │            │          │徒刑肆月。        │
│    │        │        │                                      │          │                      │                      │              │            │          │李政霆共同犯詐欺取│
│    │        │        │                                      │          │                      │                      │              │            │          │財罪，處有期徒刑參│
│    │        │        │                                      │          │                      │                      │              │            │          │月。              │
│    │        │        │                                      │          │                      │                      │              │            │          │黃世麟共同犯詐欺取│
│    │        │        │                                      │          │                      │                      │              │            │          │財罪，處有期徒刑肆│
│    │        │        │                                      │          │                      │                      │              │            │          │月。              │
│    │        │        │                                      │          │                      │                      │              │            │          │謝明宏共同犯詐欺取│
│    │        │        │                                      │          │                      │                      │              │            │          │財罪，處有期徒刑貳│
│    │        │        │                                      │          │                      │                      │              │            │          │月，如易科罰金，以│
│    │        │        │                                      │          │                      │                      │              │            │          │新臺幣壹仟元折算壹│
│    │        │        │                                      │          │                      │                      │              │            │          │日。              │
├──┼────┼────┼───────────────────┼─────┼───────────┼───────────┼───────┼──────┼─────┼─────────┤
│42  │張國東  │98.09.20│  雲林縣斗六市後庄37之13號網路ATM     │  16,600元│000-000000000000      │0000-000000           │在網路上進行拍│偵E-363     │刑法第339 │羅聖平共同犯詐欺取│
│    │        │        │                                      │          │中國信託銀行姚玉安    │                      │賣交易 (帳號不│            │條第1項   │財罪，處有期徒刑肆│
│    │        │        │                                      │          │                      │                      │詳)， 而於收受│            │          │月。              │
│    │        │        │                                      │          │                      │                      │價金後不交付物│            │          │林政廷共同犯詐欺取│
│    │        │        │                                      │          │                      │                      │品。          │            │          │財罪，處有期徒刑參│
│    │        │        │                                      │          │                      │                      │              │            │          │月。              │
│    │        │        │                                      │          │                      │                      │              │            │          │江子欽共同犯詐欺取│
│    │        │        │                                      │          │                      │                      │              │            │          │財罪，處有期徒刑參│
│    │        │        │                                      │          │                      │                      │              │            │          │月。              │
│    │        │        │                                      │          │                      │                      │              │            │          │詹政文共同犯詐欺取│
│    │        │        │                                      │          │                      │                      │              │            │          │財罪，累犯，處有期│
│    │        │        │                                      │          │                      │                      │              │            │          │徒刑肆月。        │
│    │        │        │                                      │          │                      │                      │              │            │          │李政霆共同犯詐欺取│
│    │        │        │                                      │          │                      │                      │              │            │          │財罪，處有期徒刑參│
│    │        │        │                                      │          │                      │                      │              │            │          │月。              │
│    │        │        │                                      │          │                      │                      │              │            │          │黃世麟共同犯詐欺取│
│    │        │        │                                      │          │                      │                      │              │            │          │財罪，處有期徒刑肆│
│    │        │        │                                      │          │                      │                      │              │            │          │月。              │
│    │        │        │                                      │          │                      │                      │              │            │          │謝明宏共同犯詐欺取│
│    │        │        │                                      │          │                      │                      │              │            │          │財罪，處有期徒刑貳│
│    │        │        │                                      │          │                      │                      │              │            │          │月，如易科罰金，以│
│    │        │        │                                      │          │                      │                      │              │            │          │新臺幣壹仟元折算壹│
│    │        │        │                                      │          │                      │                      │              │            │          │日。              │
├──┼────┼────┼───────────────────┼─────┼───────────┼───────────┼───────┼──────┼─────┼─────────┤
│43  │曾美麗  │98.09.22│  民雄鄉民雄工業區內「雙福郵局」ATM   │  5,500 元│000-00000000000000    │0000000000            │以zapper168 帳│偵F-372     │刑法第339 │羅聖平共同犯詐欺取│
│    │        │        │                                      │          │安泰銀行郭淑貞        │                      │號在網路上進行│            │條第1項   │財罪，處有期徒刑肆│
│    │        │        │                                      │          │                      │                      │拍賣交易，而於│            │          │月。              │
│    │        │        │                                      │          │                      │                      │收受價金後不交│            │          │林政廷共同犯詐欺取│
│    │        │        │                                      │          │                      │                      │付物品。      │            │          │財罪，處有期徒刑參│
│    │        │        │                                      │          │                      │                      │              │            │          │月。              │
│    │        │        │                                      │          │                      │                      │              │            │          │江子欽共同犯詐欺取│
│    │        │        │                                      │          │                      │                      │              │            │          │財罪，處有期徒刑參│
│    │        │        │                                      │          │                      │                      │              │            │          │月。              │
│    │        │        │                                      │          │                      │                      │              │            │          │詹政文共同犯詐欺取│
│    │        │        │                                      │          │                      │                      │              │            │          │財罪，累犯，處有期│
│    │        │        │                                      │          │                      │                      │              │            │          │徒刑肆月。        │
│    │        │        │                                      │          │                      │                      │              │            │          │李政霆共同犯詐欺取│
│    │        │        │                                      │          │                      │                      │              │            │          │財罪，處有期徒刑參│
│    │        │        │                                      │          │                      │                      │              │            │          │月。              │
│    │        │        │                                      │          │                      │                      │              │            │          │黃世麟共同犯詐欺取│
│    │        │        │                                      │          │                      │                      │              │            │          │財罪，處有期徒刑肆│
│    │        │        │                                      │          │                      │                      │              │            │          │月。              │
│    │        │        │                                      │          │                      │                      │              │            │          │謝明宏共同犯詐欺取│
│    │        │        │                                      │          │                      │                      │              │            │          │財罪，處有期徒刑貳│
│    │        │        │                                      │          │                      │                      │              │            │          │月，如易科罰金，以│
│    │        │        │                                      │          │                      │                      │              │            │          │新臺幣壹仟元折算壹│
│    │        │        │                                      │          │                      │                      │              │            │          │日。              │
├──┼────┼────┼───────────────────┼─────┼───────────┼───────────┼───────┼──────┼─────┼─────────┤
│44  │許喬雄  │98.11.02│  大肚郵局ATM                         │  6,100 元│000-00000000000       │不詳                  │在網路上進行拍│偵F-384     │刑法第339 │羅聖平共同犯詐欺取│
│    │        │        │                                      │          │臺灣企銀金玉芬        │                      │賣交易 (帳號不│            │條第1項   │財罪，處有期徒刑肆│
│    │        │        │                                      │          │                      │                      │詳)， 而於收受│            │          │月。              │
│    │        │        │                                      │          │                      │                      │價金後不交付物│            │          │林政廷共同犯詐欺取│
│    │        │        │                                      │          │                      │                      │品。          │            │          │財罪，處有期徒刑參│
│    │        │        │                                      │          │                      │                      │              │            │          │月。              │
│    │        │        │                                      │          │                      │                      │              │            │          │江子欽共同犯詐欺取│
│    │        │        │                                      │          │                      │                      │              │            │          │財罪，處有期徒刑參│
│    │        │        │                                      │          │                      │                      │              │            │          │月。              │
│    │        │        │                                      │          │                      │                      │              │            │          │詹政文共同犯詐欺取│
│    │        │        │                                      │          │                      │                      │              │            │          │財罪，累犯，處有期│
│    │        │        │                                      │          │                      │                      │              │            │          │徒刑肆月。        │
│    │        │        │                                      │          │                      │                      │              │            │          │李政霆共同犯詐欺取│
│    │        │        │                                      │          │                      │                      │              │            │          │財罪，處有期徒刑參│
│    │        │        │                                      │          │                      │                      │              │            │          │月。              │
│    │        │        │                                      │          │                      │                      │              │            │          │黃世麟共同犯詐欺取│
│    │        │        │                                      │          │                      │                      │              │            │          │財罪，處有期徒刑肆│
│    │        │        │                                      │          │                      │                      │              │            │          │月。              │
│    │        │        │                                      │          │                      │                      │              │            │          │謝明宏共同犯詐欺取│
│    │        │        │                                      │          │                      │                      │              │            │          │財罪，處有期徒刑貳│
│    │        │        │                                      │          │                      │                      │              │            │          │月，如易科罰金，以│
│    │        │        │                                      │          │                      │                      │              │            │          │新臺幣壹仟元折算壹│
│    │        │        │                                      │          │                      │                      │              │            │          │日。              │
├──┼────┼────┼───────────────────┼─────┼───────────┼───────────┼───────┼──────┼─────┼─────────┤
│45  │袁文萍  │98.11.01│  臺北縣汐止市○○路56巷69弄15號19樓  │  5,000 元│000-00000000000       │0000000000            │以suana0626 帳│偵F-387     │刑法第339 │羅聖平共同犯詐欺取│
│    │        │        │  網路ATM                             │          │臺灣企銀金玉芬        │                      │號在網路上進行│            │條第1項   │財罪，處有期徒刑肆│
│    │        │        │                                      │          │                      │                      │拍賣交易，而於│            │          │月。              │
│    │        │        │                                      │          │                      │                      │收受價金後不交│            │          │林政廷共同犯詐欺取│
│    │        │        │                                      │          │                      │                      │付物品。      │            │          │財罪，處有期徒刑參│
│    │        │        │                                      │          │                      │                      │              │            │          │月。              │
│    │        │        │                                      │          │                      │                      │              │            │          │江子欽共同犯詐欺取│
│    │        │        │                                      │          │                      │                      │              │            │          │財罪，處有期徒刑參│
│    │        │        │                                      │          │                      │                      │              │            │          │月。              │
│    │        │        │                                      │          │                      │                      │              │            │          │詹政文共同犯詐欺取│
│    │        │        │                                      │          │                      │                      │              │            │          │財罪，累犯，處有期│
│    │        │        │                                      │          │                      │                      │              │            │          │徒刑肆月。        │
│    │        │        │                                      │          │                      │                      │              │            │          │李政霆共同犯詐欺取│
│    │        │        │                                      │          │                      │                      │              │            │          │財罪，處有期徒刑參│
│    │        │        │                                      │          │                      │                      │              │            │          │月。              │
│    │        │        │                                      │          │                      │                      │              │            │          │黃世麟共同犯詐欺取│
│    │        │        │                                      │          │                      │                      │              │            │          │財罪，處有期徒刑肆│
│    │        │        │                                      │          │                      │                      │              │            │          │月。              │
│    │        │        │                                      │          │                      │                      │              │            │          │謝明宏共同犯詐欺取│
│    │        │        │                                      │          │                      │                      │              │            │          │財罪，處有期徒刑貳│
│    │        │        │                                      │          │                      │                      │              │            │          │月，如易科罰金，以│
│    │        │        │                                      │          │                      │                      │              │            │          │新臺幣壹仟元折算壹│
│    │        │        │                                      │          │                      │                      │              │            │          │日。              │
├──┼────┼────┼───────────────────┼─────┼───────────┼───────────┼───────┼──────┼─────┼─────────┤
│46  │方世翔  │98.11.09│  台北富邦銀行南港分行                │  29,989元│000-00000000000002    │00-00000000           │假冒網路賣家及│偵F-397     │刑法第339 │羅聖平共同犯詐欺取│
│    │        │        │                                      │          │古坑東和郵局楊元塘    │0000-000-000          │銀行人員，謊稱│            │條第1項   │財罪，處有期徒刑肆│
│    │        │        │                                      │          │                      │                      │被害人前消費時│            │          │月。              │
│    │        │        │                                      │          │                      │                      │因交易進行錯誤│            │          │林政廷共同犯詐欺取│
│    │        │        │                                      │          │                      │                      │，致須多付幾筆│            │          │財罪，處有期徒刑參│
│    │        │        │                                      │          │                      │                      │消費金額，以解│            │          │月。              │
│    │        │        │                                      │          │                      │                      │除該交易為由，│            │          │江子欽共同犯詐欺取│
│    │        │        │                                      │          │                      │                      │指示被害人操作│            │          │財罪，處有期徒刑參│
│    │        │        │                                      │          │                      │                      │提款機，使被害│            │          │月。              │
│    │        │        │                                      │          │                      │                      │人誤而匯款    │            │          │詹政文共同犯詐欺取│
│    │        │        │                                      │          │                      │                      │              │            │          │財罪，累犯，處有期│
│    │        │        │                                      │          │                      │                      │              │            │          │徒刑肆月。        │
│    │        │        │                                      │          │                      │                      │              │            │          │李政霆共同犯詐欺取│
│    │        │        │                                      │          │                      │                      │              │            │          │財罪，處有期徒刑參│
│    │        │        │                                      │          │                      │                      │              │            │          │月。              │
│    │        │        │                                      │          │                      │                      │              │            │          │黃世麟共同犯詐欺取│
│    │        │        │                                      │          │                      │                      │              │            │          │財罪，處有期徒刑肆│
│    │        │        │                                      │          │                      │                      │              │            │          │月。              │
│    │        │        │                                      │          │                      │                      │              │            │          │謝明宏共同犯詐欺取│
│    │        │        │                                      │          │                      │                      │              │            │          │財罪，處有期徒刑貳│
│    │        │        │                                      │          │                      │                      │              │            │          │月，如易科罰金，以│
│    │        │        │                                      │          │                      │                      │              │            │          │新臺幣壹仟元折算壹│
│    │        │        │                                      │          │                      │                      │              │            │          │日。              │
├──┼────┼────┼───────────────────┼─────┼───────────┼───────────┼───────┼──────┼─────┼─────────┤
│47  │劉妙妝  │98.07.28│  新營市○○路富邦銀行                │  5,617 元│000-00000000000002    │0000000000            │以            │偵F-404     │刑法第339 │羅聖平共同犯詐欺取│
│    │        │        │                                      │          │                      │劉康玄                │tohil00000000 │            │條第1項   │財罪，處有期徒刑肆│
│    │        │        │                                      │          │                      │0000000000            │帳號在網路上進│            │          │月。              │
│    │        │        │                                      │          │                      │                      │行拍賣交易，而│            │          │林政廷共同犯詐欺取│
│    │        │        │                                      │          │                      │                      │於收受價金後不│            │          │財罪，處有期徒刑參│
│    │        │        │                                      │          │                      │                      │交付物品。    │            │          │月。              │
│    │        │        │                                      │          │                      │                      │              │            │          │江子欽共同犯詐欺取│
│    │        │        │                                      │          │                      │                      │              │            │          │財罪，處有期徒刑參│
│    │        │        │                                      │          │                      │                      │              │            │          │月。              │
│    │        │        │                                      │          │                      │                      │              │            │          │詹政文共同犯詐欺取│
│    │        │        │                                      │          │                      │                      │              │            │          │財罪，累犯，處有期│
│    │        │        │                                      │          │                      │                      │              │            │          │徒刑肆月。        │
│    │        │        │                                      │          │                      │                      │              │            │          │李政霆共同犯詐欺取│
│    │        │        │                                      │          │                      │                      │              │            │          │財罪，處有期徒刑參│
│    │        │        │                                      │          │                      │                      │              │            │          │月。              │
│    │        │        │                                      │          │                      │                      │              │            │          │黃世麟共同犯詐欺取│
│    │        │        │                                      │          │                      │                      │              │            │          │財罪，處有期徒刑肆│
│    │        │        │                                      │          │                      │                      │              │            │          │月。              │
│    │        │        │                                      │          │                      │                      │              │            │          │謝明宏共同犯詐欺取│
│    │        │        │                                      │          │                      │                      │              │            │          │財罪，處有期徒刑貳│
│    │        │        │                                      │          │                      │                      │              │            │          │月，如易科罰金，以│
│    │        │        │                                      │          │                      │                      │              │            │          │新臺幣壹仟元折算壹│
│    │        │        │                                      │          │                      │                      │              │            │          │日。              │
├──┼────┼────┼───────────────────┼─────┼───────────┼───────────┼───────┼──────┼─────┼─────────┤
│48  │黃鈺雅  │98.07.12│  高雄市○○市○○路1708號福山郵局ATM │  2,900 元│000-00000000000005    │0000000000            │以r4v125帳號在│偵F-408     │刑法第339 │羅聖平共同犯詐欺取│
│    │        │        │                                      │          │郵局帳戶              │王一仁                │網路上進行拍賣│            │條第1項   │財罪，處有期徒刑肆│
│    │        │        │                                      │          │                      │                      │交易，而於收受│            │          │月。              │
│    │        │        │                                      │          │                      │                      │價金後不交付物│            │          │林政廷共同犯詐欺取│
│    │        │        │                                      │          │                      │                      │品。          │            │          │財罪，處有期徒刑參│
│    │        │        │                                      │          │                      │                      │              │            │          │月。              │
│    │        │        │                                      │          │                      │                      │              │            │          │江子欽共同犯詐欺取│
│    │        │        │                                      │          │                      │                      │              │            │          │財罪，處有期徒刑參│
│    │        │        │                                      │          │                      │                      │              │            │          │月。              │
│    │        │        │                                      │          │                      │                      │              │            │          │詹政文共同犯詐欺取│
│    │        │        │                                      │          │                      │                      │              │            │          │財罪，累犯，處有期│
│    │        │        │                                      │          │                      │                      │              │            │          │徒刑肆月。        │
│    │        │        │                                      │          │                      │                      │              │            │          │李政霆共同犯詐欺取│
│    │        │        │                                      │          │                      │                      │              │            │          │財罪，處有期徒刑參│
│    │        │        │                                      │          │                      │                      │              │            │          │月。              │
│    │        │        │                                      │          │                      │                      │              │            │          │黃世麟共同犯詐欺取│
│    │        │        │                                      │          │                      │                      │              │            │          │財罪，處有期徒刑肆│
│    │        │        │                                      │          │                      │                      │              │            │          │月。              │
│    │        │        │                                      │          │                      │                      │              │            │          │謝明宏共同犯詐欺取│
│    │        │        │                                      │          │                      │                      │              │            │          │財罪，處有期徒刑貳│
│    │        │        │                                      │          │                      │                      │              │            │          │月，如易科罰金，以│
│    │        │        │                                      │          │                      │                      │              │            │          │新臺幣壹仟元折算壹│
│    │        │        │                                      │          │                      │                      │              │            │          │日。              │
├──┼────┼────┼───────────────────┼─────┼───────────┼───────────┼───────┼──────┼─────┼─────────┤
│49  │劉文慶  │98.07.11│  高雄市三民區○○○路80號            │  8,000 元│000-00000000000001    │0000000000            │以waggery28 帳│偵F-411     │刑法第339 │羅聖平共同犯詐欺取│
│    │        │        │  永豐銀行三民分行                    │          │郵局帳戶              │王一仁                │號在網路上進行│            │條第1項   │財罪，處有期徒刑肆│
│    │        │        │                                      │          │                      │                      │拍賣交易，而於│            │          │月。              │
│    │        │        │                                      │          │                      │                      │收受價金後不交│            │          │林政廷共同犯詐欺取│
│    │        │        │                                      │          │                      │                      │付物品。      │            │          │財罪，處有期徒刑參│
│    │        │        │                                      │          │                      │                      │              │            │          │月。              │
│    │        │        │                                      │          │                      │                      │              │            │          │江子欽共同犯詐欺取│
│    │        │        │                                      │          │                      │                      │              │            │          │財罪，處有期徒刑參│
│    │        │        │                                      │          │                      │                      │              │            │          │月。              │
│    │        │        │                                      │          │                      │                      │              │            │          │詹政文共同犯詐欺取│
│    │        │        │                                      │          │                      │                      │              │            │          │財罪，累犯，處有期│
│    │        │        │                                      │          │                      │                      │              │            │          │徒刑肆月。        │
│    │        │        │                                      │          │                      │                      │              │            │          │李政霆共同犯詐欺取│
│    │        │        │                                      │          │                      │                      │              │            │          │財罪，處有期徒刑參│
│    │        │        │                                      │          │                      │                      │              │            │          │月。              │
│    │        │        │                                      │          │                      │                      │              │            │          │黃世麟共同犯詐欺取│
│    │        │        │                                      │          │                      │                      │              │            │          │財罪，處有期徒刑肆│
│    │        │        │                                      │          │                      │                      │              │            │          │月。              │
│    │        │        │                                      │          │                      │                      │              │            │          │謝明宏共同犯詐欺取│
│    │        │        │                                      │          │                      │                      │              │            │          │財罪，處有期徒刑貳│
│    │        │        │                                      │          │                      │                      │              │            │          │月，如易科罰金，以│
│    │        │        │                                      │          │                      │                      │              │            │          │新臺幣壹仟元折算壹│
│    │        │        │                                      │          │                      │                      │              │            │          │日。              │
├──┼────┼────┼───────────────────┼─────┼───────────┼───────────┼───────┼──────┼─────┼─────────┤
│50  │陳永翰  │98.07.12│  民雄農會提款機                      │  2,600 元│000-0000000000000     │0000000000            │以macaw22 帳號│偵F-414     │刑法第339 │羅聖平共同犯詐欺取│
│    │        │        │                                      │          │                      │ 王一仁               │在網路上進行拍│            │條第1項   │財罪，處有期徒刑肆│
│    │        │        │                                      │          │                      │                      │賣交易，而於收│            │          │月。              │
│    │        │        │                                      │          │                      │                      │受價金後不交付│            │          │林政廷共同犯詐欺取│
│    │        │        │                                      │          │                      │                      │物品。        │            │          │財罪，處有期徒刑參│
│    │        │        │                                      │          │                      │                      │              │            │          │月。              │
│    │        │        │                                      │          │                      │                      │              │            │          │江子欽共同犯詐欺取│
│    │        │        │                                      │          │                      │                      │              │            │          │財罪，處有期徒刑參│
│    │        │        │                                      │          │                      │                      │              │            │          │月。              │
│    │        │        │                                      │          │                      │                      │              │            │          │詹政文共同犯詐欺取│
│    │        │        │                                      │          │                      │                      │              │            │          │財罪，累犯，處有期│
│    │        │        │                                      │          │                      │                      │              │            │          │徒刑肆月。        │
│    │        │        │                                      │          │                      │                      │              │            │          │李政霆共同犯詐欺取│
│    │        │        │                                      │          │                      │                      │              │            │          │財罪，處有期徒刑參│
│    │        │        │                                      │          │                      │                      │              │            │          │月。              │
│    │        │        │                                      │          │                      │                      │              │            │          │黃世麟共同犯詐欺取│
│    │        │        │                                      │          │                      │                      │              │            │          │財罪，處有期徒刑肆│
│    │        │        │                                      │          │                      │                      │              │            │          │月。              │
│    │        │        │                                      │          │                      │                      │              │            │          │謝明宏共同犯詐欺取│
│    │        │        │                                      │          │                      │                      │              │            │          │財罪，處有期徒刑貳│
│    │        │        │                                      │          │                      │                      │              │            │          │月，如易科罰金，以│
│    │        │        │                                      │          │                      │                      │              │            │          │新臺幣壹仟元折算壹│
│    │        │        │                                      │          │                      │                      │              │            │          │日。              │
├──┼────┼────┼───────────────────┼─────┼───────────┼───────────┼───────┼──────┼─────┼─────────┤
│51  │洪淑珍  │98.07.12│  屏東縣屏東市香揚巷59-12號           │  3,190 元│000-0000000000000     │0000000000            │在網路上進行拍│偵F-417     │刑法第339 │羅聖平共同犯詐欺取│
│    │        │        │  統一超商內ATM                       │          │                      │ 王 一仁              │賣交易 (帳號不│            │條第1項   │財罪，處有期徒刑肆│
│    │        │        │                                      │          │                      │0000000000            │詳)， 而於收受│            │          │月。              │
│    │        │        │                                      │          │                      │                      │價金後不交付物│            │          │林政廷共同犯詐欺取│
│    │        │        │                                      │          │                      │                      │品。          │            │          │財罪，處有期徒刑參│
│    │        │        │                                      │          │                      │                      │              │            │          │月。              │
│    │        │        │                                      │          │                      │                      │              │            │          │江子欽共同犯詐欺取│
│    │        │        │                                      │          │                      │                      │              │            │          │財罪，處有期徒刑參│
│    │        │        │                                      │          │                      │                      │              │            │          │月。              │
│    │        │        │                                      │          │                      │                      │              │            │          │詹政文共同犯詐欺取│
│    │        │        │                                      │          │                      │                      │              │            │          │財罪，累犯，處有期│
│    │        │        │                                      │          │                      │                      │              │            │          │徒刑肆月。        │
│    │        │        │                                      │          │                      │                      │              │            │          │李政霆共同犯詐欺取│
│    │        │        │                                      │          │                      │                      │              │            │          │財罪，處有期徒刑參│
│    │        │        │                                      │          │                      │                      │              │            │          │月。              │
│    │        │        │                                      │          │                      │                      │              │            │          │黃世麟共同犯詐欺取│
│    │        │        │                                      │          │                      │                      │              │            │          │財罪，處有期徒刑肆│
│    │        │        │                                      │          │                      │                      │              │            │          │月。              │
│    │        │        │                                      │          │                      │                      │              │            │          │謝明宏共同犯詐欺取│
│    │        │        │                                      │          │                      │                      │              │            │          │財罪，處有期徒刑貳│
│    │        │        │                                      │          │                      │                      │              │            │          │月，如易科罰金，以│
│    │        │        │                                      │          │                      │                      │              │            │          │新臺幣壹仟元折算壹│
│    │        │        │                                      │          │                      │                      │              │            │          │日。              │
├──┼────┼────┼───────────────────┼─────┼───────────┼───────────┼───────┼──────┼─────┼─────────┤
│52  │洪珮慈  │98.07.19│  嘉義市○區○○街30-5號前            │  1,300 元│000-00000000000002    │0000000000            │在網路上進行拍│偵F-426     │刑法第339 │羅聖平共同犯詐欺取│
│    │        │        │    (後湖郵局ATM)                     │          │郵局帳戶              │林聰文                │賣交易 (帳號不│            │條第1 項  │財罪，處有期徒刑肆│
│    │        │        │                                      │          │                      │                      │詳)， 而於收受│            │          │月。              │
│    │        │        │                                      │          │                      │                      │價金後不交付物│            │          │林政廷共同犯詐欺取│
│    │        │        │                                      │          │                      │                      │品。          │            │          │財罪，處有期徒刑參│
│    │        │        │                                      │          │                      │                      │              │            │          │月。              │
│    │        │        │                                      │          │                      │                      │              │            │          │江子欽共同犯詐欺取│
│    │        │        │                                      │          │                      │                      │              │            │          │財罪，處有期徒刑參│
│    │        │        │                                      │          │                      │                      │              │            │          │月。              │
│    │        │        │                                      │          │                      │                      │              │            │          │詹政文共同犯詐欺取│
│    │        │        │                                      │          │                      │                      │              │            │          │財罪，累犯，處有期│
│    │        │        │                                      │          │                      │                      │              │            │          │徒刑肆月。        │
│    │        │        │                                      │          │                      │                      │              │            │          │李政霆共同犯詐欺取│
│    │        │        │                                      │          │                      │                      │              │            │          │財罪，處有期徒刑參│
│    │        │        │                                      │          │                      │                      │              │            │          │月。              │
│    │        │        │                                      │          │                      │                      │              │            │          │黃世麟共同犯詐欺取│
│    │        │        │                                      │          │                      │                      │              │            │          │財罪，處有期徒刑肆│
│    │        │        │                                      │          │                      │                      │              │            │          │月。              │
│    │        │        │                                      │          │                      │                      │              │            │          │謝明宏共同犯詐欺取│
│    │        │        │                                      │          │                      │                      │              │            │          │財罪，處有期徒刑貳│
│    │        │        │                                      │          │                      │                      │              │            │          │月，如易科罰金，以│
│    │        │        │                                      │          │                      │                      │              │            │          │新臺幣壹仟元折算壹│
│    │        │        │                                      │          │                      │                      │              │            │          │日。              │
├──┼────┼────┼───────────────────┼─────┼───────────┼───────────┼───────┼──────┼─────┼─────────┤
│53  │林怡靜  │98.07.19│  新竹縣竹北市○○○路112號10樓       │  7,500 元│000-00000000000002    │0000000000            │以magian56帳號│偵F-437     │刑法第339 │羅聖平共同犯詐欺取│
│    │        │        │    網路轉帳                          │          │郵局帳戶              │林聰文                │在網路上進行拍│            │條第1項   │財罪，處有期徒刑肆│
│    │        │        │                                      │          │                      │                      │賣交易，而於收│            │          │月。              │
│    │        │        │                                      │          │                      │                      │受價金後不交付│            │          │林政廷共同犯詐欺取│
│    │        │        │                                      │          │                      │                      │物品。        │            │          │財罪，處有期徒刑參│
│    │        │        │                                      │          │                      │                      │              │            │          │月。              │
│    │        │        │                                      │          │                      │                      │              │            │          │江子欽共同犯詐欺取│
│    │        │        │                                      │          │                      │                      │              │            │          │財罪，處有期徒刑參│
│    │        │        │                                      │          │                      │                      │              │            │          │月。              │
│    │        │        │                                      │          │                      │                      │              │            │          │詹政文共同犯詐欺取│
│    │        │        │                                      │          │                      │                      │              │            │          │財罪，累犯，處有期│
│    │        │        │                                      │          │                      │                      │              │            │          │徒刑肆月。        │
│    │        │        │                                      │          │                      │                      │              │            │          │李政霆共同犯詐欺取│
│    │        │        │                                      │          │                      │                      │              │            │          │財罪，處有期徒刑參│
│    │        │        │                                      │          │                      │                      │              │            │          │月。              │
│    │        │        │                                      │          │                      │                      │              │            │          │黃世麟共同犯詐欺取│
│    │        │        │                                      │          │                      │                      │              │            │          │財罪，處有期徒刑肆│
│    │        │        │                                      │          │                      │                      │              │            │          │月。              │
│    │        │        │                                      │          │                      │                      │              │            │          │謝明宏共同犯詐欺取│
│    │        │        │                                      │          │                      │                      │              │            │          │財罪，處有期徒刑貳│
│    │        │        │                                      │          │                      │                      │              │            │          │月，如易科罰金，以│
│    │        │        │                                      │          │                      │                      │              │            │          │新臺幣壹仟元折算壹│
│    │        │        │                                      │          │                      │                      │              │            │          │日。              │
├──┼────┼────┼───────────────────┼─────┼───────────┼───────────┼───────┼──────┼─────┼─────────┤
│54  │林億芸  │98.07.20│  臺中市○○區○○路50號郵局          │  1,780 元│000-00000000000002    │0000000000            │以vvicky59帳號│偵F-446     │刑法第339 │羅聖平共同犯詐欺取│
│    │        │        │                                      │          │郵局帳戶              │林聰文                │在網路上進行拍│            │條第1項   │財罪，處有期徒刑肆│
│    │        │        │                                      │          │                      │0000-000000           │賣交易，而於收│            │          │月。              │
│    │        │        │                                      │          │                      │                      │受價金後不交付│            │          │林政廷共同犯詐欺取│
│    │        │        │                                      │          │                      │                      │物品。        │            │          │財罪，處有期徒刑參│
│    │        │        │                                      │          │                      │                      │              │            │          │月。              │
│    │        │        │                                      │          │                      │                      │              │            │          │江子欽共同犯詐欺取│
│    │        │        │                                      │          │                      │                      │              │            │          │財罪，處有期徒刑參│
│    │        │        │                                      │          │                      │                      │              │            │          │月。              │
│    │        │        │                                      │          │                      │                      │              │            │          │詹政文共同犯詐欺取│
│    │        │        │                                      │          │                      │                      │              │            │          │財罪，累犯，處有期│
│    │        │        │                                      │          │                      │                      │              │            │          │徒刑肆月。        │
│    │        │        │                                      │          │                      │                      │              │            │          │李政霆共同犯詐欺取│
│    │        │        │                                      │          │                      │                      │              │            │          │財罪，處有期徒刑參│
│    │        │        │                                      │          │                      │                      │              │            │          │月。              │
│    │        │        │                                      │          │                      │                      │              │            │          │黃世麟共同犯詐欺取│
│    │        │        │                                      │          │                      │                      │              │            │          │財罪，處有期徒刑肆│
│    │        │        │                                      │          │                      │                      │              │            │          │月。              │
│    │        │        │                                      │          │                      │                      │              │            │          │謝明宏共同犯詐欺取│
│    │        │        │                                      │          │                      │                      │              │            │          │財罪，處有期徒刑貳│
│    │        │        │                                      │          │                      │                      │              │            │          │月，如易科罰金，以│
│    │        │        │                                      │          │                      │                      │              │            │          │新臺幣壹仟元折算壹│
│    │        │        │                                      │          │                      │                      │              │            │          │日。              │
├──┼────┼────┼───────────────────┼─────┼───────────┼───────────┼───────┼──────┼─────┼─────────┤
│55  │劉貴元  │98.07.20│  臺北市大安區安和郵局                │  1,850 元│000-00000000000002    │0000000000            │以nec.sdx 帳號│偵F-455     │刑法第339 │羅聖平共同犯詐欺取│
│    │        │        │                                      │          │郵局帳戶              │林聰文                │在網路上進行拍│            │條第1項   │財罪，處有期徒刑肆│
│    │        │        │                                      │          │                      │0000000000            │賣交易，而於收│            │          │月。              │
│    │        │        │                                      │          │                      │                      │受價金後不交付│            │          │林政廷共同犯詐欺取│
│    │        │        │                                      │          │                      │                      │物品。        │            │          │財罪，處有期徒刑參│
│    │        │        │                                      │          │                      │                      │              │            │          │月。              │
│    │        │        │                                      │          │                      │                      │              │            │          │江子欽共同犯詐欺取│
│    │        │        │                                      │          │                      │                      │              │            │          │財罪，處有期徒刑參│
│    │        │        │                                      │          │                      │                      │              │            │          │月。              │
│    │        │        │                                      │          │                      │                      │              │            │          │詹政文共同犯詐欺取│
│    │        │        │                                      │          │                      │                      │              │            │          │財罪，累犯，處有期│
│    │        │        │                                      │          │                      │                      │              │            │          │徒刑肆月。        │
│    │        │        │                                      │          │                      │                      │              │            │          │李政霆共同犯詐欺取│
│    │        │        │                                      │          │                      │                      │              │            │          │財罪，處有期徒刑參│
│    │        │        │                                      │          │                      │                      │              │            │          │月。              │
│    │        │        │                                      │          │                      │                      │              │            │          │黃世麟共同犯詐欺取│
│    │        │        │                                      │          │                      │                      │              │            │          │財罪，處有期徒刑肆│
│    │        │        │                                      │          │                      │                      │              │            │          │月。              │
│    │        │        │                                      │          │                      │                      │              │            │          │謝明宏共同犯詐欺取│
│    │        │        │                                      │          │                      │                      │              │            │          │財罪，處有期徒刑貳│
│    │        │        │                                      │          │                      │                      │              │            │          │月，如易科罰金，以│
│    │        │        │                                      │          │                      │                      │              │            │          │新臺幣壹仟元折算壹│
│    │        │        │                                      │          │                      │                      │              │            │          │日。              │
├──┼────┼────┼───────────────────┼─────┼───────────┼───────────┼───────┼──────┼─────┼─────────┤
│56  │朱秀英  │98.07.21│  臺北市○○區○○路二段149之49號     │  1,880 元│000-00000000000       │0000000000            │在網路上進行拍│偵F-429     │刑法第339 │羅聖平共同犯詐欺取│
│    │        │        │   (臺北市第九信用合作社)             │          │                      │林聰文                │賣交易 (帳號不│            │條第1項   │財罪，處有期徒刑肆│
│    │        │        │                                      │          │                      │0000000000            │詳)， 而於收受│            │          │月。              │
│    │        │        │                                      │          │                      │                      │價金後不交付物│            │          │林政廷共同犯詐欺取│
│    │        │        │                                      │          │                      │                      │品。          │            │          │財罪，處有期徒刑參│
│    │        │        │                                      │          │                      │                      │              │            │          │月。              │
│    │        │        │                                      │          │                      │                      │              │            │          │江子欽共同犯詐欺取│
│    │        │        │                                      │          │                      │                      │              │            │          │財罪，處有期徒刑參│
│    │        │        │                                      │          │                      │                      │              │            │          │月。              │
│    │        │        │                                      │          │                      │                      │              │            │          │詹政文共同犯詐欺取│
│    │        │        │                                      │          │                      │                      │              │            │          │財罪，累犯，處有期│
│    │        │        │                                      │          │                      │                      │              │            │          │徒刑肆月。        │
│    │        │        │                                      │          │                      │                      │              │            │          │李政霆共同犯詐欺取│
│    │        │        │                                      │          │                      │                      │              │            │          │財罪，處有期徒刑參│
│    │        │        │                                      │          │                      │                      │              │            │          │月。              │
│    │        │        │                                      │          │                      │                      │              │            │          │黃世麟共同犯詐欺取│
│    │        │        │                                      │          │                      │                      │              │            │          │財罪，處有期徒刑肆│
│    │        │        │                                      │          │                      │                      │              │            │          │月。              │
│    │        │        │                                      │          │                      │                      │              │            │          │謝明宏共同犯詐欺取│
│    │        │        │                                      │          │                      │                      │              │            │          │財罪，處有期徒刑貳│
│    │        │        │                                      │          │                      │                      │              │            │          │月，如易科罰金，以│
│    │        │        │                                      │          │                      │                      │              │            │          │新臺幣壹仟元折算壹│
│    │        │        │                                      │          │                      │                      │              │            │          │日。              │
├──┼────┼────┼───────────────────┼─────┼───────────┼───────────┼───────┼──────┼─────┼─────────┤
│57  │曾琬樺  │98.07.17│  臺北縣中和市○○路○路ATM           │  9,500 元│000-00000000000000    │0000000000            │以vvick59 帳號│偵F-433     │刑法第339 │羅聖平共同犯詐欺取│
│    │        │        │                                      │          │                      │林聰文                │在網路上進行拍│            │條第1項   │財罪，處有期徒刑肆│
│    │        │        │                                      │          │                      │                      │賣交易，而於收│            │          │月。              │
│    │        │        │                                      │          │                      │                      │受價金後不交付│            │          │林政廷共同犯詐欺取│
│    │        │        │                                      │          │                      │                      │物品。        │            │          │財罪，處有期徒刑參│
│    │        │        │                                      │          │                      │                      │              │            │          │月。              │
│    │        │        │                                      │          │                      │                      │              │            │          │江子欽共同犯詐欺取│
│    │        │        │                                      │          │                      │                      │              │            │          │財罪，處有期徒刑參│
│    │        │        │                                      │          │                      │                      │              │            │          │月。              │
│    │        │        │                                      │          │                      │                      │              │            │          │詹政文共同犯詐欺取│
│    │        │        │                                      │          │                      │                      │              │            │          │財罪，累犯，處有期│
│    │        │        │                                      │          │                      │                      │              │            │          │徒刑肆月。        │
│    │        │        │                                      │          │                      │                      │              │            │          │李政霆共同犯詐欺取│
│    │        │        │                                      │          │                      │                      │              │            │          │財罪，處有期徒刑參│
│    │        │        │                                      │          │                      │                      │              │            │          │月。              │
│    │        │        │                                      │          │                      │                      │              │            │          │黃世麟共同犯詐欺取│
│    │        │        │                                      │          │                      │                      │              │            │          │財罪，處有期徒刑肆│
│    │        │        │                                      │          │                      │                      │              │            │          │月。              │
│    │        │        │                                      │          │                      │                      │              │            │          │謝明宏共同犯詐欺取│
│    │        │        │                                      │          │                      │                      │              │            │          │財罪，處有期徒刑貳│
│    │        │        │                                      │          │                      │                      │              │            │          │月，如易科罰金，以│
│    │        │        │                                      │          │                      │                      │              │            │          │新臺幣壹仟元折算壹│
│    │        │        │                                      │          │                      │                      │              │            │          │日。              │
├──┼────┼────┼───────────────────┼─────┼───────────┼───────────┼───────┼──────┼─────┼─────────┤
│58  │陳泳錦  │98.07.17│  彰化縣和美鎮○○路11號網路ATM       │  6,680 元│000-00000000000000    │0000000000            │以vvicky59帳號│偵F-451     │刑法第339 │羅聖平共同犯詐欺取│
│    │        │        │                                      │          │                      │林聰文                │在網路上進行拍│            │條第1項   │財罪，處有期徒刑肆│
│    │        │        │                                      │          │                      │                      │賣交易，而於收│            │          │月。              │
│    │        │        │                                      │          │                      │                      │受價金後不交付│            │          │林政廷共同犯詐欺取│
│    │        │        │                                      │          │                      │                      │物品。        │            │          │財罪，處有期徒刑參│
│    │        │        │                                      │          │                      │                      │              │            │          │月。              │
│    │        │        │                                      │          │                      │                      │              │            │          │江子欽共同犯詐欺取│
│    │        │        │                                      │          │                      │                      │              │            │          │財罪，處有期徒刑參│
│    │        │        │                                      │          │                      │                      │              │            │          │月。              │
│    │        │        │                                      │          │                      │                      │              │            │          │詹政文共同犯詐欺取│
│    │        │        │                                      │          │                      │                      │              │            │          │財罪，累犯，處有期│
│    │        │        │                                      │          │                      │                      │              │            │          │徒刑肆月。        │
│    │        │        │                                      │          │                      │                      │              │            │          │李政霆共同犯詐欺取│
│    │        │        │                                      │          │                      │                      │              │            │          │財罪，處有期徒刑參│
│    │        │        │                                      │          │                      │                      │              │            │          │月。              │
│    │        │        │                                      │          │                      │                      │              │            │          │黃世麟共同犯詐欺取│
│    │        │        │                                      │          │                      │                      │              │            │          │財罪，處有期徒刑肆│
│    │        │        │                                      │          │                      │                      │              │            │          │月。              │
│    │        │        │                                      │          │                      │                      │              │            │          │謝明宏共同犯詐欺取│
│    │        │        │                                      │          │                      │                      │              │            │          │財罪，處有期徒刑貳│
│    │        │        │                                      │          │                      │                      │              │            │          │月，如易科罰金，以│
│    │        │        │                                      │          │                      │                      │              │            │          │新臺幣壹仟元折算壹│
│    │        │        │                                      │          │                      │                      │              │            │          │日。              │
├──┼────┼────┼───────────────────┼─────┼───────────┼───────────┼───────┼──────┼─────┼─────────┤
│59  │李玟綺  │98.08.13│  臺北縣淡水鎮○○路107巷5號          │  3,500 元│000-000000000000      │0000000000            │以sacking 帳號│偵F-458     │刑法第339 │羅聖平共同犯詐欺取│
│    │        │        │                                      │          │                      │張錦龍                │在網路上進行拍│            │條第1項   │財罪，處有期徒刑肆│
│    │        │        │                                      │          │                      │                      │賣交易，而於收│            │          │月。              │
│    │        │        │                                      │          │                      │0000000000            │受價金後不交付│            │          │林政廷共同犯詐欺取│
│    │        │        │                                      │          │                      │                      │物品。        │            │          │財罪，處有期徒刑參│
│    │        │        │                                      │          │                      │                      │              │            │          │月。              │
│    │        │        │                                      │          │                      │                      │              │            │          │江子欽共同犯詐欺取│
│    │        │        │                                      │          │                      │                      │              │            │          │財罪，處有期徒刑參│
│    │        │        │                                      │          │                      │                      │              │            │          │月。              │
│    │        │        │                                      │          │                      │                      │              │            │          │詹政文共同犯詐欺取│
│    │        │        │                                      │          │                      │                      │              │            │          │財罪，累犯，處有期│
│    │        │        │                                      │          │                      │                      │              │            │          │徒刑肆月。        │
│    │        │        │                                      │          │                      │                      │              │            │          │李政霆共同犯詐欺取│
│    │        │        │                                      │          │                      │                      │              │            │          │財罪，處有期徒刑參│
│    │        │        │                                      │          │                      │                      │              │            │          │月。              │
│    │        │        │                                      │          │                      │                      │              │            │          │黃世麟共同犯詐欺取│
│    │        │        │                                      │          │                      │                      │              │            │          │財罪，處有期徒刑肆│
│    │        │        │                                      │          │                      │                      │              │            │          │月。              │
│    │        │        │                                      │          │                      │                      │              │            │          │謝明宏共同犯詐欺取│
│    │        │        │                                      │          │                      │                      │              │            │          │財罪，處有期徒刑貳│
│    │        │        │                                      │          │                      │                      │              │            │          │月，如易科罰金，以│
│    │        │        │                                      │          │                      │                      │              │            │          │新臺幣壹仟元折算壹│
│    │        │        │                                      │          │                      │                      │              │            │          │日。              │
├──┼────┼────┼───────────────────┼─────┼───────────┼───────────┼───────┼──────┼─────┼─────────┤
│60  │王偉庭  │98.07.22│  臺北市○○區○○街282號統一超商ATM  │  5,000 元│000-00000000000001    │0000000000            │以gabfest 帳號│偵F-460     │刑法第339 │羅聖平共同犯詐欺取│
│    │        │        │                                      │          │郵局帳戶              │張錦龍                │假冒他賣家 (帳│            │條第1項   │財罪，處有期徒刑肆│
│    │        │        │                                      │          │                      │                      │號：lue8888)打│            │          │月。              │
│    │        │        │                                      │          │                      │                      │電話給被害人，│            │          │林政廷共同犯詐欺取│
│    │        │        │                                      │          │                      │                      │使其匯款至其所│            │          │財罪，處有期徒刑參│
│    │        │        │                                      │          │                      │                      │稱之指定帳戶。│            │          │月。              │
│    │        │        │                                      │          │                      │                      │              │            │          │江子欽共同犯詐欺取│
│    │        │        │                                      │          │                      │                      │              │            │          │財罪，處有期徒刑參│
│    │        │        │                                      │          │                      │                      │              │            │          │月。              │
│    │        │        │                                      │          │                      │                      │              │            │          │詹政文共同犯詐欺取│
│    │        │        │                                      │          │                      │                      │              │            │          │財罪，累犯，處有期│
│    │        │        │                                      │          │                      │                      │              │            │          │徒刑肆月。        │
│    │        │        │                                      │          │                      │                      │              │            │          │李政霆共同犯詐欺取│
│    │        │        │                                      │          │                      │                      │              │            │          │財罪，處有期徒刑參│
│    │        │        │                                      │          │                      │                      │              │            │          │月。              │
│    │        │        │                                      │          │                      │                      │              │            │          │黃世麟共同犯詐欺取│
│    │        │        │                                      │          │                      │                      │              │            │          │財罪，處有期徒刑肆│
│    │        │        │                                      │          │                      │                      │              │            │          │月。              │
│    │        │        │                                      │          │                      │                      │              │            │          │謝明宏共同犯詐欺取│
│    │        │        │                                      │          │                      │                      │              │            │          │財罪，處有期徒刑貳│
│    │        │        │                                      │          │                      │                      │              │            │          │月，如易科罰金，以│
│    │        │        │                                      │          │                      │                      │              │            │          │新臺幣壹仟元折算壹│
│    │        │        │                                      │          │                      │                      │              │            │          │日。              │
├──┼────┼────┼───────────────────┼─────┼───────────┼───────────┼───────┼──────┼─────┼─────────┤
│61  │何思儀  │98.07.22│  朋友代匯，地點不明                  │  2,680 元│000-000000000000      │0000000000            │以            │偵F-462     │刑法第339 │羅聖平共同犯詐欺取│
│    │        │        │                                      │          │                      │張錦龍                │timothyinntun │            │條第1項   │財罪，處有期徒刑肆│
│    │        │        │                                      │          │                      │0000000000            │帳號在網路上進│            │          │月。              │
│    │        │        │                                      │          │                      │                      │行拍賣交易，而│            │          │林政廷共同犯詐欺取│
│    │        │        │                                      │          │                      │                      │於收受價金後不│            │          │財罪，處有期徒刑參│
│    │        │        │                                      │          │                      │                      │交付物品。    │            │          │月。              │
│    │        │        │                                      │          │                      │                      │              │            │          │江子欽共同犯詐欺取│
│    │        │        │                                      │          │                      │                      │              │            │          │財罪，處有期徒刑參│
│    │        │        │                                      │          │                      │                      │              │            │          │月。              │
│    │        │        │                                      │          │                      │                      │              │            │          │詹政文共同犯詐欺取│
│    │        │        │                                      │          │                      │                      │              │            │          │財罪，累犯，處有期│
│    │        │        │                                      │          │                      │                      │              │            │          │徒刑肆月。        │
│    │        │        │                                      │          │                      │                      │              │            │          │李政霆共同犯詐欺取│
│    │        │        │                                      │          │                      │                      │              │            │          │財罪，處有期徒刑參│
│    │        │        │                                      │          │                      │                      │              │            │          │月。              │
│    │        │        │                                      │          │                      │                      │              │            │          │黃世麟共同犯詐欺取│
│    │        │        │                                      │          │                      │                      │              │            │          │財罪，處有期徒刑肆│
│    │        │        │                                      │          │                      │                      │              │            │          │月。              │
│    │        │        │                                      │          │                      │                      │              │            │          │謝明宏共同犯詐欺取│
│    │        │        │                                      │          │                      │                      │              │            │          │財罪，處有期徒刑貳│
│    │        │        │                                      │          │                      │                      │              │            │          │月，如易科罰金，以│
│    │        │        │                                      │          │                      │                      │              │            │          │新臺幣壹仟元折算壹│
│    │        │        │                                      │          │                      │                      │              │            │          │日。              │
├──┼────┼────┼───────────────────┼─────┼───────────┼───────────┼───────┼──────┼─────┼─────────┤
│62  │黃舒旻  │98.08.26│  臺北市大安區○○○路○段1號網路ATM  │  3,600 元│000-00000000000007    │0000000000            │以e6ymgb帳號在│偵F-466     │刑法第339 │羅聖平共同犯詐欺取│
│    │        │        │                                      │          │郵局帳戶              │陳億萍                │網路上進行拍賣│            │條第1項   │財罪，處有期徒刑肆│
│    │        │        │                                      │          │                      │                      │交易，而於收受│            │          │月。              │
│    │        │        │                                      │          │                      │                      │價金後不交付物│            │          │林政廷共同犯詐欺取│
│    │        │        │                                      │          │                      │                      │品。          │            │          │財罪，處有期徒刑參│
│    │        │        │                                      │          │                      │                      │              │            │          │月。              │
│    │        │        │                                      │          │                      │                      │              │            │          │江子欽共同犯詐欺取│
│    │        │        │                                      │          │                      │                      │              │            │          │財罪，處有期徒刑參│
│    │        │        │                                      │          │                      │                      │              │            │          │月。              │
│    │        │        │                                      │          │                      │                      │              │            │          │詹政文共同犯詐欺取│
│    │        │        │                                      │          │                      │                      │              │            │          │財罪，累犯，處有期│
│    │        │        │                                      │          │                      │                      │              │            │          │徒刑肆月。        │
│    │        │        │                                      │          │                      │                      │              │            │          │李政霆共同犯詐欺取│
│    │        │        │                                      │          │                      │                      │              │            │          │財罪，處有期徒刑參│
│    │        │        │                                      │          │                      │                      │              │            │          │月。              │
│    │        │        │                                      │          │                      │                      │              │            │          │黃世麟共同犯詐欺取│
│    │        │        │                                      │          │                      │                      │              │            │          │財罪，處有期徒刑肆│
│    │        │        │                                      │          │                      │                      │              │            │          │月。              │
│    │        │        │                                      │          │                      │                      │              │            │          │謝明宏共同犯詐欺取│
│    │        │        │                                      │          │                      │                      │              │            │          │財罪，處有期徒刑貳│
│    │        │        │                                      │          │                      │                      │              │            │          │月，如易科罰金，以│
│    │        │        │                                      │          │                      │                      │              │            │          │新臺幣壹仟元折算壹│
│    │        │        │                                      │          │                      │                      │              │            │          │日。              │
├──┼────┼────┼───────────────────┼─────┼───────────┼───────────┼───────┼──────┼─────┼─────────┤
│63  │黃淑微  │98.08.27│  臺北縣林口鄉○○路281巷11號1樓      │    680 元│000-000000000000      │0000000000            │不詳          │            │刑法第339 │羅聖平共同犯詐欺取│
│    │        │        │                                      │          │                      │蔡承翰                │              │            │條第1項   │財罪，處有期徒刑肆│
│    │        │        │                                      │          │                      │                      │              │            │          │月。              │
│    │        │        │                                      │          │                      │                      │              │            │          │林政廷共同犯詐欺取│
│    │        │        │                                      │          │                      │                      │              │            │          │財罪，處有期徒刑參│
│    │        │        │                                      │          │                      │                      │              │            │          │月。              │
│    │        │        │                                      │          │                      │                      │              │            │          │江子欽共同犯詐欺取│
│    │        │        │                                      │          │                      │                      │              │            │          │財罪，處有期徒刑參│
│    │        │        │                                      │          │                      │                      │              │            │          │月。              │
│    │        │        │                                      │          │                      │                      │              │            │          │詹政文共同犯詐欺取│
│    │        │        │                                      │          │                      │                      │              │            │          │財罪，累犯，處有期│
│    │        │        │                                      │          │                      │                      │              │            │          │徒刑肆月。        │
│    │        │        │                                      │          │                      │                      │              │            │          │李政霆共同犯詐欺取│
│    │        │        │                                      │          │                      │                      │              │            │          │財罪，處有期徒刑參│
│    │        │        │                                      │          │                      │                      │              │            │          │月。              │
│    │        │        │                                      │          │                      │                      │              │            │          │黃世麟共同犯詐欺取│
│    │        │        │                                      │          │                      │                      │              │            │          │財罪，處有期徒刑肆│
│    │        │        │                                      │          │                      │                      │              │            │          │月。              │
│    │        │        │                                      │          │                      │                      │              │            │          │謝明宏共同犯詐欺取│
│    │        │        │                                      │          │                      │                      │              │            │          │財罪，處有期徒刑貳│
│    │        │        │                                      │          │                      │                      │              │            │          │月，如易科罰金，以│
│    │        │        │                                      │          │                      │                      │              │            │          │新臺幣壹仟元折算壹│
│    │        │        │                                      │          │                      │                      │              │            │          │日。              │
├──┼────┼────┼───────────────────┼─────┼───────────┼───────────┼───────┼──────┼─────┼─────────┤
│64  │黃一軒  │98.08.28│  臺中市○○區○○路171號統一超商ATM  │  3,507 元│000-000000000000      │0000000000            │以kootyw帳號在│偵F-470     │刑法第339 │羅聖平共同犯詐欺取│
│    │        │        │                                      │          │                      │蔡承翰                │網路上進行拍賣│            │條第1項   │財罪，處有期徒刑肆│
│    │        │        │                                      │          │                      │0000000000            │交易，而於收受│            │          │月。              │
│    │        │        │                                      │          │                      │                      │價金後不交付物│            │          │林政廷共同犯詐欺取│
│    │        │        │                                      │          │                      │                      │品。          │            │          │財罪，處有期徒刑參│
│    │        │        │                                      │          │                      │                      │              │            │          │月。              │
│    │        │        │                                      │          │                      │                      │              │            │          │江子欽共同犯詐欺取│
│    │        │        │                                      │          │                      │                      │              │            │          │財罪，處有期徒刑參│
│    │        │        │                                      │          │                      │                      │              │            │          │月。              │
│    │        │        │                                      │          │                      │                      │              │            │          │詹政文共同犯詐欺取│
│    │        │        │                                      │          │                      │                      │              │            │          │財罪，累犯，處有期│
│    │        │        │                                      │          │                      │                      │              │            │          │徒刑肆月。        │
│    │        │        │                                      │          │                      │                      │              │            │          │李政霆共同犯詐欺取│
│    │        │        │                                      │          │                      │                      │              │            │          │財罪，處有期徒刑參│
│    │        │        │                                      │          │                      │                      │              │            │          │月。              │
│    │        │        │                                      │          │                      │                      │              │            │          │黃世麟共同犯詐欺取│
│    │        │        │                                      │          │                      │                      │              │            │          │財罪，處有期徒刑肆│
│    │        │        │                                      │          │                      │                      │              │            │          │月。              │
│    │        │        │                                      │          │                      │                      │              │            │          │謝明宏共同犯詐欺取│
│    │        │        │                                      │          │                      │                      │              │            │          │財罪，處有期徒刑貳│
│    │        │        │                                      │          │                      │                      │              │            │          │月，如易科罰金，以│
│    │        │        │                                      │          │                      │                      │              │            │          │新臺幣壹仟元折算壹│
│    │        │        │                                      │          │                      │                      │              │            │          │日。              │
├──┼────┼────┼───────────────────┼─────┼───────────┼───────────┼───────┼──────┼─────┼─────────┤
│65  │彭錦亮  │98.08.30│  苗栗縣苗栗金龍街之OK便利商店ATM     │  2,000 元│000-00000000000009    │0000000000            │以nbv6523 帳號│偵F-474     │刑法第339 │羅聖平共同犯詐欺取│
│    │        │        │                                      │          │郵局帳戶              │張峻瑞                │在網路上進行拍│            │條第1項   │財罪，處有期徒刑肆│
│    │        │        │                                      │          │                      │                      │賣交易，而於收│            │          │月。              │
│    │        │        │                                      │          │                      │                      │受價金後不交付│            │          │林政廷共同犯詐欺取│
│    │        │        │                                      │          │                      │                      │物品。        │            │          │財罪，處有期徒刑參│
│    │        │        │                                      │          │                      │                      │              │            │          │月。              │
│    │        │        │                                      │          │                      │                      │              │            │          │江子欽共同犯詐欺取│
│    │        │        │                                      │          │                      │                      │              │            │          │財罪，處有期徒刑參│
│    │        │        │                                      │          │                      │                      │              │            │          │月。              │
│    │        │        │                                      │          │                      │                      │              │            │          │詹政文共同犯詐欺取│
│    │        │        │                                      │          │                      │                      │              │            │          │財罪，累犯，處有期│
│    │        │        │                                      │          │                      │                      │              │            │          │徒刑肆月。        │
│    │        │        │                                      │          │                      │                      │              │            │          │李政霆共同犯詐欺取│
│    │        │        │                                      │          │                      │                      │              │            │          │財罪，處有期徒刑參│
│    │        │        │                                      │          │                      │                      │              │            │          │月。              │
│    │        │        │                                      │          │                      │                      │              │            │          │黃世麟共同犯詐欺取│
│    │        │        │                                      │          │                      │                      │              │            │          │財罪，處有期徒刑肆│
│    │        │        │                                      │          │                      │                      │              │            │          │月。              │
│    │        │        │                                      │          │                      │                      │              │            │          │謝明宏共同犯詐欺取│
│    │        │        │                                      │          │                      │                      │              │            │          │財罪，處有期徒刑貳│
│    │        │        │                                      │          │                      │                      │              │            │          │月，如易科罰金，以│
│    │        │        │                                      │          │                      │                      │              │            │          │新臺幣壹仟元折算壹│
│    │        │        │                                      │          │                      │                      │              │            │          │日。              │
├──┼────┼────┼───────────────────┼─────┼───────────┼───────────┼───────┼──────┼─────┼─────────┤
│66  │蘇怡卉  │98.08.31│  屏東縣高樹鄉郵局ATM                 │  2,691 元│000-00000000000009    │0000000000            │在網路上進行拍│偵F-499     │刑法第339 │羅聖平共同犯詐欺取│
│    │        │        │                                      │          │郵局帳戶              │張峻瑞                │賣交易 (帳號不│            │條第1項   │財罪，處有期徒刑肆│
│    │        │        │                                      │          │                      │                      │詳)， 而於收受│            │          │月。              │
│    │        │        │                                      │          │                      │                      │價金後不交付物│            │          │林政廷共同犯詐欺取│
│    │        │        │                                      │          │                      │                      │品。          │            │          │財罪，處有期徒刑參│
│    │        │        │                                      │          │                      │                      │              │            │          │月。              │
│    │        │        │                                      │          │                      │                      │              │            │          │江子欽共同犯詐欺取│
│    │        │        │                                      │          │                      │                      │              │            │          │財罪，處有期徒刑參│
│    │        │        │                                      │          │                      │                      │              │            │          │月。              │
│    │        │        │                                      │          │                      │                      │              │            │          │詹政文共同犯詐欺取│
│    │        │        │                                      │          │                      │                      │              │            │          │財罪，累犯，處有期│
│    │        │        │                                      │          │                      │                      │              │            │          │徒刑肆月。        │
│    │        │        │                                      │          │                      │                      │              │            │          │李政霆共同犯詐欺取│
│    │        │        │                                      │          │                      │                      │              │            │          │財罪，處有期徒刑參│
│    │        │        │                                      │          │                      │                      │              │            │          │月。              │
│    │        │        │                                      │          │                      │                      │              │            │          │黃世麟共同犯詐欺取│
│    │        │        │                                      │          │                      │                      │              │            │          │財罪，處有期徒刑肆│
│    │        │        │                                      │          │                      │                      │              │            │          │月。              │
│    │        │        │                                      │          │                      │                      │              │            │          │謝明宏共同犯詐欺取│
│    │        │        │                                      │          │                      │                      │              │            │          │財罪，處有期徒刑貳│
│    │        │        │                                      │          │                      │                      │              │            │          │月，如易科罰金，以│
│    │        │        │                                      │          │                      │                      │              │            │          │新臺幣壹仟元折算壹│
│    │        │        │                                      │          │                      │                      │              │            │          │日。              │
├──┼────┼────┼───────────────────┼─────┼───────────┼───────────┼───────┼──────┼─────┼─────────┤
│67  │何黃金敏│98.08.31│  桃園縣桃園市○○路○段397號萊爾富   │  17,800元│000-00000000000009    │0000000000            │以帳號在網路上│偵G-512     │刑法第339 │羅聖平共同犯詐欺取│
│    │        │        │  便利商店ATM                         │          │郵局帳戶              │張峻瑞                │進行拍賣交易，│            │條第1項   │財罪，處有期徒刑肆│
│    │        │        │                                      │          │                      │                      │而於收受價金後│            │          │月。              │
│    │        │        │                                      │          │                      │                      │不交付物品。  │            │          │林政廷共同犯詐欺取│
│    │        │        │                                      │          │                      │                      │              │            │          │財罪，處有期徒刑參│
│    │        │        │                                      │          │                      │                      │              │            │          │月。              │
│    │        │        │                                      │          │                      │                      │              │            │          │江子欽共同犯詐欺取│
│    │        │        │                                      │          │                      │                      │              │            │          │財罪，處有期徒刑參│
│    │        │        │                                      │          │                      │                      │              │            │          │月。              │
│    │        │        │                                      │          │                      │                      │              │            │          │詹政文共同犯詐欺取│
│    │        │        │                                      │          │                      │                      │              │            │          │財罪，累犯，處有期│
│    │        │        │                                      │          │                      │                      │              │            │          │徒刑肆月。        │
│    │        │        │                                      │          │                      │                      │              │            │          │李政霆共同犯詐欺取│
│    │        │        │                                      │          │                      │                      │              │            │          │財罪，處有期徒刑參│
│    │        │        │                                      │          │                      │                      │              │            │          │月。              │
│    │        │        │                                      │          │                      │                      │              │            │          │黃世麟共同犯詐欺取│
│    │        │        │                                      │          │                      │                      │              │            │          │財罪，處有期徒刑肆│
│    │        │        │                                      │          │                      │                      │              │            │          │月。              │
│    │        │        │                                      │          │                      │                      │              │            │          │謝明宏共同犯詐欺取│
│    │        │        │                                      │          │                      │                      │              │            │          │財罪，處有期徒刑貳│
│    │        │        │                                      │          │                      │                      │              │            │          │月，如易科罰金，以│
│    │        │        │                                      │          │                      │                      │              │            │          │新臺幣壹仟元折算壹│
│    │        │        │                                      │          │                      │                      │              │            │          │日。              │
├──┼────┼────┼───────────────────┼─────┼───────────┼───────────┼───────┼──────┼─────┼─────────┤
│68  │廖德裕  │98.09.1 │  臺北市○○區○○街81號3樓之1        │  16,800元│000-000000000000      │0000000000            │以帳在網路上進│偵G-516     │刑法第339 │羅聖平共同犯詐欺取│
│    │        │        │                                      │          │                      │張峻瑞                │行拍賣 (帳號不│            │條第1項   │財罪，處有期徒刑肆│
│    │        │        │                                      │          │                      │                      │詳)， 而於收受│            │          │月。              │
│    │        │        │                                      │          │                      │                      │價金後不交付物│            │          │林政廷共同犯詐欺取│
│    │        │        │                                      │          │                      │                      │品。          │            │          │財罪，處有期徒刑參│
│    │        │        │                                      │          │                      │                      │              │            │          │月。              │
│    │        │        │                                      │          │                      │                      │              │            │          │江子欽共同犯詐欺取│
│    │        │        │                                      │          │                      │                      │              │            │          │財罪，處有期徒刑參│
│    │        │        │                                      │          │                      │                      │              │            │          │月。              │
│    │        │        │                                      │          │                      │                      │              │            │          │詹政文共同犯詐欺取│
│    │        │        │                                      │          │                      │                      │              │            │          │財罪，累犯，處有期│
│    │        │        │                                      │          │                      │                      │              │            │          │徒刑肆月。        │
│    │        │        │                                      │          │                      │                      │              │            │          │李政霆共同犯詐欺取│
│    │        │        │                                      │          │                      │                      │              │            │          │財罪，處有期徒刑參│
│    │        │        │                                      │          │                      │                      │              │            │          │月。              │
│    │        │        │                                      │          │                      │                      │              │            │          │黃世麟共同犯詐欺取│
│    │        │        │                                      │          │                      │                      │              │            │          │財罪，處有期徒刑肆│
│    │        │        │                                      │          │                      │                      │              │            │          │月。              │
│    │        │        │                                      │          │                      │                      │              │            │          │謝明宏共同犯詐欺取│
│    │        │        │                                      │          │                      │                      │              │            │          │財罪，處有期徒刑貳│
│    │        │        │                                      │          │                      │                      │              │            │          │月，如易科罰金，以│
│    │        │        │                                      │          │                      │                      │              │            │          │新臺幣壹仟元折算壹│
│    │        │        │                                      │          │                      │                      │              │            │          │日。              │
├──┼────┼────┼───────────────────┼─────┼───────────┼───────────┼───────┼──────┼─────┼─────────┤
│69  │周容如  │98.09.01│  臺北市大同區○○○路25巷4之2號3樓   │  2,691 元│000-0000000000000510  │0000000000            │以hegtae帳號在│偵G-523     │刑法第339 │羅聖平共同犯詐欺取│
│    │        │        │                                      │          │                      │張峻瑞                │網路上進行拍賣│            │條第1項   │財罪，處有期徒刑肆│
│    │        │        │                                      │          │                      │                      │交易，而於收受│            │          │月。              │
│    │        │        │                                      │          │                      │                      │價金後不交付物│            │          │林政廷共同犯詐欺取│
│    │        │        │                                      │          │                      │                      │品。          │            │          │財罪，處有期徒刑參│
│    │        │        │                                      │          │                      │                      │              │            │          │月。              │
│    │        │        │                                      │          │                      │                      │              │            │          │江子欽共同犯詐欺取│
│    │        │        │                                      │          │                      │                      │              │            │          │財罪，處有期徒刑參│
│    │        │        │                                      │          │                      │                      │              │            │          │月。              │
│    │        │        │                                      │          │                      │                      │              │            │          │詹政文共同犯詐欺取│
│    │        │        │                                      │          │                      │                      │              │            │          │財罪，累犯，處有期│
│    │        │        │                                      │          │                      │                      │              │            │          │徒刑肆月。        │
│    │        │        │                                      │          │                      │                      │              │            │          │李政霆共同犯詐欺取│
│    │        │        │                                      │          │                      │                      │              │            │          │財罪，處有期徒刑參│
│    │        │        │                                      │          │                      │                      │              │            │          │月。              │
│    │        │        │                                      │          │                      │                      │              │            │          │黃世麟共同犯詐欺取│
│    │        │        │                                      │          │                      │                      │              │            │          │財罪，處有期徒刑肆│
│    │        │        │                                      │          │                      │                      │              │            │          │月。              │
│    │        │        │                                      │          │                      │                      │              │            │          │謝明宏共同犯詐欺取│
│    │        │        │                                      │          │                      │                      │              │            │          │財罪，處有期徒刑貳│
│    │        │        │                                      │          │                      │                      │              │            │          │月，如易科罰金，以│
│    │        │        │                                      │          │                      │                      │              │            │          │新臺幣壹仟元折算壹│
│    │        │        │                                      │          │                      │                      │              │            │          │日。              │
├──┼────┼────┼───────────────────┼─────┼───────────┼───────────┼───────┼──────┼─────┼─────────┤
│70  │陳鼎亞  │98.09.01│  連江縣南竿郵局                      │  3,300 元│000-000000000000      │0000000000            │在網路上進行拍│偵F-477     │刑法第339 │羅聖平共同犯詐欺取│
│    │        │        │                                      │          │                      │張峻瑞                │賣交易 (帳號不│            │條第1項   │財罪，處有期徒刑肆│
│    │        │        │                                      │          │                      │                      │詳)， 而於收受│            │          │月。              │
│    │        │        │                                      │          │                      │                      │價金後不交付物│            │          │林政廷共同犯詐欺取│
│    │        │        │                                      │          │                      │                      │品。          │            │          │財罪，處有期徒刑參│
│    │        │        │                                      │          │                      │                      │              │            │          │月。              │
│    │        │        │                                      │          │                      │                      │              │            │          │江子欽共同犯詐欺取│
│    │        │        │                                      │          │                      │                      │              │            │          │財罪，處有期徒刑參│
│    │        │        │                                      │          │                      │                      │              │            │          │月。              │
│    │        │        │                                      │          │                      │                      │              │            │          │詹政文共同犯詐欺取│
│    │        │        │                                      │          │                      │                      │              │            │          │財罪，累犯，處有期│
│    │        │        │                                      │          │                      │                      │              │            │          │徒刑肆月。        │
│    │        │        │                                      │          │                      │                      │              │            │          │李政霆共同犯詐欺取│
│    │        │        │                                      │          │                      │                      │              │            │          │財罪，處有期徒刑參│
│    │        │        │                                      │          │                      │                      │              │            │          │月。              │
│    │        │        │                                      │          │                      │                      │              │            │          │黃世麟共同犯詐欺取│
│    │        │        │                                      │          │                      │                      │              │            │          │財罪，處有期徒刑肆│
│    │        │        │                                      │          │                      │                      │              │            │          │月。              │
│    │        │        │                                      │          │                      │                      │              │            │          │謝明宏共同犯詐欺取│
│    │        │        │                                      │          │                      │                      │              │            │          │財罪，處有期徒刑貳│
│    │        │        │                                      │          │                      │                      │              │            │          │月，如易科罰金，以│
│    │        │        │                                      │          │                      │                      │              │            │          │新臺幣壹仟元折算壹│
│    │        │        │                                      │          │                      │                      │              │            │          │日。              │
├──┼────┼────┼───────────────────┼─────┼───────────┼───────────┼───────┼──────┼─────┼─────────┤
│71  │林瑋姍  │98.09.01│  臺北縣三峽鎮○○路上的7-11內的      │  3,415 元│000-000000000000      │0000000000            │以hagdon帳號在│偵F-488     │刑法第339 │羅聖平共同犯詐欺取│
│    │        │        │  中國信託ATM                         │          │                      │張峻瑞                │網路上進行拍賣│            │條第1項   │財罪，處有期徒刑肆│
│    │        │        │                                      │          │                      │                      │交易，而於收受│            │          │月。              │
│    │        │        │                                      │          │                      │                      │價金後不交付物│            │          │林政廷共同犯詐欺取│
│    │        │        │                                      │          │                      │                      │品。          │            │          │財罪，處有期徒刑參│
│    │        │        │                                      │          │                      │                      │              │            │          │月。              │
│    │        │        │                                      │          │                      │                      │              │            │          │江子欽共同犯詐欺取│
│    │        │        │                                      │          │                      │                      │              │            │          │財罪，處有期徒刑參│
│    │        │        │                                      │          │                      │                      │              │            │          │月。              │
│    │        │        │                                      │          │                      │                      │              │            │          │詹政文共同犯詐欺取│
│    │        │        │                                      │          │                      │                      │              │            │          │財罪，累犯，處有期│
│    │        │        │                                      │          │                      │                      │              │            │          │徒刑肆月。        │
│    │        │        │                                      │          │                      │                      │              │            │          │李政霆共同犯詐欺取│
│    │        │        │                                      │          │                      │                      │              │            │          │財罪，處有期徒刑參│
│    │        │        │                                      │          │                      │                      │              │            │          │月。              │
│    │        │        │                                      │          │                      │                      │              │            │          │黃世麟共同犯詐欺取│
│    │        │        │                                      │          │                      │                      │              │            │          │財罪，處有期徒刑肆│
│    │        │        │                                      │          │                      │                      │              │            │          │月。              │
│    │        │        │                                      │          │                      │                      │              │            │          │謝明宏共同犯詐欺取│
│    │        │        │                                      │          │                      │                      │              │            │          │財罪，處有期徒刑貳│
│    │        │        │                                      │          │                      │                      │              │            │          │月，如易科罰金，以│
│    │        │        │                                      │          │                      │                      │              │            │          │新臺幣壹仟元折算壹│
│    │        │        │                                      │          │                      │                      │              │            │          │日。              │
├──┼────┼────┼───────────────────┼─────┼───────────┼───────────┼───────┼──────┼─────┼─────────┤
│72  │徐淑惠  │98.09.01│  中華郵政西屯郵局ATM                 │  2,600 元│000-000000000000      │0000000000            │以hegtae帳號在│偵F-496     │刑法第339 │羅聖平共同犯詐欺取│
│    │        │        │                                      │          │                      │張峻瑞                │網路上進行拍賣│            │條第1項   │財罪，處有期徒刑肆│
│    │        │        │                                      │          │                      │                      │交易，而於收受│            │          │月。              │
│    │        │        │                                      │          │                      │                      │價金後不交付物│            │          │林政廷共同犯詐欺取│
│    │        │        │                                      │          │                      │                      │品。          │            │          │財罪，處有期徒刑參│
│    │        │        │                                      │          │                      │                      │              │            │          │月。              │
│    │        │        │                                      │          │                      │                      │              │            │          │江子欽共同犯詐欺取│
│    │        │        │                                      │          │                      │                      │              │            │          │財罪，處有期徒刑參│
│    │        │        │                                      │          │                      │                      │              │            │          │月。              │
│    │        │        │                                      │          │                      │                      │              │            │          │詹政文共同犯詐欺取│
│    │        │        │                                      │          │                      │                      │              │            │          │財罪，累犯，處有期│
│    │        │        │                                      │          │                      │                      │              │            │          │徒刑肆月。        │
│    │        │        │                                      │          │                      │                      │              │            │          │李政霆共同犯詐欺取│
│    │        │        │                                      │          │                      │                      │              │            │          │財罪，處有期徒刑參│
│    │        │        │                                      │          │                      │                      │              │            │          │月。              │
│    │        │        │                                      │          │                      │                      │              │            │          │黃世麟共同犯詐欺取│
│    │        │        │                                      │          │                      │                      │              │            │          │財罪，處有期徒刑肆│
│    │        │        │                                      │          │                      │                      │              │            │          │月。              │
│    │        │        │                                      │          │                      │                      │              │            │          │謝明宏共同犯詐欺取│
│    │        │        │                                      │          │                      │                      │              │            │          │財罪，處有期徒刑貳│
│    │        │        │                                      │          │                      │                      │              │            │          │月，如易科罰金，以│
│    │        │        │                                      │          │                      │                      │              │            │          │新臺幣壹仟元折算壹│
│    │        │        │                                      │          │                      │                      │              │            │          │日。              │
├──┼────┼────┼───────────────────┼─────┼───────────┼───────────┼───────┼──────┼─────┼─────────┤
│73  │劉家欽  │98.08.31│  宜蘭縣羅東鎮○○路169號第一銀行     │  5,590 元│桃園中路郵局帳戶：    │0000000000            │以rt30125 帳號│偵F-481     │刑法第339 │羅聖平共同犯詐欺取│
│    │        │        │  羅東分行ATM                         │          │00000000              │張峻瑞                │在網路上進行拍│            │條第1項   │財罪，處有期徒刑肆│
│    │        │        │                                      │          │                      │                      │賣交易，而於收│            │          │月。              │
│    │        │        │                                      │          │                      │                      │受價金後不交付│            │          │林政廷共同犯詐欺取│
│    │        │        │                                      │          │                      │                      │物品。        │            │          │財罪，處有期徒刑參│
│    │        │        │                                      │          │                      │                      │              │            │          │月。              │
│    │        │        │                                      │          │                      │                      │              │            │          │江子欽共同犯詐欺取│
│    │        │        │                                      │          │                      │                      │              │            │          │財罪，處有期徒刑參│
│    │        │        │                                      │          │                      │                      │              │            │          │月。              │
│    │        │        │                                      │          │                      │                      │              │            │          │詹政文共同犯詐欺取│
│    │        │        │                                      │          │                      │                      │              │            │          │財罪，累犯，處有期│
│    │        │        │                                      │          │                      │                      │              │            │          │徒刑肆月。        │
│    │        │        │                                      │          │                      │                      │              │            │          │李政霆共同犯詐欺取│
│    │        │        │                                      │          │                      │                      │              │            │          │財罪，處有期徒刑參│
│    │        │        │                                      │          │                      │                      │              │            │          │月。              │
│    │        │        │                                      │          │                      │                      │              │            │          │黃世麟共同犯詐欺取│
│    │        │        │                                      │          │                      │                      │              │            │          │財罪，處有期徒刑肆│
│    │        │        │                                      │          │                      │                      │              │            │          │月。              │
│    │        │        │                                      │          │                      │                      │              │            │          │謝明宏共同犯詐欺取│
│    │        │        │                                      │          │                      │                      │              │            │          │財罪，處有期徒刑貳│
│    │        │        │                                      │          │                      │                      │              │            │          │月，如易科罰金，以│
│    │        │        │                                      │          │                      │                      │              │            │          │新臺幣壹仟元折算壹│
│    │        │        │                                      │          │                      │                      │              │            │          │日。              │
├──┼────┼────┼───────────────────┼─────┼───────────┼───────────┼───────┼──────┼─────┼─────────┤
│74  │陳信宏  │98.08.29│  國泰世華銀行秀水分行                │  3,900 元│000-00000000000       │0000000000            │以rt30125 帳號│偵F-485     │刑法第339 │羅聖平共同犯詐欺取│
│    │        │        │                                      │          │                      │張峻瑞                │在網路上進行拍│            │條第1項   │財罪，處有期徒刑肆│
│    │        │        │                                      │          │                      │                      │賣交易，而於收│            │          │月。              │
│    │        │        │                                      │          │                      │                      │受價金後不交付│            │          │林政廷共同犯詐欺取│
│    │        │        │                                      │          │                      │                      │物品。        │            │          │財罪，處有期徒刑參│
│    │        │        │                                      │          │                      │                      │              │            │          │月。              │
│    │        │        │                                      │          │                      │                      │              │            │          │江子欽共同犯詐欺取│
│    │        │        │                                      │          │                      │                      │              │            │          │財罪，處有期徒刑參│
│    │        │        │                                      │          │                      │                      │              │            │          │月。              │
│    │        │        │                                      │          │                      │                      │              │            │          │詹政文共同犯詐欺取│
│    │        │        │                                      │          │                      │                      │              │            │          │財罪，累犯，處有期│
│    │        │        │                                      │          │                      │                      │              │            │          │徒刑肆月。        │
│    │        │        │                                      │          │                      │                      │              │            │          │李政霆共同犯詐欺取│
│    │        │        │                                      │          │                      │                      │              │            │          │財罪，處有期徒刑參│
│    │        │        │                                      │          │                      │                      │              │            │          │月。              │
│    │        │        │                                      │          │                      │                      │              │            │          │黃世麟共同犯詐欺取│
│    │        │        │                                      │          │                      │                      │              │            │          │財罪，處有期徒刑肆│
│    │        │        │                                      │          │                      │                      │              │            │          │月。              │
│    │        │        │                                      │          │                      │                      │              │            │          │謝明宏共同犯詐欺取│
│    │        │        │                                      │          │                      │                      │              │            │          │財罪，處有期徒刑貳│
│    │        │        │                                      │          │                      │                      │              │            │          │月，如易科罰金，以│
│    │        │        │                                      │          │                      │                      │              │            │          │新臺幣壹仟元折算壹│
│    │        │        │                                      │          │                      │                      │              │            │          │日。              │
├──┼────┼────┼───────────────────┼─────┼───────────┼───────────┼───────┼──────┼─────┼─────────┤
│75  │江振德  │98.09.02│  臺北市○○區○○街一段187巷12號1樓  │  4,000 元│000-00000000000       │0000000000            │以caader帳號在│偵F-491     │刑法第339 │羅聖平共同犯詐欺取│
│    │        │        │                                      │          │                      │張峻瑞                │網路上進行拍賣│            │條第1項   │財罪，處有期徒刑肆│
│    │        │        │                                      │          │                      │                      │交易，而於收受│            │          │月。              │
│    │        │        │                                      │          │                      │                      │價金後不交付物│            │          │林政廷共同犯詐欺取│
│    │        │        │                                      │          │                      │                      │品。          │            │          │財罪，處有期徒刑參│
│    │        │        │                                      │          │                      │                      │              │            │          │月。              │
│    │        │        │                                      │          │                      │                      │              │            │          │江子欽共同犯詐欺取│
│    │        │        │                                      │          │                      │                      │              │            │          │財罪，處有期徒刑參│
│    │        │        │                                      │          │                      │                      │              │            │          │月。              │
│    │        │        │                                      │          │                      │                      │              │            │          │詹政文共同犯詐欺取│
│    │        │        │                                      │          │                      │                      │              │            │          │財罪，累犯，處有期│
│    │        │        │                                      │          │                      │                      │              │            │          │徒刑肆月。        │
│    │        │        │                                      │          │                      │                      │              │            │          │李政霆共同犯詐欺取│
│    │        │        │                                      │          │                      │                      │              │            │          │財罪，處有期徒刑參│
│    │        │        │                                      │          │                      │                      │              │            │          │月。              │
│    │        │        │                                      │          │                      │                      │              │            │          │黃世麟共同犯詐欺取│
│    │        │        │                                      │          │                      │                      │              │            │          │財罪，處有期徒刑肆│
│    │        │        │                                      │          │                      │                      │              │            │          │月。              │
│    │        │        │                                      │          │                      │                      │              │            │          │謝明宏共同犯詐欺取│
│    │        │        │                                      │          │                      │                      │              │            │          │財罪，處有期徒刑貳│
│    │        │        │                                      │          │                      │                      │              │            │          │月，如易科罰金，以│
│    │        │        │                                      │          │                      │                      │              │            │          │新臺幣壹仟元折算壹│
│    │        │        │                                      │          │                      │                      │              │            │          │日。              │
├──┼────┼────┼───────────────────┼─────┼───────────┼───────────┼───────┼──────┼─────┼─────────┤
│76  │吳妙玲  │98.08.29│  高雄市○○○路合作金庫苓雅分行ATM   │  7,100 元│000-00000000000       │0000000000            │在網路上進行拍│偵F-508     │刑法第339 │羅聖平共同犯詐欺取│
│    │        │        │                                      │          │                      │張峻瑞                │賣交易 (帳號不│            │條第1項   │財罪，處有期徒刑肆│
│    │        │        │                                      │          │                      │00-00000000           │詳)， 而於收受│            │          │月。              │
│    │        │        │                                      │          │                      │00-00000000           │價金後不交付物│            │          │林政廷共同犯詐欺取│
│    │        │        │                                      │          │                      │                      │品。          │            │          │財罪，處有期徒刑參│
│    │        │        │                                      │          │                      │                      │              │            │          │月。              │
│    │        │        │                                      │          │                      │                      │              │            │          │江子欽共同犯詐欺取│
│    │        │        │                                      │          │                      │                      │              │            │          │財罪，處有期徒刑參│
│    │        │        │                                      │          │                      │                      │              │            │          │月。              │
│    │        │        │                                      │          │                      │                      │              │            │          │詹政文共同犯詐欺取│
│    │        │        │                                      │          │                      │                      │              │            │          │財罪，累犯，處有期│
│    │        │        │                                      │          │                      │                      │              │            │          │徒刑肆月。        │
│    │        │        │                                      │          │                      │                      │              │            │          │李政霆共同犯詐欺取│
│    │        │        │                                      │          │                      │                      │              │            │          │財罪，處有期徒刑參│
│    │        │        │                                      │          │                      │                      │              │            │          │月。              │
│    │        │        │                                      │          │                      │                      │              │            │          │黃世麟共同犯詐欺取│
│    │        │        │                                      │          │                      │                      │              │            │          │財罪，處有期徒刑肆│
│    │        │        │                                      │          │                      │                      │              │            │          │月。              │
│    │        │        │                                      │          │                      │                      │              │            │          │謝明宏共同犯詐欺取│
│    │        │        │                                      │          │                      │                      │              │            │          │財罪，處有期徒刑貳│
│    │        │        │                                      │          │                      │                      │              │            │          │月，如易科罰金，以│
│    │        │        │                                      │          │                      │                      │              │            │          │新臺幣壹仟元折算壹│
│    │        │        │                                      │          │                      │                      │              │            │          │日。              │
├──┼────┼────┼───────────────────┼─────┼───────────┼───────────┼───────┼──────┼─────┼─────────┤
│77  │辜溫琇  │98.08.31│  桃園縣中壢市興和里三吉公寓4巷14之1號│  2,500 元│000-0000000000000     │0000000000            │以nbv6523 帳號│偵F-493     │刑法第339 │羅聖平共同犯詐欺取│
│    │        │        │  網路銀行ATM                         │          │                      │張峻瑞                │在網路上進行拍│            │條第1項   │財罪，處有期徒刑肆│
│    │        │        │                                      │          │                      │                      │賣交易，而於收│            │          │月。              │
│    │        │        │                                      │          │                      │                      │受價金後不交付│            │          │林政廷共同犯詐欺取│
│    │        │        │                                      │          │                      │                      │物品。        │            │          │財罪，處有期徒刑參│
│    │        │        │                                      │          │                      │                      │              │            │          │月。              │
│    │        │        │                                      │          │                      │                      │              │            │          │江子欽共同犯詐欺取│
│    │        │        │                                      │          │                      │                      │              │            │          │財罪，處有期徒刑參│
│    │        │        │                                      │          │                      │                      │              │            │          │月。              │
│    │        │        │                                      │          │                      │                      │              │            │          │詹政文共同犯詐欺取│
│    │        │        │                                      │          │                      │                      │              │            │          │財罪，累犯，處有期│
│    │        │        │                                      │          │                      │                      │              │            │          │徒刑肆月。        │
│    │        │        │                                      │          │                      │                      │              │            │          │李政霆共同犯詐欺取│
│    │        │        │                                      │          │                      │                      │              │            │          │財罪，處有期徒刑參│
│    │        │        │                                      │          │                      │                      │              │            │          │月。              │
│    │        │        │                                      │          │                      │                      │              │            │          │黃世麟共同犯詐欺取│
│    │        │        │                                      │          │                      │                      │              │            │          │財罪，處有期徒刑肆│
│    │        │        │                                      │          │                      │                      │              │            │          │月。              │
│    │        │        │                                      │          │                      │                      │              │            │          │謝明宏共同犯詐欺取│
│    │        │        │                                      │          │                      │                      │              │            │          │財罪，處有期徒刑貳│
│    │        │        │                                      │          │                      │                      │              │            │          │月，如易科罰金，以│
│    │        │        │                                      │          │                      │                      │              │            │          │新臺幣壹仟元折算壹│
│    │        │        │                                      │          │                      │                      │              │            │          │日。              │
├──┼────┼────┼───────────────────┼─────┼───────────┼───────────┼───────┼──────┼─────┼─────────┤
│78  │柳明仁  │98.08.31│  臺北市○○區○○街101號4樓          │  2,560 元│000-0000000000000     │0000000000            │以kii0701 帳號│偵G-514     │刑法第339 │羅聖平共同犯詐欺取│
│    │        │        │  網路銀行                            │          │                      │張峻瑞                │在網路上進行拍│            │條第1項   │財罪，處有期徒刑肆│
│    │        │        │                                      │          │                      │                      │賣交易，而於收│            │          │月。              │
│    │        │        │                                      │          │                      │                      │受價金後不交付│            │          │林政廷共同犯詐欺取│
│    │        │        │                                      │          │                      │                      │物品。        │            │          │財罪，處有期徒刑參│
│    │        │        │                                      │          │                      │                      │              │            │          │月。              │
│    │        │        │                                      │          │                      │                      │              │            │          │江子欽共同犯詐欺取│
│    │        │        │                                      │          │                      │                      │              │            │          │財罪，處有期徒刑參│
│    │        │        │                                      │          │                      │                      │              │            │          │月。              │
│    │        │        │                                      │          │                      │                      │              │            │          │詹政文共同犯詐欺取│
│    │        │        │                                      │          │                      │                      │              │            │          │財罪，累犯，處有期│
│    │        │        │                                      │          │                      │                      │              │            │          │徒刑肆月。        │
│    │        │        │                                      │          │                      │                      │              │            │          │李政霆共同犯詐欺取│
│    │        │        │                                      │          │                      │                      │              │            │          │財罪，處有期徒刑參│
│    │        │        │                                      │          │                      │                      │              │            │          │月。              │
│    │        │        │                                      │          │                      │                      │              │            │          │黃世麟共同犯詐欺取│
│    │        │        │                                      │          │                      │                      │              │            │          │財罪，處有期徒刑肆│
│    │        │        │                                      │          │                      │                      │              │            │          │月。              │
│    │        │        │                                      │          │                      │                      │              │            │          │謝明宏共同犯詐欺取│
│    │        │        │                                      │          │                      │                      │              │            │          │財罪，處有期徒刑貳│
│    │        │        │                                      │          │                      │                      │              │            │          │月，如易科罰金，以│
│    │        │        │                                      │          │                      │                      │              │            │          │新臺幣壹仟元折算壹│
│    │        │        │                                      │          │                      │                      │              │            │          │日。              │
├──┼────┼────┼───────────────────┼─────┼───────────┼───────────┼───────┼──────┼─────┼─────────┤
│79  │潘成瑩  │98.08.31│  高雄市三民區○○○路203號           │  2,200 元│000-0000000000000     │0000000000            │以cater25 帳號│偵G-526     │刑法第339 │羅聖平共同犯詐欺取│
│    │        │        │  義民郵局ATM                         │          │                      │ 張峻瑞               │在網路上進行拍│            │條第1項   │財罪，處有期徒刑肆│
│    │        │        │                                      │          │                      │                      │賣交易，而於收│            │          │月。              │
│    │        │        │                                      │          │                      │                      │受價金後不交付│            │          │林政廷共同犯詐欺取│
│    │        │        │                                      │          │                      │                      │物品。        │            │          │財罪，處有期徒刑參│
│    │        │        │                                      │          │                      │                      │              │            │          │月。              │
│    │        │        │                                      │          │                      │                      │              │            │          │江子欽共同犯詐欺取│
│    │        │        │                                      │          │                      │                      │              │            │          │財罪，處有期徒刑參│
│    │        │        │                                      │          │                      │                      │              │            │          │月。              │
│    │        │        │                                      │          │                      │                      │              │            │          │詹政文共同犯詐欺取│
│    │        │        │                                      │          │                      │                      │              │            │          │財罪，累犯，處有期│
│    │        │        │                                      │          │                      │                      │              │            │          │徒刑肆月。        │
│    │        │        │                                      │          │                      │                      │              │            │          │李政霆共同犯詐欺取│
│    │        │        │                                      │          │                      │                      │              │            │          │財罪，處有期徒刑參│
│    │        │        │                                      │          │                      │                      │              │            │          │月。              │
│    │        │        │                                      │          │                      │                      │              │            │          │黃世麟共同犯詐欺取│
│    │        │        │                                      │          │                      │                      │              │            │          │財罪，處有期徒刑肆│
│    │        │        │                                      │          │                      │                      │              │            │          │月。              │
│    │        │        │                                      │          │                      │                      │              │            │          │謝明宏共同犯詐欺取│
│    │        │        │                                      │          │                      │                      │              │            │          │財罪，處有期徒刑貳│
│    │        │        │                                      │          │                      │                      │              │            │          │月，如易科罰金，以│
│    │        │        │                                      │          │                      │                      │              │            │          │新臺幣壹仟元折算壹│
│    │        │        │                                      │          │                      │                      │              │            │          │日。              │
├──┼────┼────┼───────────────────┼─────┼───────────┼───────────┼───────┼──────┼─────┼─────────┤
│80  │莊皓宇  │98.08.29│  臺中市○區○○路378號13樓之9網路銀行│  75,970元│000-00000000000005    │0000000000            │以rt30125 帳號│偵F-504     │刑法第339 │羅聖平共同犯詐欺取│
│    │        │        │                                      │          │郵局帳戶              │張峻瑞                │在網路上進行拍│            │條第1項   │財罪，處有期徒刑肆│
│    │        │        │                                      │          │                      │                      │賣交易，而於收│            │          │月。              │
│    │        │        │                                      │          │                      │                      │受價金後不交付│            │          │林政廷共同犯詐欺取│
│    │        │        │                                      │          │                      │                      │物品。        │            │          │財罪，處有期徒刑參│
│    │        │        │                                      │          │                      │                      │              │            │          │月。              │
│    │        │        │                                      │          │                      │                      │              │            │          │江子欽共同犯詐欺取│
│    │        │        │                                      │          │                      │                      │              │            │          │財罪，處有期徒刑參│
│    │        │        │                                      │          │                      │                      │              │            │          │月。              │
│    │        │        │                                      │          │                      │                      │              │            │          │詹政文共同犯詐欺取│
│    │        │        │                                      │          │                      │                      │              │            │          │財罪，累犯，處有期│
│    │        │        │                                      │          │                      │                      │              │            │          │徒刑肆月。        │
│    │        │        │                                      │          │                      │                      │              │            │          │李政霆共同犯詐欺取│
│    │        │        │                                      │          │                      │                      │              │            │          │財罪，處有期徒刑參│
│    │        │        │                                      │          │                      │                      │              │            │          │月。              │
│    │        │        │                                      │          │                      │                      │              │            │          │黃世麟共同犯詐欺取│
│    │        │        │                                      │          │                      │                      │              │            │          │財罪，處有期徒刑肆│
│    │        │        │                                      │          │                      │                      │              │            │          │月。              │
│    │        │        │                                      │          │                      │                      │              │            │          │謝明宏共同犯詐欺取│
│    │        │        │                                      │          │                      │                      │              │            │          │財罪，處有期徒刑貳│
│    │        │        │                                      │          │                      │                      │              │            │          │月，如易科罰金，以│
│    │        │        │                                      │          │                      │                      │              │            │          │新臺幣壹仟元折算壹│
│    │        │        │                                      │          │                      │                      │              │            │          │日。              │
├──┼────┼────┼───────────────────┼─────┼───────────┼───────────┼───────┼──────┼─────┼─────────┤
│81  │江俐伶  │98.09.01│  桃園縣桃園市某7-11之ATM             │  4,500 元│000-00000000000000    │0000000000            │以gabfest 帳號│偵G-519     │刑法第339 │羅聖平共同犯詐欺取│
│    │        │        │                                      │          │                      │張峻瑞                │在網路上進行拍│            │條第1項   │財罪，處有期徒刑肆│
│    │        │        │                                      │          │                      │                      │賣交易，而於收│            │          │月。              │
│    │        │        │                                      │          │                      │                      │受價金後不交付│            │          │林政廷共同犯詐欺取│
│    │        │        │                                      │          │                      │                      │物品。        │            │          │財罪，處有期徒刑參│
│    │        │        │                                      │          │                      │                      │              │            │          │月。              │
│    │        │        │                                      │          │                      │                      │              │            │          │江子欽共同犯詐欺取│
│    │        │        │                                      │          │                      │                      │              │            │          │財罪，處有期徒刑參│
│    │        │        │                                      │          │                      │                      │              │            │          │月。              │
│    │        │        │                                      │          │                      │                      │              │            │          │詹政文共同犯詐欺取│
│    │        │        │                                      │          │                      │                      │              │            │          │財罪，累犯，處有期│
│    │        │        │                                      │          │                      │                      │              │            │          │徒刑肆月。        │
│    │        │        │                                      │          │                      │                      │              │            │          │李政霆共同犯詐欺取│
│    │        │        │                                      │          │                      │                      │              │            │          │財罪，處有期徒刑參│
│    │        │        │                                      │          │                      │                      │              │            │          │月。              │
│    │        │        │                                      │          │                      │                      │              │            │          │黃世麟共同犯詐欺取│
│    │        │        │                                      │          │                      │                      │              │            │          │財罪，處有期徒刑肆│
│    │        │        │                                      │          │                      │                      │              │            │          │月。              │
│    │        │        │                                      │          │                      │                      │              │            │          │謝明宏共同犯詐欺取│
│    │        │        │                                      │          │                      │                      │              │            │          │財罪，處有期徒刑貳│
│    │        │        │                                      │          │                      │                      │              │            │          │月，如易科罰金，以│
│    │        │        │                                      │          │                      │                      │              │            │          │新臺幣壹仟元折算壹│
│    │        │        │                                      │          │                      │                      │              │            │          │日。              │
├──┼────┼────┼───────────────────┼─────┼───────────┼───────────┼───────┼──────┼─────┼─────────┤
│82  │楊弘任  │98.09.06│  桃園縣桃園市○○○○街49號3樓       │  3,400 元│000-00000000000       │0000000000            │以momoiou 帳號│偵G-531     │刑法第339 │羅聖平共同犯詐欺取│
│    │        │        │                                      │          │                      │李林秋蓮              │在網路上進行拍│            │條第1項   │財罪，處有期徒刑肆│
│    │        │        │                                      │          │                      │                      │賣交易，而於收│            │          │月。              │
│    │        │        │                                      │          │                      │                      │受價金後不交付│            │          │林政廷共同犯詐欺取│
│    │        │        │                                      │          │                      │                      │物品。        │            │          │財罪，處有期徒刑參│
│    │        │        │                                      │          │                      │                      │              │            │          │月。              │
│    │        │        │                                      │          │                      │                      │              │            │          │江子欽共同犯詐欺取│
│    │        │        │                                      │          │                      │                      │              │            │          │財罪，處有期徒刑參│
│    │        │        │                                      │          │                      │                      │              │            │          │月。              │
│    │        │        │                                      │          │                      │                      │              │            │          │詹政文共同犯詐欺取│
│    │        │        │                                      │          │                      │                      │              │            │          │財罪，累犯，處有期│
│    │        │        │                                      │          │                      │                      │              │            │          │徒刑肆月。        │
│    │        │        │                                      │          │                      │                      │              │            │          │李政霆共同犯詐欺取│
│    │        │        │                                      │          │                      │                      │              │            │          │財罪，處有期徒刑參│
│    │        │        │                                      │          │                      │                      │              │            │          │月。              │
│    │        │        │                                      │          │                      │                      │              │            │          │黃世麟共同犯詐欺取│
│    │        │        │                                      │          │                      │                      │              │            │          │財罪，處有期徒刑肆│
│    │        │        │                                      │          │                      │                      │              │            │          │月。              │
│    │        │        │                                      │          │                      │                      │              │            │          │謝明宏共同犯詐欺取│
│    │        │        │                                      │          │                      │                      │              │            │          │財罪，處有期徒刑貳│
│    │        │        │                                      │          │                      │                      │              │            │          │月，如易科罰金，以│
│    │        │        │                                      │          │                      │                      │              │            │          │新臺幣壹仟元折算壹│
│    │        │        │                                      │          │                      │                      │              │            │          │日。              │
├──┼────┼────┼───────────────────┼─────┼───────────┼───────────┼───────┼──────┼─────┼─────────┤
│83  │蔡幸純  │98.09.05│  高雄市苓雅區○○○路58號            │  9,000 元│000-00000000000       │0000000000            │在網路上進行拍│偵G-545     │刑法第339 │羅聖平共同犯詐欺取│
│    │        │        │  (大眾商業銀行-營業部)提款機         │          │                      │ 李林秋蓮             │賣交易 (帳號不│            │條第1項   │財罪，處有期徒刑肆│
│    │        │        │                                      │          │                      │                      │詳)， 而於收受│            │          │月。              │
│    │        │        │                                      │          │                      │                      │價金後不交付物│            │          │林政廷共同犯詐欺取│
│    │        │        │                                      │          │                      │                      │品。          │            │          │財罪，處有期徒刑參│
│    │        │        │                                      │          │                      │                      │              │            │          │月。              │
│    │        │        │                                      │          │                      │                      │              │            │          │江子欽共同犯詐欺取│
│    │        │        │                                      │          │                      │                      │              │            │          │財罪，處有期徒刑參│
│    │        │        │                                      │          │                      │                      │              │            │          │月。              │
│    │        │        │                                      │          │                      │                      │              │            │          │詹政文共同犯詐欺取│
│    │        │        │                                      │          │                      │                      │              │            │          │財罪，累犯，處有期│
│    │        │        │                                      │          │                      │                      │              │            │          │徒刑肆月。        │
│    │        │        │                                      │          │                      │                      │              │            │          │李政霆共同犯詐欺取│
│    │        │        │                                      │          │                      │                      │              │            │          │財罪，處有期徒刑參│
│    │        │        │                                      │          │                      │                      │              │            │          │月。              │
│    │        │        │                                      │          │                      │                      │              │            │          │黃世麟共同犯詐欺取│
│    │        │        │                                      │          │                      │                      │              │            │          │財罪，處有期徒刑肆│
│    │        │        │                                      │          │                      │                      │              │            │          │月。              │
│    │        │        │                                      │          │                      │                      │              │            │          │謝明宏共同犯詐欺取│
│    │        │        │                                      │          │                      │                      │              │            │          │財罪，處有期徒刑貳│
│    │        │        │                                      │          │                      │                      │              │            │          │月，如易科罰金，以│
│    │        │        │                                      │          │                      │                      │              │            │          │新臺幣壹仟元折算壹│
│    │        │        │                                      │          │                      │                      │              │            │          │日。              │
├──┼────┼────┼───────────────────┼─────┼───────────┼───────────┼───────┼──────┼─────┼─────────┤
│84  │林子涵  │98.09.04│  南投縣南投市○○○路30號三和郵局ATM │  1,000 元│000-00000000000       │0000000000            │在網路上進行拍│偵G-549     │刑法第339 │羅聖平共同犯詐欺取│
│    │        │        │                                      │          │                      │李林秋蓮              │賣交易 (帳號不│            │條第1項   │財罪，處有期徒刑肆│
│    │        │        │                                      │          │                      │                      │詳)， 而於收受│            │          │月。              │
│    │        │        │                                      │          │                      │                      │價金後不交付物│            │          │林政廷共同犯詐欺取│
│    │        │        │                                      │          │                      │                      │品。          │            │          │財罪，處有期徒刑參│
│    │        │        │                                      │          │                      │                      │              │            │          │月。              │
│    │        │        │                                      │          │                      │                      │              │            │          │江子欽共同犯詐欺取│
│    │        │        │                                      │          │                      │                      │              │            │          │財罪，處有期徒刑參│
│    │        │        │                                      │          │                      │                      │              │            │          │月。              │
│    │        │        │                                      │          │                      │                      │              │            │          │詹政文共同犯詐欺取│
│    │        │        │                                      │          │                      │                      │              │            │          │財罪，累犯，處有期│
│    │        │        │                                      │          │                      │                      │              │            │          │徒刑肆月。        │
│    │        │        │                                      │          │                      │                      │              │            │          │李政霆共同犯詐欺取│
│    │        │        │                                      │          │                      │                      │              │            │          │財罪，處有期徒刑參│
│    │        │        │                                      │          │                      │                      │              │            │          │月。              │
│    │        │        │                                      │          │                      │                      │              │            │          │黃世麟共同犯詐欺取│
│    │        │        │                                      │          │                      │                      │              │            │          │財罪，處有期徒刑肆│
│    │        │        │                                      │          │                      │                      │              │            │          │月。              │
│    │        │        │                                      │          │                      │                      │              │            │          │謝明宏共同犯詐欺取│
│    │        │        │                                      │          │                      │                      │              │            │          │財罪，處有期徒刑貳│
│    │        │        │                                      │          │                      │                      │              │            │          │月，如易科罰金，以│
│    │        │        │                                      │          │                      │                      │              │            │          │新臺幣壹仟元折算壹│
│    │        │        │                                      │          │                      │                      │              │            │          │日。              │
├──┼────┼────┼───────────────────┼─────┼───────────┼───────────┼───────┼──────┼─────┼─────────┤
│85  │黃瓊嫻  │98.09.05│  臺北縣板橋市○○路○段178號10樓     │  3,500 元│000-00000000000       │0000000000            │以tabetic63 帳│偵G-555     │刑法第339 │羅聖平共同犯詐欺取│
│    │        │        │  網路ATM                             │          │                      │李林秋蓮              │號在網路上進行│            │條第1項   │財罪，處有期徒刑肆│
│    │        │        │                                      │          │                      │                      │拍賣交易，而於│            │          │月。              │
│    │        │        │                                      │          │                      │                      │收受價金後不交│            │          │林政廷共同犯詐欺取│
│    │        │        │                                      │          │                      │                      │付物品。      │            │          │財罪，處有期徒刑參│
│    │        │        │                                      │          │                      │                      │              │            │          │月。              │
│    │        │        │                                      │          │                      │                      │              │            │          │江子欽共同犯詐欺取│
│    │        │        │                                      │          │                      │                      │              │            │          │財罪，處有期徒刑參│
│    │        │        │                                      │          │                      │                      │              │            │          │月。              │
│    │        │        │                                      │          │                      │                      │              │            │          │詹政文共同犯詐欺取│
│    │        │        │                                      │          │                      │                      │              │            │          │財罪，累犯，處有期│
│    │        │        │                                      │          │                      │                      │              │            │          │徒刑肆月。        │
│    │        │        │                                      │          │                      │                      │              │            │          │李政霆共同犯詐欺取│
│    │        │        │                                      │          │                      │                      │              │            │          │財罪，處有期徒刑參│
│    │        │        │                                      │          │                      │                      │              │            │          │月。              │
│    │        │        │                                      │          │                      │                      │              │            │          │黃世麟共同犯詐欺取│
│    │        │        │                                      │          │                      │                      │              │            │          │財罪，處有期徒刑肆│
│    │        │        │                                      │          │                      │                      │              │            │          │月。              │
│    │        │        │                                      │          │                      │                      │              │            │          │謝明宏共同犯詐欺取│
│    │        │        │                                      │          │                      │                      │              │            │          │財罪，處有期徒刑貳│
│    │        │        │                                      │          │                      │                      │              │            │          │月，如易科罰金，以│
│    │        │        │                                      │          │                      │                      │              │            │          │新臺幣壹仟元折算壹│
│    │        │        │                                      │          │                      │                      │              │            │          │日。              │
├──┼────┼────┼───────────────────┼─────┼───────────┼───────────┼───────┼──────┼─────┼─────────┤
│86  │鄭昭美  │98.09.06│  臺北縣板橋市○○路○段17號6樓       │  5,000 元│000-0000000000        │0000000000            │在網路上進行拍│偵G-559     │刑法第339 │羅聖平共同犯詐欺取│
│    │        │        │  網路ATM                             │          │                      │李林秋蓮              │賣交易 (帳號不│            │條第1項   │財罪，處有期徒刑肆│
│    │        │        │                                      │          │                      │                      │詳)， 而於收受│            │          │月。              │
│    │        │        │                                      │          │                      │                      │價金後不交付物│            │          │林政廷共同犯詐欺取│
│    │        │        │                                      │          │                      │                      │品。          │            │          │財罪，處有期徒刑參│
│    │        │        │                                      │          │                      │                      │              │            │          │月。              │
│    │        │        │                                      │          │                      │                      │              │            │          │江子欽共同犯詐欺取│
│    │        │        │                                      │          │                      │                      │              │            │          │財罪，處有期徒刑參│
│    │        │        │                                      │          │                      │                      │              │            │          │月。              │
│    │        │        │                                      │          │                      │                      │              │            │          │詹政文共同犯詐欺取│
│    │        │        │                                      │          │                      │                      │              │            │          │財罪，累犯，處有期│
│    │        │        │                                      │          │                      │                      │              │            │          │徒刑肆月。        │
│    │        │        │                                      │          │                      │                      │              │            │          │李政霆共同犯詐欺取│
│    │        │        │                                      │          │                      │                      │              │            │          │財罪，處有期徒刑參│
│    │        │        │                                      │          │                      │                      │              │            │          │月。              │
│    │        │        │                                      │          │                      │                      │              │            │          │黃世麟共同犯詐欺取│
│    │        │        │                                      │          │                      │                      │              │            │          │財罪，處有期徒刑肆│
│    │        │        │                                      │          │                      │                      │              │            │          │月。              │
│    │        │        │                                      │          │                      │                      │              │            │          │謝明宏共同犯詐欺取│
│    │        │        │                                      │          │                      │                      │              │            │          │財罪，處有期徒刑貳│
│    │        │        │                                      │          │                      │                      │              │            │          │月，如易科罰金，以│
│    │        │        │                                      │          │                      │                      │              │            │          │新臺幣壹仟元折算壹│
│    │        │        │                                      │          │                      │                      │              │            │          │日。              │
├──┼────┼────┼───────────────────┼─────┼───────────┼───────────┼───────┼──────┼─────┼─────────┤
│87  │曾獻慶  │98.09.06│  苗栗縣竹南鎮○○路214號             │  6,190 元│000-00000000000       │0000000000            │以momoiou 帳號│偵G-562     │刑法第339 │羅聖平共同犯詐欺取│
│    │        │        │  網路ATM                             │          │                      │李林秋蓮              │在網路上進行拍│            │條第1項   │財罪，處有期徒刑肆│
│    │        │        │                                      │          │                      │                      │賣交易，而於收│            │          │月。              │
│    │        │        │                                      │          │                      │                      │受價金後不交付│            │          │林政廷共同犯詐欺取│
│    │        │        │                                      │          │                      │                      │物品。        │            │          │財罪，處有期徒刑參│
│    │        │        │                                      │          │                      │                      │              │            │          │月。              │
│    │        │        │                                      │          │                      │                      │              │            │          │江子欽共同犯詐欺取│
│    │        │        │                                      │          │                      │                      │              │            │          │財罪，處有期徒刑參│
│    │        │        │                                      │          │                      │                      │              │            │          │月。              │
│    │        │        │                                      │          │                      │                      │              │            │          │詹政文共同犯詐欺取│
│    │        │        │                                      │          │                      │                      │              │            │          │財罪，累犯，處有期│
│    │        │        │                                      │          │                      │                      │              │            │          │徒刑肆月。        │
│    │        │        │                                      │          │                      │                      │              │            │          │李政霆共同犯詐欺取│
│    │        │        │                                      │          │                      │                      │              │            │          │財罪，處有期徒刑參│
│    │        │        │                                      │          │                      │                      │              │            │          │月。              │
│    │        │        │                                      │          │                      │                      │              │            │          │黃世麟共同犯詐欺取│
│    │        │        │                                      │          │                      │                      │              │            │          │財罪，處有期徒刑肆│
│    │        │        │                                      │          │                      │                      │              │            │          │月。              │
│    │        │        │                                      │          │                      │                      │              │            │          │謝明宏共同犯詐欺取│
│    │        │        │                                      │          │                      │                      │              │            │          │財罪，處有期徒刑貳│
│    │        │        │                                      │          │                      │                      │              │            │          │月，如易科罰金，以│
│    │        │        │                                      │          │                      │                      │              │            │          │新臺幣壹仟元折算壹│
│    │        │        │                                      │          │                      │                      │              │            │          │日。              │
├──┼────┼────┼───────────────────┼─────┼───────────┼───────────┼───────┼──────┼─────┼─────────┤
│88  │陳香雪  │98.09.08│  臺中市○區○○路二段41巷11號        │  3,710 元│000-00000000000       │0000000000            │在網路上進行拍│偵G-566     │刑法第339 │羅聖平共同犯詐欺取│
│    │        │        │  網路ATM                             │          │                      │李林秋蓮              │賣交易 (帳號不│            │條第1項   │財罪，處有期徒刑肆│
│    │        │        │                                      │          │                      │00000000000           │詳)， 而於收受│            │          │月。              │
│    │        │        │                                      │          │                      │                      │價金後不交付物│            │          │林政廷共同犯詐欺取│
│    │        │        │                                      │          │                      │                      │品。          │            │          │財罪，處有期徒刑參│
│    │        │        │                                      │          │                      │                      │              │            │          │月。              │
│    │        │        │                                      │          │                      │                      │              │            │          │江子欽共同犯詐欺取│
│    │        │        │                                      │          │                      │                      │              │            │          │財罪，處有期徒刑參│
│    │        │        │                                      │          │                      │                      │              │            │          │月。              │
│    │        │        │                                      │          │                      │                      │              │            │          │詹政文共同犯詐欺取│
│    │        │        │                                      │          │                      │                      │              │            │          │財罪，累犯，處有期│
│    │        │        │                                      │          │                      │                      │              │            │          │徒刑肆月。        │
│    │        │        │                                      │          │                      │                      │              │            │          │李政霆共同犯詐欺取│
│    │        │        │                                      │          │                      │                      │              │            │          │財罪，處有期徒刑參│
│    │        │        │                                      │          │                      │                      │              │            │          │月。              │
│    │        │        │                                      │          │                      │                      │              │            │          │黃世麟共同犯詐欺取│
│    │        │        │                                      │          │                      │                      │              │            │          │財罪，處有期徒刑肆│
│    │        │        │                                      │          │                      │                      │              │            │          │月。              │
│    │        │        │                                      │          │                      │                      │              │            │          │謝明宏共同犯詐欺取│
│    │        │        │                                      │          │                      │                      │              │            │          │財罪，處有期徒刑貳│
│    │        │        │                                      │          │                      │                      │              │            │          │月，如易科罰金，以│
│    │        │        │                                      │          │                      │                      │              │            │          │新臺幣壹仟元折算壹│
│    │        │        │                                      │          │                      │                      │              │            │          │日。              │
├──┼────┼────┼───────────────────┼─────┼───────────┼───────────┼───────┼──────┼─────┼─────────┤
│89  │王人敏  │98.09.05│  西屯郵局(臺中市○○區○○路3段130號)│  7,400 元│000-00000000000000    │0000000000            │在網路上進行拍│偵G-533     │刑法第339 │羅聖平共同犯詐欺取│
│    │        │        │                                      │          │郵局帳戶              │李林秋蓮              │賣交易 (帳號不│            │條第1項   │財罪，處有期徒刑肆│
│    │        │        │                                      │          │                      │                      │詳)， 而於收受│            │          │月。              │
│    │        │        │                                      │          │                      │                      │價金後不交付物│            │          │林政廷共同犯詐欺取│
│    │        │        │                                      │          │                      │                      │品。          │            │          │財罪，處有期徒刑參│
│    │        │        │                                      │          │                      │                      │              │            │          │月。              │
│    │        │        │                                      │          │                      │                      │              │            │          │江子欽共同犯詐欺取│
│    │        │        │                                      │          │                      │                      │              │            │          │財罪，處有期徒刑參│
│    │        │        │                                      │          │                      │                      │              │            │          │月。              │
│    │        │        │                                      │          │                      │                      │              │            │          │詹政文共同犯詐欺取│
│    │        │        │                                      │          │                      │                      │              │            │          │財罪，累犯，處有期│
│    │        │        │                                      │          │                      │                      │              │            │          │徒刑肆月。        │
│    │        │        │                                      │          │                      │                      │              │            │          │李政霆共同犯詐欺取│
│    │        │        │                                      │          │                      │                      │              │            │          │財罪，處有期徒刑參│
│    │        │        │                                      │          │                      │                      │              │            │          │月。              │
│    │        │        │                                      │          │                      │                      │              │            │          │黃世麟共同犯詐欺取│
│    │        │        │                                      │          │                      │                      │              │            │          │財罪，處有期徒刑肆│
│    │        │        │                                      │          │                      │                      │              │            │          │月。              │
│    │        │        │                                      │          │                      │                      │              │            │          │謝明宏共同犯詐欺取│
│    │        │        │                                      │          │                      │                      │              │            │          │財罪，處有期徒刑貳│
│    │        │        │                                      │          │                      │                      │              │            │          │月，如易科罰金，以│
│    │        │        │                                      │          │                      │                      │              │            │          │新臺幣壹仟元折算壹│
│    │        │        │                                      │          │                      │                      │              │            │          │日。              │
├──┼────┼────┼───────────────────┼─────┼───────────┼───────────┼───────┼──────┼─────┼─────────┤
│90  │沈旭豐  │98.09.07│  臺北縣土城市○○路○段188巷8號4樓   │  12,760元│000-00000000000000    │0000000000            │以momoiou 帳號│偵G-539     │刑法第339 │羅聖平共同犯詐欺取│
│    │        │        │  網路銀行                            │          │郵局帳戶              │李林秋蓮              │在網路上進行拍│            │條第1項   │財罪，處有期徒刑肆│
│    │        │        │                                      │          │                      │                      │賣交易，而於收│            │          │月。              │
│    │        │        │                                      │          │                      │                      │受價金後不交付│            │          │林政廷共同犯詐欺取│
│    │        │        │                                      │          │                      │                      │物品。        │            │          │財罪，處有期徒刑參│
│    │        │        │                                      │          │                      │                      │              │            │          │月。              │
│    │        │        │                                      │          │                      │                      │              │            │          │江子欽共同犯詐欺取│
│    │        │        │                                      │          │                      │                      │              │            │          │財罪，處有期徒刑參│
│    │        │        │                                      │          │                      │                      │              │            │          │月。              │
│    │        │        │                                      │          │                      │                      │              │            │          │詹政文共同犯詐欺取│
│    │        │        │                                      │          │                      │                      │              │            │          │財罪，累犯，處有期│
│    │        │        │                                      │          │                      │                      │              │            │          │徒刑肆月。        │
│    │        │        │                                      │          │                      │                      │              │            │          │李政霆共同犯詐欺取│
│    │        │        │                                      │          │                      │                      │              │            │          │財罪，處有期徒刑參│
│    │        │        │                                      │          │                      │                      │              │            │          │月。              │
│    │        │        │                                      │          │                      │                      │              │            │          │黃世麟共同犯詐欺取│
│    │        │        │                                      │          │                      │                      │              │            │          │財罪，處有期徒刑肆│
│    │        │        │                                      │          │                      │                      │              │            │          │月。              │
│    │        │        │                                      │          │                      │                      │              │            │          │謝明宏共同犯詐欺取│
│    │        │        │                                      │          │                      │                      │              │            │          │財罪，處有期徒刑貳│
│    │        │        │                                      │          │                      │                      │              │            │          │月，如易科罰金，以│
│    │        │        │                                      │          │                      │                      │              │            │          │新臺幣壹仟元折算壹│
│    │        │        │                                      │          │                      │                      │              │            │          │日。              │
├──┼────┼────┼───────────────────┼─────┼───────────┼───────────┼───────┼──────┼─────┼─────────┤
│91  │孫雯麗  │98.09.07│  臺北縣汐止市○○路24號4樓           │  2,920 元│000-00000000000000    │0000000000            │在網路上進行拍│偵G-552     │刑法第339 │羅聖平共同犯詐欺取│
│    │        │        │                                      │          │郵局帳戶              │李林秋蓮              │賣交易 (帳號不│            │條第1項   │財罪，處有期徒刑肆│
│    │        │        │                                      │          │                      │                      │詳)， 而於收受│            │          │月。              │
│    │        │        │                                      │          │                      │                      │價金後不交付物│            │          │林政廷共同犯詐欺取│
│    │        │        │                                      │          │                      │                      │品。          │            │          │財罪，處有期徒刑參│
│    │        │        │                                      │          │                      │                      │              │            │          │月。              │
│    │        │        │                                      │          │                      │                      │              │            │          │江子欽共同犯詐欺取│
│    │        │        │                                      │          │                      │                      │              │            │          │財罪，處有期徒刑參│
│    │        │        │                                      │          │                      │                      │              │            │          │月。              │
│    │        │        │                                      │          │                      │                      │              │            │          │詹政文共同犯詐欺取│
│    │        │        │                                      │          │                      │                      │              │            │          │財罪，累犯，處有期│
│    │        │        │                                      │          │                      │                      │              │            │          │徒刑肆月。        │
│    │        │        │                                      │          │                      │                      │              │            │          │李政霆共同犯詐欺取│
│    │        │        │                                      │          │                      │                      │              │            │          │財罪，處有期徒刑參│
│    │        │        │                                      │          │                      │                      │              │            │          │月。              │
│    │        │        │                                      │          │                      │                      │              │            │          │黃世麟共同犯詐欺取│
│    │        │        │                                      │          │                      │                      │              │            │          │財罪，處有期徒刑肆│
│    │        │        │                                      │          │                      │                      │              │            │          │月。              │
│    │        │        │                                      │          │                      │                      │              │            │          │謝明宏共同犯詐欺取│
│    │        │        │                                      │          │                      │                      │              │            │          │財罪，處有期徒刑貳│
│    │        │        │                                      │          │                      │                      │              │            │          │月，如易科罰金，以│
│    │        │        │                                      │          │                      │                      │              │            │          │新臺幣壹仟元折算壹│
│    │        │        │                                      │          │                      │                      │              │            │          │日。              │
├──┼────┼────┼───────────────────┼─────┼───────────┼───────────┼───────┼──────┼─────┼─────────┤
│92  │白佩玉  │98.09.07│  南投縣竹山鎮○○路○段83號          │  3,100 元│000-00000000000000    │0000000000            │在網路上進行拍│偵G-569     │刑法第339 │羅聖平共同犯詐欺取│
│    │        │        │  網路銀行                            │          │郵局帳戶              │李林秋蓮              │賣交易 (帳號不│            │條第1項   │財罪，處有期徒刑肆│
│    │        │        │                                      │          │                      │                      │詳)， 而於收受│            │          │月。              │
│    │        │        │                                      │          │                      │                      │價金後不交付物│            │          │林政廷共同犯詐欺取│
│    │        │        │                                      │          │                      │                      │品。          │            │          │財罪，處有期徒刑參│
│    │        │        │                                      │          │                      │                      │              │            │          │月。              │
│    │        │        │                                      │          │                      │                      │              │            │          │江子欽共同犯詐欺取│
│    │        │        │                                      │          │                      │                      │              │            │          │財罪，處有期徒刑參│
│    │        │        │                                      │          │                      │                      │              │            │          │月。              │
│    │        │        │                                      │          │                      │                      │              │            │          │詹政文共同犯詐欺取│
│    │        │        │                                      │          │                      │                      │              │            │          │財罪，累犯，處有期│
│    │        │        │                                      │          │                      │                      │              │            │          │徒刑肆月。        │
│    │        │        │                                      │          │                      │                      │              │            │          │李政霆共同犯詐欺取│
│    │        │        │                                      │          │                      │                      │              │            │          │財罪，處有期徒刑參│
│    │        │        │                                      │          │                      │                      │              │            │          │月。              │
│    │        │        │                                      │          │                      │                      │              │            │          │黃世麟共同犯詐欺取│
│    │        │        │                                      │          │                      │                      │              │            │          │財罪，處有期徒刑肆│
│    │        │        │                                      │          │                      │                      │              │            │          │月。              │
│    │        │        │                                      │          │                      │                      │              │            │          │謝明宏共同犯詐欺取│
│    │        │        │                                      │          │                      │                      │              │            │          │財罪，處有期徒刑貳│
│    │        │        │                                      │          │                      │                      │              │            │          │月，如易科罰金，以│
│    │        │        │                                      │          │                      │                      │              │            │          │新臺幣壹仟元折算壹│
│    │        │        │                                      │          │                      │                      │              │            │          │日。              │
├──┼────┼────┼───────────────────┼─────┼───────────┼───────────┼───────┼──────┼─────┼─────────┤
│93  │林育鋒  │98.09.04│  臺北縣伍股鄉○○路○段25之13號      │  3,217 元│000-00000000000       │0000000000            │以tabetic63 帳│偵G-537     │刑法第339 │羅聖平共同犯詐欺取│
│    │        │        │                                      │          │                      │李林秋蓮              │號在網路上進行│            │條第1項   │財罪，處有期徒刑肆│
│    │        │        │                                      │          │                      │                      │拍賣交易，而於│            │          │月。              │
│    │        │        │                                      │          │                      │                      │收受價金後不交│            │          │林政廷共同犯詐欺取│
│    │        │        │                                      │          │                      │                      │付物品。      │            │          │財罪，處有期徒刑參│
│    │        │        │                                      │          │                      │                      │              │            │          │月。              │
│    │        │        │                                      │          │                      │                      │              │            │          │江子欽共同犯詐欺取│
│    │        │        │                                      │          │                      │                      │              │            │          │財罪，處有期徒刑參│
│    │        │        │                                      │          │                      │                      │              │            │          │月。              │
│    │        │        │                                      │          │                      │                      │              │            │          │詹政文共同犯詐欺取│
│    │        │        │                                      │          │                      │                      │              │            │          │財罪，累犯，處有期│
│    │        │        │                                      │          │                      │                      │              │            │          │徒刑肆月。        │
│    │        │        │                                      │          │                      │                      │              │            │          │李政霆共同犯詐欺取│
│    │        │        │                                      │          │                      │                      │              │            │          │財罪，處有期徒刑參│
│    │        │        │                                      │          │                      │                      │              │            │          │月。              │
│    │        │        │                                      │          │                      │                      │              │            │          │黃世麟共同犯詐欺取│
│    │        │        │                                      │          │                      │                      │              │            │          │財罪，處有期徒刑肆│
│    │        │        │                                      │          │                      │                      │              │            │          │月。              │
│    │        │        │                                      │          │                      │                      │              │            │          │謝明宏共同犯詐欺取│
│    │        │        │                                      │          │                      │                      │              │            │          │財罪，處有期徒刑貳│
│    │        │        │                                      │          │                      │                      │              │            │          │月，如易科罰金，以│
│    │        │        │                                      │          │                      │                      │              │            │          │新臺幣壹仟元折算壹│
│    │        │        │                                      │          │                      │                      │              │            │          │日。              │
├──┼────┼────┼───────────────────┼─────┼───────────┼───────────┼───────┼──────┼─────┼─────────┤
│94  │傅意評  │98.09.04│  臺中市○區○○街13號3樓之郵局提款機 │  2,200 元│000-00000000000       │0000000000            │以raceway 帳號│偵G-542     │刑法第339 │羅聖平共同犯詐欺取│
│    │        │        │                                      │          │                      │李林秋蓮              │在網路上進行拍│            │條第1項   │財罪，處有期徒刑肆│
│    │        │        │                                      │          │                      │                      │賣交易，而於收│            │          │月。              │
│    │        │        │                                      │          │                      │                      │受價金後不交付│            │          │林政廷共同犯詐欺取│
│    │        │        │                                      │          │                      │                      │物品。        │            │          │財罪，處有期徒刑參│
│    │        │        │                                      │          │                      │                      │              │            │          │月。              │
│    │        │        │                                      │          │                      │                      │              │            │          │江子欽共同犯詐欺取│
│    │        │        │                                      │          │                      │                      │              │            │          │財罪，處有期徒刑參│
│    │        │        │                                      │          │                      │                      │              │            │          │月。              │
│    │        │        │                                      │          │                      │                      │              │            │          │詹政文共同犯詐欺取│
│    │        │        │                                      │          │                      │                      │              │            │          │財罪，累犯，處有期│
│    │        │        │                                      │          │                      │                      │              │            │          │徒刑肆月。        │
│    │        │        │                                      │          │                      │                      │              │            │          │李政霆共同犯詐欺取│
│    │        │        │                                      │          │                      │                      │              │            │          │財罪，處有期徒刑參│
│    │        │        │                                      │          │                      │                      │              │            │          │月。              │
│    │        │        │                                      │          │                      │                      │              │            │          │黃世麟共同犯詐欺取│
│    │        │        │                                      │          │                      │                      │              │            │          │財罪，處有期徒刑肆│
│    │        │        │                                      │          │                      │                      │              │            │          │月。              │
│    │        │        │                                      │          │                      │                      │              │            │          │謝明宏共同犯詐欺取│
│    │        │        │                                      │          │                      │                      │              │            │          │財罪，處有期徒刑貳│
│    │        │        │                                      │          │                      │                      │              │            │          │月，如易科罰金，以│
│    │        │        │                                      │          │                      │                      │              │            │          │新臺幣壹仟元折算壹│
│    │        │        │                                      │          │                      │                      │              │            │          │日。              │
├──┼────┼────┼───────────────────┼─────┼───────────┼───────────┼───────┼──────┼─────┼─────────┤
│95  │李偉誠  │98.09.04│  高雄縣鳳山市○○路270巷26之1號      │  7,420 元│000-00000000000       │0000000000            │以momoiou 帳號│偵G-572     │刑法第339 │羅聖平共同犯詐欺取│
│    │        │        │                                      │          │                      │ 李林秋蓮             │在網路上進行拍│            │條第1項   │財罪，處有期徒刑肆│
│    │        │        │                                      │          │                      │                      │賣交易，而於收│            │          │月。              │
│    │        │        │                                      │          │                      │                      │受價金後不交付│            │          │林政廷共同犯詐欺取│
│    │        │        │                                      │          │                      │                      │物品。        │            │          │財罪，處有期徒刑參│
│    │        │        │                                      │          │                      │                      │              │            │          │月。              │
│    │        │        │                                      │          │                      │                      │              │            │          │江子欽共同犯詐欺取│
│    │        │        │                                      │          │                      │                      │              │            │          │財罪，處有期徒刑參│
│    │        │        │                                      │          │                      │                      │              │            │          │月。              │
│    │        │        │                                      │          │                      │                      │              │            │          │詹政文共同犯詐欺取│
│    │        │        │                                      │          │                      │                      │              │            │          │財罪，累犯，處有期│
│    │        │        │                                      │          │                      │                      │              │            │          │徒刑肆月。        │
│    │        │        │                                      │          │                      │                      │              │            │          │李政霆共同犯詐欺取│
│    │        │        │                                      │          │                      │                      │              │            │          │財罪，處有期徒刑參│
│    │        │        │                                      │          │                      │                      │              │            │          │月。              │
│    │        │        │                                      │          │                      │                      │              │            │          │黃世麟共同犯詐欺取│
│    │        │        │                                      │          │                      │                      │              │            │          │財罪，處有期徒刑肆│
│    │        │        │                                      │          │                      │                      │              │            │          │月。              │
│    │        │        │                                      │          │                      │                      │              │            │          │謝明宏共同犯詐欺取│
│    │        │        │                                      │          │                      │                      │              │            │          │財罪，處有期徒刑貳│
│    │        │        │                                      │          │                      │                      │              │            │          │月，如易科罰金，以│
│    │        │        │                                      │          │                      │                      │              │            │          │新臺幣壹仟元折算壹│
│    │        │        │                                      │          │                      │                      │              │            │          │日。              │
├──┼────┼────┼───────────────────┼─────┼───────────┼───────────┼───────┼──────┼─────┼─────────┤
│96  │謝乙德  │98.09.08│  臺北縣新莊市○○○路81號            │  8,670 元│000-00000000000009    │0000000000            │在網路上進行拍│偵G-575     │刑法第339 │羅聖平共同犯詐欺取│
│    │        │        │  (新莊民安郵局)                      │          │郵局帳戶              │方清榮                │賣交易 (帳號不│            │條第1項   │財罪，處有期徒刑肆│
│    │        │        │                                      │          │                      │00-00000000           │詳)， 而於收受│            │          │月。              │
│    │        │        │                                      │          │                      │00-00000000           │價金後不交付物│            │          │林政廷共同犯詐欺取│
│    │        │        │                                      │          │                      │00-00000000           │品。          │            │          │財罪，處有期徒刑參│
│    │        │        │                                      │          │                      │00-00000000           │              │            │          │月。              │
│    │        │        │                                      │          │                      │00-00000000           │              │            │          │江子欽共同犯詐欺取│
│    │        │        │                                      │          │                      │                      │              │            │          │財罪，處有期徒刑參│
│    │        │        │                                      │          │                      │                      │              │            │          │月。              │
│    │        │        │                                      │          │                      │                      │              │            │          │詹政文共同犯詐欺取│
│    │        │        │                                      │          │                      │                      │              │            │          │財罪，累犯，處有期│
│    │        │        │                                      │          │                      │                      │              │            │          │徒刑肆月。        │
│    │        │        │                                      │          │                      │                      │              │            │          │李政霆共同犯詐欺取│
│    │        │        │                                      │          │                      │                      │              │            │          │財罪，處有期徒刑參│
│    │        │        │                                      │          │                      │                      │              │            │          │月。              │
│    │        │        │                                      │          │                      │                      │              │            │          │黃世麟共同犯詐欺取│
│    │        │        │                                      │          │                      │                      │              │            │          │財罪，處有期徒刑肆│
│    │        │        │                                      │          │                      │                      │              │            │          │月。              │
│    │        │        │                                      │          │                      │                      │              │            │          │謝明宏共同犯詐欺取│
│    │        │        │                                      │          │                      │                      │              │            │          │財罪，處有期徒刑貳│
│    │        │        │                                      │          │                      │                      │              │            │          │月，如易科罰金，以│
│    │        │        │                                      │          │                      │                      │              │            │          │新臺幣壹仟元折算壹│
│    │        │        │                                      │          │                      │                      │              │            │          │日。              │
├──┼────┼────┼───────────────────┼─────┼───────────┼───────────┼───────┼──────┼─────┼─────────┤
│97  │楊倩宜  │98.09.12│  桃園縣龜山鄉○○○路64              │  4,300 元│000-00000000000007    │0000000000            │以astteay 帳號│ 偵G-578    │刑法第339 │羅聖平共同犯詐欺取│
│    │        │        │  便利商店內提款機                    │          │郵局帳戶              │ 李建智               │在網路上進行拍│            │條第1項   │財罪，處有期徒刑肆│
│    │        │        │                                      │          │                      │0000000000            │賣交易，而於收│            │          │月。              │
│    │        │        │                                      │          │                      │                      │受價金後不交付│            │          │林政廷共同犯詐欺取│
│    │        │        │                                      │          │                      │                      │物品。        │            │          │財罪，處有期徒刑參│
│    │        │        │                                      │          │                      │                      │              │            │          │月。              │
│    │        │        │                                      │          │                      │                      │              │            │          │江子欽共同犯詐欺取│
│    │        │        │                                      │          │                      │                      │              │            │          │財罪，處有期徒刑參│
│    │        │        │                                      │          │                      │                      │              │            │          │月。              │
│    │        │        │                                      │          │                      │                      │              │            │          │詹政文共同犯詐欺取│
│    │        │        │                                      │          │                      │                      │              │            │          │財罪，累犯，處有期│
│    │        │        │                                      │          │                      │                      │              │            │          │徒刑肆月。        │
│    │        │        │                                      │          │                      │                      │              │            │          │李政霆共同犯詐欺取│
│    │        │        │                                      │          │                      │                      │              │            │          │財罪，處有期徒刑參│
│    │        │        │                                      │          │                      │                      │              │            │          │月。              │
│    │        │        │                                      │          │                      │                      │              │            │          │黃世麟共同犯詐欺取│
│    │        │        │                                      │          │                      │                      │              │            │          │財罪，處有期徒刑肆│
│    │        │        │                                      │          │                      │                      │              │            │          │月。              │
│    │        │        │                                      │          │                      │                      │              │            │          │謝明宏共同犯詐欺取│
│    │        │        │                                      │          │                      │                      │              │            │          │財罪，處有期徒刑貳│
│    │        │        │                                      │          │                      │                      │              │            │          │月，如易科罰金，以│
│    │        │        │                                      │          │                      │                      │              │            │          │新臺幣壹仟元折算壹│
│    │        │        │                                      │          │                      │                      │              │            │          │日。              │
├──┼────┼────┼───────────────────┼─────┼───────────┼───────────┼───────┼──────┼─────┼─────────┤
│98  │簡伶芳  │98.09.14│  新竹市○○○路49巷17號2樓           │  3,600 元│000-00000000000000    │0000000000            │以aderbay 帳號│ 偵G-581    │刑法第339 │羅聖平共同犯詐欺取│
│    │        │        │  網路銀行                            │          │郵局帳戶              │李建智                │在網路上進行拍│            │條第1項   │財罪，處有期徒刑肆│
│    │        │        │                                      │          │                      │                      │賣交易，而於收│            │          │月。              │
│    │        │        │                                      │          │                      │                      │受價金後不交付│            │          │林政廷共同犯詐欺取│
│    │        │        │                                      │          │                      │                      │物品。        │            │          │財罪，處有期徒刑參│
│    │        │        │                                      │          │                      │                      │              │            │          │月。              │
│    │        │        │                                      │          │                      │                      │              │            │          │江子欽共同犯詐欺取│
│    │        │        │                                      │          │                      │                      │              │            │          │財罪，處有期徒刑參│
│    │        │        │                                      │          │                      │                      │              │            │          │月。              │
│    │        │        │                                      │          │                      │                      │              │            │          │詹政文共同犯詐欺取│
│    │        │        │                                      │          │                      │                      │              │            │          │財罪，累犯，處有期│
│    │        │        │                                      │          │                      │                      │              │            │          │徒刑肆月。        │
│    │        │        │                                      │          │                      │                      │              │            │          │李政霆共同犯詐欺取│
│    │        │        │                                      │          │                      │                      │              │            │          │財罪，處有期徒刑參│
│    │        │        │                                      │          │                      │                      │              │            │          │月。              │
│    │        │        │                                      │          │                      │                      │              │            │          │黃世麟共同犯詐欺取│
│    │        │        │                                      │          │                      │                      │              │            │          │財罪，處有期徒刑肆│
│    │        │        │                                      │          │                      │                      │              │            │          │月。              │
│    │        │        │                                      │          │                      │                      │              │            │          │謝明宏共同犯詐欺取│
│    │        │        │                                      │          │                      │                      │              │            │          │財罪，處有期徒刑貳│
│    │        │        │                                      │          │                      │                      │              │            │          │月，如易科罰金，以│
│    │        │        │                                      │          │                      │                      │              │            │          │新臺幣壹仟元折算壹│
│    │        │        │                                      │          │                      │                      │              │            │          │日。              │
├──┼────┼────┼───────────────────┼─────┼───────────┼───────────┼───────┼──────┼─────┼─────────┤
│99  │徐雅芝  │98.09.16│  桃園縣八德市○○路442巷73弄4衖8號   │  3,800 元│000-00000000000000    │0000000000            │以astteay 帳號│ 偵G-588    │刑法第339 │羅聖平共同犯詐欺取│
│    │        │        │  網路ATM                             │          │郵局帳戶              │李建智                │在網路上進行拍│            │條第1項   │財罪，處有期徒刑肆│
│    │        │        │                                      │          │                      │                      │賣交易，而於收│            │          │月。              │
│    │        │        │                                      │          │                      │                      │受價金後不交付│            │          │林政廷共同犯詐欺取│
│    │        │        │                                      │          │                      │                      │物品。        │            │          │財罪，處有期徒刑參│
│    │        │        │                                      │          │                      │                      │              │            │          │月。              │
│    │        │        │                                      │          │                      │                      │              │            │          │江子欽共同犯詐欺取│
│    │        │        │                                      │          │                      │                      │              │            │          │財罪，處有期徒刑參│
│    │        │        │                                      │          │                      │                      │              │            │          │月。              │
│    │        │        │                                      │          │                      │                      │              │            │          │詹政文共同犯詐欺取│
│    │        │        │                                      │          │                      │                      │              │            │          │財罪，累犯，處有期│
│    │        │        │                                      │          │                      │                      │              │            │          │徒刑肆月。        │
│    │        │        │                                      │          │                      │                      │              │            │          │李政霆共同犯詐欺取│
│    │        │        │                                      │          │                      │                      │              │            │          │財罪，處有期徒刑參│
│    │        │        │                                      │          │                      │                      │              │            │          │月。              │
│    │        │        │                                      │          │                      │                      │              │            │          │黃世麟共同犯詐欺取│
│    │        │        │                                      │          │                      │                      │              │            │          │財罪，處有期徒刑肆│
│    │        │        │                                      │          │                      │                      │              │            │          │月。              │
│    │        │        │                                      │          │                      │                      │              │            │          │謝明宏共同犯詐欺取│
│    │        │        │                                      │          │                      │                      │              │            │          │財罪，處有期徒刑貳│
│    │        │        │                                      │          │                      │                      │              │            │          │月，如易科罰金，以│
│    │        │        │                                      │          │                      │                      │              │            │          │新臺幣壹仟元折算壹│
│    │        │        │                                      │          │                      │                      │              │            │          │日。              │
├──┼────┼────┼───────────────────┼─────┼───────────┼───────────┼───────┼──────┼─────┼─────────┤
│100 │何怡如  │98.09.13│  嘉義市○區○○路268 號彌陀郵局      │  3,330 元│000-00000000000000    │0000000000            │以astteay 帳號│ 偵G-591    │刑法第339 │羅聖平共同犯詐欺取│
│    │        │        │                                      │          │郵局帳戶              │李建智                │在網路上進行拍│            │條第1項   │財罪，處有期徒刑肆│
│    │        │        │                                      │          │                      │0000000000            │賣交易，而於收│            │          │月。              │
│    │        │        │                                      │          │                      │                      │受價金後不交付│            │          │林政廷共同犯詐欺取│
│    │        │        │                                      │          │                      │                      │物品。        │            │          │財罪，處有期徒刑參│
│    │        │        │                                      │          │                      │                      │              │            │          │月。              │
│    │        │        │                                      │          │                      │                      │              │            │          │江子欽共同犯詐欺取│
│    │        │        │                                      │          │                      │                      │              │            │          │財罪，處有期徒刑參│
│    │        │        │                                      │          │                      │                      │              │            │          │月。              │
│    │        │        │                                      │          │                      │                      │              │            │          │詹政文共同犯詐欺取│
│    │        │        │                                      │          │                      │                      │              │            │          │財罪，累犯，處有期│
│    │        │        │                                      │          │                      │                      │              │            │          │徒刑肆月。        │
│    │        │        │                                      │          │                      │                      │              │            │          │李政霆共同犯詐欺取│
│    │        │        │                                      │          │                      │                      │              │            │          │財罪，處有期徒刑參│
│    │        │        │                                      │          │                      │                      │              │            │          │月。              │
│    │        │        │                                      │          │                      │                      │              │            │          │黃世麟共同犯詐欺取│
│    │        │        │                                      │          │                      │                      │              │            │          │財罪，處有期徒刑肆│
│    │        │        │                                      │          │                      │                      │              │            │          │月。              │
│    │        │        │                                      │          │                      │                      │              │            │          │謝明宏共同犯詐欺取│
│    │        │        │                                      │          │                      │                      │              │            │          │財罪，處有期徒刑貳│
│    │        │        │                                      │          │                      │                      │              │            │          │月，如易科罰金，以│
│    │        │        │                                      │          │                      │                      │              │            │          │新臺幣壹仟元折算壹│
│    │        │        │                                      │          │                      │                      │              │            │          │日。              │
├──┼────┼────┼───────────────────┼─────┼───────────┼───────────┼───────┼──────┼─────┼─────────┤
│101 │陳冠帆  │98.09.14│  臺北市大同區○○○路○段69號1 樓    │  6,250 元│000-00000000000000    │0000000000            │在網路上進行拍│偵G-594     │刑法第339 │羅聖平共同犯詐欺取│
│    │        │        │  (臺北富邦延平分行)                  │          │郵局帳戶              │李建智                │賣交易 (帳號不│            │條第1項   │財罪，處有期徒刑肆│
│    │        │        │                                      │          │                      │                      │詳)， 而於收受│            │          │月。              │
│    │        │        │                                      │          │                      │                      │價金後不交付物│            │          │林政廷共同犯詐欺取│
│    │        │        │                                      │          │                      │                      │品。          │            │          │財罪，處有期徒刑參│
│    │        │        │                                      │          │                      │                      │              │            │          │月。              │
│    │        │        │                                      │          │                      │                      │              │            │          │江子欽共同犯詐欺取│
│    │        │        │                                      │          │                      │                      │              │            │          │財罪，處有期徒刑參│
│    │        │        │                                      │          │                      │                      │              │            │          │月。              │
│    │        │        │                                      │          │                      │                      │              │            │          │詹政文共同犯詐欺取│
│    │        │        │                                      │          │                      │                      │              │            │          │財罪，累犯，處有期│
│    │        │        │                                      │          │                      │                      │              │            │          │徒刑肆月。        │
│    │        │        │                                      │          │                      │                      │              │            │          │李政霆共同犯詐欺取│
│    │        │        │                                      │          │                      │                      │              │            │          │財罪，處有期徒刑參│
│    │        │        │                                      │          │                      │                      │              │            │          │月。              │
│    │        │        │                                      │          │                      │                      │              │            │          │黃世麟共同犯詐欺取│
│    │        │        │                                      │          │                      │                      │              │            │          │財罪，處有期徒刑肆│
│    │        │        │                                      │          │                      │                      │              │            │          │月。              │
│    │        │        │                                      │          │                      │                      │              │            │          │謝明宏共同犯詐欺取│
│    │        │        │                                      │          │                      │                      │              │            │          │財罪，處有期徒刑貳│
│    │        │        │                                      │          │                      │                      │              │            │          │月，如易科罰金，以│
│    │        │        │                                      │          │                      │                      │              │            │          │新臺幣壹仟元折算壹│
│    │        │        │                                      │          │                      │                      │              │            │          │日。              │
├──┼────┼────┼───────────────────┼─────┼───────────┼───────────┼───────┼──────┼─────┼─────────┤
│102 │呂書賢  │98.09.13│  新竹縣竹北市縣○○路138號           │  2,250 元│000-00000000000000    │0000000000            │以astteay 帳號│偵G-597     │刑法第339 │羅聖平共同犯詐欺取│
│    │        │        │   (竹北光明郵局)                     │          │郵局帳戶              │李建智                │在網路上進行拍│            │條第1項   │財罪，處有期徒刑肆│
│    │        │        │                                      │          │                      │000000000000          │賣交易，而於收│            │          │月。              │
│    │        │        │                                      │          │                      │                      │受價金後不交付│            │          │林政廷共同犯詐欺取│
│    │        │        │                                      │          │                      │                      │物品。        │            │          │財罪，處有期徒刑參│
│    │        │        │                                      │          │                      │                      │              │            │          │月。              │
│    │        │        │                                      │          │                      │                      │              │            │          │江子欽共同犯詐欺取│
│    │        │        │                                      │          │                      │                      │              │            │          │財罪，處有期徒刑參│
│    │        │        │                                      │          │                      │                      │              │            │          │月。              │
│    │        │        │                                      │          │                      │                      │              │            │          │詹政文共同犯詐欺取│
│    │        │        │                                      │          │                      │                      │              │            │          │財罪，累犯，處有期│
│    │        │        │                                      │          │                      │                      │              │            │          │徒刑肆月。        │
│    │        │        │                                      │          │                      │                      │              │            │          │李政霆共同犯詐欺取│
│    │        │        │                                      │          │                      │                      │              │            │          │財罪，處有期徒刑參│
│    │        │        │                                      │          │                      │                      │              │            │          │月。              │
│    │        │        │                                      │          │                      │                      │              │            │          │黃世麟共同犯詐欺取│
│    │        │        │                                      │          │                      │                      │              │            │          │財罪，處有期徒刑肆│
│    │        │        │                                      │          │                      │                      │              │            │          │月。              │
│    │        │        │                                      │          │                      │                      │              │            │          │謝明宏共同犯詐欺取│
│    │        │        │                                      │          │                      │                      │              │            │          │財罪，處有期徒刑貳│
│    │        │        │                                      │          │                      │                      │              │            │          │月，如易科罰金，以│
│    │        │        │                                      │          │                      │                      │              │            │          │新臺幣壹仟元折算壹│
│    │        │        │                                      │          │                      │                      │              │            │          │日。              │
├──┼────┼────┼───────────────────┼─────┼───────────┼───────────┼───────┼──────┼─────┼─────────┤
│103 │林吳杭桂│98.09.14│  臺南市○區○○○街352巷7號          │  5,000 元│000-00000000000003    │0000000000            │以hoomaya 帳號│偵G-585     │刑法第339 │羅聖平共同犯詐欺取│
│    │        │        │                                      │          │郵局帳戶              │李建智                │在網路上進行拍│            │條第1項   │財罪，處有期徒刑肆│
│    │        │        │                                      │          │                      │                      │賣交易，而於收│            │          │月。              │
│    │        │        │                                      │          │                      │                      │受價金後不交付│            │          │林政廷共同犯詐欺取│
│    │        │        │                                      │          │                      │                      │物品。        │            │          │財罪，處有期徒刑參│
│    │        │        │                                      │          │                      │                      │              │            │          │月。              │
│    │        │        │                                      │          │                      │                      │              │            │          │江子欽共同犯詐欺取│
│    │        │        │                                      │          │                      │                      │              │            │          │財罪，處有期徒刑參│
│    │        │        │                                      │          │                      │                      │              │            │          │月。              │
│    │        │        │                                      │          │                      │                      │              │            │          │詹政文共同犯詐欺取│
│    │        │        │                                      │          │                      │                      │              │            │          │財罪，累犯，處有期│
│    │        │        │                                      │          │                      │                      │              │            │          │徒刑肆月。        │
│    │        │        │                                      │          │                      │                      │              │            │          │李政霆共同犯詐欺取│
│    │        │        │                                      │          │                      │                      │              │            │          │財罪，處有期徒刑參│
│    │        │        │                                      │          │                      │                      │              │            │          │月。              │
│    │        │        │                                      │          │                      │                      │              │            │          │黃世麟共同犯詐欺取│
│    │        │        │                                      │          │                      │                      │              │            │          │財罪，處有期徒刑肆│
│    │        │        │                                      │          │                      │                      │              │            │          │月。              │
│    │        │        │                                      │          │                      │                      │              │            │          │謝明宏共同犯詐欺取│
│    │        │        │                                      │          │                      │                      │              │            │          │財罪，處有期徒刑貳│
│    │        │        │                                      │          │                      │                      │              │            │          │月，如易科罰金，以│
│    │        │        │                                      │          │                      │                      │              │            │          │新臺幣壹仟元折算壹│
│    │        │        │                                      │          │                      │                      │              │            │          │日。              │
├──┼────┼────┼───────────────────┼─────┼───────────┼───────────┼───────┼──────┼─────┼─────────┤
│104 │凌昌明  │98.10.23│  花蓮縣花蓮市○○路○段3巷186號      │  2,730 元│000-00000000000006    │0000000000            │以jacinth556帳│偵G-601     │刑法第339 │羅聖平共同犯詐欺取│
│    │        │        │    12樓之2網路ATM                    │          │郵局帳戶              │曾昭華                │號在網路上進行│            │條第1項   │財罪，處有期徒刑肆│
│    │        │        │                                      │          │                      │                      │拍賣交易，而於│            │          │月。              │
│    │        │        │                                      │          │                      │                      │收受價金後不交│            │          │林政廷共同犯詐欺取│
│    │        │        │                                      │          │                      │                      │付物品。      │            │          │財罪，處有期徒刑參│
│    │        │        │                                      │          │                      │                      │              │            │          │月。              │
│    │        │        │                                      │          │                      │                      │              │            │          │江子欽共同犯詐欺取│
│    │        │        │                                      │          │                      │                      │              │            │          │財罪，處有期徒刑參│
│    │        │        │                                      │          │                      │                      │              │            │          │月。              │
│    │        │        │                                      │          │                      │                      │              │            │          │詹政文共同犯詐欺取│
│    │        │        │                                      │          │                      │                      │              │            │          │財罪，累犯，處有期│
│    │        │        │                                      │          │                      │                      │              │            │          │徒刑肆月。        │
│    │        │        │                                      │          │                      │                      │              │            │          │李政霆共同犯詐欺取│
│    │        │        │                                      │          │                      │                      │              │            │          │財罪，處有期徒刑參│
│    │        │        │                                      │          │                      │                      │              │            │          │月。              │
│    │        │        │                                      │          │                      │                      │              │            │          │黃世麟共同犯詐欺取│
│    │        │        │                                      │          │                      │                      │              │            │          │財罪，處有期徒刑肆│
│    │        │        │                                      │          │                      │                      │              │            │          │月。              │
│    │        │        │                                      │          │                      │                      │              │            │          │謝明宏共同犯詐欺取│
│    │        │        │                                      │          │                      │                      │              │            │          │財罪，處有期徒刑貳│
│    │        │        │                                      │          │                      │                      │              │            │          │月，如易科罰金，以│
│    │        │        │                                      │          │                      │                      │              │            │          │新臺幣壹仟元折算壹│
│    │        │        │                                      │          │                      │                      │              │            │          │日。              │
├──┼────┼────┼───────────────────┼─────┼───────────┼───────────┼───────┼──────┼─────┼─────────┤
│105 │王鈞鴻  │98.09.02│  臺中縣烏日鄉○○路123號             │  7,300 元│000-00000000000       │0000000000            │以savy0916帳號│偵G-604     │刑法第339 │羅聖平共同犯詐欺取│
│    │        │        │  烏日郵局提款機                      │          │                      │                      │在網路上進行拍│            │條第1項   │財罪，處有期徒刑肆│
│    │        │        │                                      │          │                      │ 韓佩璇               │賣交易，而於收│            │          │月。              │
│    │        │        │                                      │          │                      │                      │受價金後不交付│            │          │林政廷共同犯詐欺取│
│    │        │        │                                      │          │                      │                      │物品。        │            │          │財罪，處有期徒刑參│
│    │        │        │                                      │          │                      │                      │              │            │          │月。              │
│    │        │        │                                      │          │                      │                      │              │            │          │江子欽共同犯詐欺取│
│    │        │        │                                      │          │                      │                      │              │            │          │財罪，處有期徒刑參│
│    │        │        │                                      │          │                      │                      │              │            │          │月。              │
│    │        │        │                                      │          │                      │                      │              │            │          │詹政文共同犯詐欺取│
│    │        │        │                                      │          │                      │                      │              │            │          │財罪，累犯，處有期│
│    │        │        │                                      │          │                      │                      │              │            │          │徒刑肆月。        │
│    │        │        │                                      │          │                      │                      │              │            │          │李政霆共同犯詐欺取│
│    │        │        │                                      │          │                      │                      │              │            │          │財罪，處有期徒刑參│
│    │        │        │                                      │          │                      │                      │              │            │          │月。              │
│    │        │        │                                      │          │                      │                      │              │            │          │黃世麟共同犯詐欺取│
│    │        │        │                                      │          │                      │                      │              │            │          │財罪，處有期徒刑肆│
│    │        │        │                                      │          │                      │                      │              │            │          │月。              │
│    │        │        │                                      │          │                      │                      │              │            │          │謝明宏共同犯詐欺取│
│    │        │        │                                      │          │                      │                      │              │            │          │財罪，處有期徒刑貳│
│    │        │        │                                      │          │                      │                      │              │            │          │月，如易科罰金，以│
│    │        │        │                                      │          │                      │                      │              │            │          │新臺幣壹仟元折算壹│
│    │        │        │                                      │          │                      │                      │              │            │          │日。              │
├──┼────┼────┼───────────────────┼─────┼───────────┼───────────┼───────┼──────┼─────┼─────────┤
│106 │許雅婷  │98.09.02│  臺北縣三重市○○○路19之1號1樓      │  5,200 元│000-00000000000       │0000000000            │以savy0916帳號│偵G-618     │刑法第339 │羅聖平共同犯詐欺取│
│    │        │        │  網路ATM                             │          │                      │韓佩璇                │在網路上進行拍│            │條第1項   │財罪，處有期徒刑肆│
│    │        │        │                                      │          │                      │                      │賣交易，而於收│            │          │月。              │
│    │        │        │                                      │          │                      │                      │受價金後不交付│            │          │林政廷共同犯詐欺取│
│    │        │        │                                      │          │                      │                      │物品。        │            │          │財罪，處有期徒刑參│
│    │        │        │                                      │          │                      │                      │              │            │          │月。              │
│    │        │        │                                      │          │                      │                      │              │            │          │江子欽共同犯詐欺取│
│    │        │        │                                      │          │                      │                      │              │            │          │財罪，處有期徒刑參│
│    │        │        │                                      │          │                      │                      │              │            │          │月。              │
│    │        │        │                                      │          │                      │                      │              │            │          │詹政文共同犯詐欺取│
│    │        │        │                                      │          │                      │                      │              │            │          │財罪，累犯，處有期│
│    │        │        │                                      │          │                      │                      │              │            │          │徒刑肆月。        │
│    │        │        │                                      │          │                      │                      │              │            │          │李政霆共同犯詐欺取│
│    │        │        │                                      │          │                      │                      │              │            │          │財罪，處有期徒刑參│
│    │        │        │                                      │          │                      │                      │              │            │          │月。              │
│    │        │        │                                      │          │                      │                      │              │            │          │黃世麟共同犯詐欺取│
│    │        │        │                                      │          │                      │                      │              │            │          │財罪，處有期徒刑肆│
│    │        │        │                                      │          │                      │                      │              │            │          │月。              │
│    │        │        │                                      │          │                      │                      │              │            │          │謝明宏共同犯詐欺取│
│    │        │        │                                      │          │                      │                      │              │            │          │財罪，處有期徒刑貳│
│    │        │        │                                      │          │                      │                      │              │            │          │月，如易科罰金，以│
│    │        │        │                                      │          │                      │                      │              │            │          │新臺幣壹仟元折算壹│
│    │        │        │                                      │          │                      │                      │              │            │          │日。              │
├──┼────┼────┼───────────────────┼─────┼───────────┼───────────┼───────┼──────┼─────┼─────────┤
│107 │陳美鳳  │98.09.02│  臺中縣太平市○○路○段131號         │  3,800 元│000-000000000000      │0000000000            │在網路上進行拍│偵G-608     │刑法第339 │羅聖平共同犯詐欺取│
│    │        │        │  土地銀行                            │          │                      │                      │賣交易 (帳號不│            │條第1項   │財罪，處有期徒刑肆│
│    │        │        │                                      │          │                      │韓佩璇                │詳)， 而於收受│            │          │月。              │
│    │        │        │                                      │          │                      │                      │價金後不交付物│            │          │林政廷共同犯詐欺取│
│    │        │        │                                      │          │                      │                      │品。          │            │          │財罪，處有期徒刑參│
│    │        │        │                                      │          │                      │                      │              │            │          │月。              │
│    │        │        │                                      │          │                      │                      │              │            │          │江子欽共同犯詐欺取│
│    │        │        │                                      │          │                      │                      │              │            │          │財罪，處有期徒刑參│
│    │        │        │                                      │          │                      │                      │              │            │          │月。              │
│    │        │        │                                      │          │                      │                      │              │            │          │詹政文共同犯詐欺取│
│    │        │        │                                      │          │                      │                      │              │            │          │財罪，累犯，處有期│
│    │        │        │                                      │          │                      │                      │              │            │          │徒刑肆月。        │
│    │        │        │                                      │          │                      │                      │              │            │          │李政霆共同犯詐欺取│
│    │        │        │                                      │          │                      │                      │              │            │          │財罪，處有期徒刑參│
│    │        │        │                                      │          │                      │                      │              │            │          │月。              │
│    │        │        │                                      │          │                      │                      │              │            │          │黃世麟共同犯詐欺取│
│    │        │        │                                      │          │                      │                      │              │            │          │財罪，處有期徒刑肆│
│    │        │        │                                      │          │                      │                      │              │            │          │月。              │
│    │        │        │                                      │          │                      │                      │              │            │          │謝明宏共同犯詐欺取│
│    │        │        │                                      │          │                      │                      │              │            │          │財罪，處有期徒刑貳│
│    │        │        │                                      │          │                      │                      │              │            │          │月，如易科罰金，以│
│    │        │        │                                      │          │                      │                      │              │            │          │新臺幣壹仟元折算壹│
│    │        │        │                                      │          │                      │                      │              │            │          │日。              │
├──┼────┼────┼───────────────────┼─────┼───────────┼───────────┼───────┼──────┼─────┼─────────┤
│108 │林世斌  │98.09.03│  臺北市○○區○○路二段109巷108號7樓 │  7,800 元│000-00000000000002    │0000000000            │以savy0916帳號│偵G-612     │刑法第339 │羅聖平共同犯詐欺取│
│    │        │        │  網路ATM                             │          │                      │韓佩璇                │在網路上進行拍│            │條第1項   │財罪，處有期徒刑肆│
│    │        │        │                                      │          │                      │                      │賣交易，而於收│            │          │月。              │
│    │        │        │                                      │          │                      │                      │受價金後不交付│            │          │林政廷共同犯詐欺取│
│    │        │        │                                      │          │                      │                      │物品。        │            │          │財罪，處有期徒刑參│
│    │        │        │                                      │          │                      │                      │              │            │          │月。              │
│    │        │        │                                      │          │                      │                      │              │            │          │江子欽共同犯詐欺取│
│    │        │        │                                      │          │                      │                      │              │            │          │財罪，處有期徒刑參│
│    │        │        │                                      │          │                      │                      │              │            │          │月。              │
│    │        │        │                                      │          │                      │                      │              │            │          │詹政文共同犯詐欺取│
│    │        │        │                                      │          │                      │                      │              │            │          │財罪，累犯，處有期│
│    │        │        │                                      │          │                      │                      │              │            │          │徒刑肆月。        │
│    │        │        │                                      │          │                      │                      │              │            │          │李政霆共同犯詐欺取│
│    │        │        │                                      │          │                      │                      │              │            │          │財罪，處有期徒刑參│
│    │        │        │                                      │          │                      │                      │              │            │          │月。              │
│    │        │        │                                      │          │                      │                      │              │            │          │黃世麟共同犯詐欺取│
│    │        │        │                                      │          │                      │                      │              │            │          │財罪，處有期徒刑肆│
│    │        │        │                                      │          │                      │                      │              │            │          │月。              │
│    │        │        │                                      │          │                      │                      │              │            │          │謝明宏共同犯詐欺取│
│    │        │        │                                      │          │                      │                      │              │            │          │財罪，處有期徒刑貳│
│    │        │        │                                      │          │                      │                      │              │            │          │月，如易科罰金，以│
│    │        │        │                                      │          │                      │                      │              │            │          │新臺幣壹仟元折算壹│
│    │        │        │                                      │          │                      │                      │              │            │          │日。              │
├──┼────┼────┼───────────────────┼─────┼───────────┼───────────┼───────┼──────┼─────┼─────────┤
│109 │陳怡平  │98.09.03│  臺中縣龍井鄉○○街117號             │  4,000 元│000-00000000000002    │0000000000            │以vagus18 帳進│偵G-615     │刑法第339 │羅聖平共同犯詐欺取│
│    │        │        │  龍井農會提款機                      │          │                      │                      │在網路上進行而│            │條第1項   │財罪，處有期徒刑肆│
│    │        │        │                                      │          │                      │韓佩璇                │賣交易，而於不│            │          │月。              │
│    │        │        │                                      │          │                      │                      │受價金後不交物│            │          │林政廷共同犯詐欺取│
│    │        │        │                                      │          │                      │                      │品。          │            │          │財罪，處有期徒刑參│
│    │        │        │                                      │          │                      │                      │              │            │          │月。              │
│    │        │        │                                      │          │                      │                      │              │            │          │江子欽共同犯詐欺取│
│    │        │        │                                      │          │                      │                      │              │            │          │財罪，處有期徒刑參│
│    │        │        │                                      │          │                      │                      │              │            │          │月。              │
│    │        │        │                                      │          │                      │                      │              │            │          │詹政文共同犯詐欺取│
│    │        │        │                                      │          │                      │                      │              │            │          │財罪，累犯，處有期│
│    │        │        │                                      │          │                      │                      │              │            │          │徒刑肆月。        │
│    │        │        │                                      │          │                      │                      │              │            │          │李政霆共同犯詐欺取│
│    │        │        │                                      │          │                      │                      │              │            │          │財罪，處有期徒刑參│
│    │        │        │                                      │          │                      │                      │              │            │          │月。              │
│    │        │        │                                      │          │                      │                      │              │            │          │黃世麟共同犯詐欺取│
│    │        │        │                                      │          │                      │                      │              │            │          │財罪，處有期徒刑肆│
│    │        │        │                                      │          │                      │                      │              │            │          │月。              │
│    │        │        │                                      │          │                      │                      │              │            │          │謝明宏共同犯詐欺取│
│    │        │        │                                      │          │                      │                      │              │            │          │財罪，處有期徒刑貳│
│    │        │        │                                      │          │                      │                      │              │            │          │月，如易科罰金，以│
│    │        │        │                                      │          │                      │                      │              │            │          │新臺幣壹仟元折算壹│
│    │        │        │                                      │          │                      │                      │              │            │          │日。              │
├──┼────┼────┼───────────────────┼─────┼───────────┼───────────┼───────┼──────┼─────┼─────────┤
│110 │蔡榮軒  │98.09.03│  臺北縣中和市○○○路15號民樂郵局    │  3,800 元│000-00000000000002    │0000000000            │以sabine987 帳│偵G-621     │刑法第339 │羅聖平共同犯詐欺取│
│    │        │        │                                      │          │                      │韓佩璇                │號在網路上進行│            │條第1項   │財罪，處有期徒刑肆│
│    │        │        │                                      │          │                      │                      │拍賣交易，而於│            │          │月。              │
│    │        │        │                                      │          │                      │                      │收受價金後不交│            │          │林政廷共同犯詐欺取│
│    │        │        │                                      │          │                      │                      │付物品。      │            │          │財罪，處有期徒刑參│
│    │        │        │                                      │          │                      │                      │              │            │          │月。              │
│    │        │        │                                      │          │                      │                      │              │            │          │江子欽共同犯詐欺取│
│    │        │        │                                      │          │                      │                      │              │            │          │財罪，處有期徒刑參│
│    │        │        │                                      │          │                      │                      │              │            │          │月。              │
│    │        │        │                                      │          │                      │                      │              │            │          │詹政文共同犯詐欺取│
│    │        │        │                                      │          │                      │                      │              │            │          │財罪，累犯，處有期│
│    │        │        │                                      │          │                      │                      │              │            │          │徒刑肆月。        │
│    │        │        │                                      │          │                      │                      │              │            │          │李政霆共同犯詐欺取│
│    │        │        │                                      │          │                      │                      │              │            │          │財罪，處有期徒刑參│
│    │        │        │                                      │          │                      │                      │              │            │          │月。              │
│    │        │        │                                      │          │                      │                      │              │            │          │黃世麟共同犯詐欺取│
│    │        │        │                                      │          │                      │                      │              │            │          │財罪，處有期徒刑肆│
│    │        │        │                                      │          │                      │                      │              │            │          │月。              │
│    │        │        │                                      │          │                      │                      │              │            │          │謝明宏共同犯詐欺取│
│    │        │        │                                      │          │                      │                      │              │            │          │財罪，處有期徒刑貳│
│    │        │        │                                      │          │                      │                      │              │            │          │月，如易科罰金，以│
│    │        │        │                                      │          │                      │                      │              │            │          │新臺幣壹仟元折算壹│
│    │        │        │                                      │          │                      │                      │              │            │          │日。              │
├──┼────┼────┼───────────────────┼─────┼───────────┼───────────┼───────┼──────┼─────┼─────────┤
│111 │張慈麗  │98.05.18│  臺中市○○路的郵局提款機            │  2,397 元│000-00000000000000    │0000000000            │在網路上進行拍│偵G-624     │刑法第339 │羅聖平共同犯詐欺取│
│    │        │        │                                      │          │                      │洪東明                │賣交易 (帳號不│            │條第1項   │財罪，處有期徒刑肆│
│    │        │        │                                      │          │                      │                      │詳)， 而於收受│            │          │月。              │
│    │        │        │                                      │          │                      │                      │價金後不交付物│            │          │林政廷共同犯詐欺取│
│    │        │        │                                      │          │                      │                      │品。          │            │          │財罪，處有期徒刑參│
│    │        │        │                                      │          │                      │                      │              │            │          │月。              │
│    │        │        │                                      │          │                      │                      │              │            │          │江子欽共同犯詐欺取│
│    │        │        │                                      │          │                      │                      │              │            │          │財罪，處有期徒刑參│
│    │        │        │                                      │          │                      │                      │              │            │          │月。              │
│    │        │        │                                      │          │                      │                      │              │            │          │詹政文共同犯詐欺取│
│    │        │        │                                      │          │                      │                      │              │            │          │財罪，累犯，處有期│
│    │        │        │                                      │          │                      │                      │              │            │          │徒刑肆月。        │
│    │        │        │                                      │          │                      │                      │              │            │          │李政霆共同犯詐欺取│
│    │        │        │                                      │          │                      │                      │              │            │          │財罪，處有期徒刑參│
│    │        │        │                                      │          │                      │                      │              │            │          │月。              │
│    │        │        │                                      │          │                      │                      │              │            │          │黃世麟共同犯詐欺取│
│    │        │        │                                      │          │                      │                      │              │            │          │財罪，處有期徒刑肆│
│    │        │        │                                      │          │                      │                      │              │            │          │月。              │
│    │        │        │                                      │          │                      │                      │              │            │          │謝明宏共同犯詐欺取│
│    │        │        │                                      │          │                      │                      │              │            │          │財罪，處有期徒刑貳│
│    │        │        │                                      │          │                      │                      │              │            │          │月，如易科罰金，以│
│    │        │        │                                      │          │                      │                      │              │            │          │新臺幣壹仟元折算壹│
│    │        │        │                                      │          │                      │                      │              │            │          │日。              │
├──┼────┼────┼───────────────────┼─────┼───────────┼───────────┼───────┼──────┼─────┼─────────┤
│112 │劉巧儀  │98.05.26│  臺南市○區○○路183號3樓之1         │  2,550 元│000-00000000000001    │0000000000            │在網路上進行拍│偵G-627     │刑法第339 │羅聖平共同犯詐欺取│
│    │        │        │  網路ATM                             │          │郵局帳戶              │洪東明                │賣交易 (帳號不│            │條第1項   │財罪，處有期徒刑肆│
│    │        │        │                                      │          │                      │                      │詳)， 而於收受│            │          │月。              │
│    │        │        │                                      │          │                      │                      │價金後不交付物│            │          │林政廷共同犯詐欺取│
│    │        │        │                                      │          │                      │                      │品。          │            │          │財罪，處有期徒刑參│
│    │        │        │                                      │          │                      │                      │              │            │          │月。              │
│    │        │        │                                      │          │                      │                      │              │            │          │江子欽共同犯詐欺取│
│    │        │        │                                      │          │                      │                      │              │            │          │財罪，處有期徒刑參│
│    │        │        │                                      │          │                      │                      │              │            │          │月。              │
│    │        │        │                                      │          │                      │                      │              │            │          │詹政文共同犯詐欺取│
│    │        │        │                                      │          │                      │                      │              │            │          │財罪，累犯，處有期│
│    │        │        │                                      │          │                      │                      │              │            │          │徒刑肆月。        │
│    │        │        │                                      │          │                      │                      │              │            │          │李政霆共同犯詐欺取│
│    │        │        │                                      │          │                      │                      │              │            │          │財罪，處有期徒刑參│
│    │        │        │                                      │          │                      │                      │              │            │          │月。              │
│    │        │        │                                      │          │                      │                      │              │            │          │黃世麟共同犯詐欺取│
│    │        │        │                                      │          │                      │                      │              │            │          │財罪，處有期徒刑肆│
│    │        │        │                                      │          │                      │                      │              │            │          │月。              │
│    │        │        │                                      │          │                      │                      │              │            │          │謝明宏共同犯詐欺取│
│    │        │        │                                      │          │                      │                      │              │            │          │財罪，處有期徒刑貳│
│    │        │        │                                      │          │                      │                      │              │            │          │月，如易科罰金，以│
│    │        │        │                                      │          │                      │                      │              │            │          │新臺幣壹仟元折算壹│
│    │        │        │                                      │          │                      │                      │              │            │          │日。              │
├──┼────┼────┼───────────────────┼─────┼───────────┼───────────┼───────┼──────┼─────┼─────────┤
│113 │胡恒豪  │98.05.18│  新竹市○區○○○街131號3樓          │  7,880 元│000-0000000000000     │0000000000            │以mingyuh 帳號│偵G-629     │刑法第339 │羅聖平共同犯詐欺取│
│    │        │        │  網路ATM                             │          │                      │洪東明                │在網路上進行拍│            │條第1項   │財罪，處有期徒刑肆│
│    │        │        │                                      │          │                      │                      │賣交易，而於收│            │          │月。              │
│    │        │        │                                      │          │                      │                      │受價金後不交付│            │          │林政廷共同犯詐欺取│
│    │        │        │                                      │          │                      │                      │物品。        │            │          │財罪，處有期徒刑參│
│    │        │        │                                      │          │                      │                      │              │            │          │月。              │
│    │        │        │                                      │          │                      │                      │              │            │          │江子欽共同犯詐欺取│
│    │        │        │                                      │          │                      │                      │              │            │          │財罪，處有期徒刑參│
│    │        │        │                                      │          │                      │                      │              │            │          │月。              │
│    │        │        │                                      │          │                      │                      │              │            │          │詹政文共同犯詐欺取│
│    │        │        │                                      │          │                      │                      │              │            │          │財罪，累犯，處有期│
│    │        │        │                                      │          │                      │                      │              │            │          │徒刑肆月。        │
│    │        │        │                                      │          │                      │                      │              │            │          │李政霆共同犯詐欺取│
│    │        │        │                                      │          │                      │                      │              │            │          │財罪，處有期徒刑參│
│    │        │        │                                      │          │                      │                      │              │            │          │月。              │
│    │        │        │                                      │          │                      │                      │              │            │          │黃世麟共同犯詐欺取│
│    │        │        │                                      │          │                      │                      │              │            │          │財罪，處有期徒刑肆│
│    │        │        │                                      │          │                      │                      │              │            │          │月。              │
│    │        │        │                                      │          │                      │                      │              │            │          │謝明宏共同犯詐欺取│
│    │        │        │                                      │          │                      │                      │              │            │          │財罪，處有期徒刑貳│
│    │        │        │                                      │          │                      │                      │              │            │          │月，如易科罰金，以│
│    │        │        │                                      │          │                      │                      │              │            │          │新臺幣壹仟元折算壹│
│    │        │        │                                      │          │                      │                      │              │            │          │日。              │
├──┼────┼────┼───────────────────┼─────┼───────────┼───────────┼───────┼──────┼─────┼─────────┤
│114 │廖克弘  │98.05.17│  臺北市○○區○○路三段18號5樓       │  8,020 元│000-00000000000007    │0000000000            │以byyhs 帳號在│偵G-633     │刑法第339 │羅聖平共同犯詐欺取│
│    │        │        │  網路ATM                             │          │郵局帳戶              │詹順竹                │網路上進行拍賣│            │條第1項   │財罪，處有期徒刑肆│
│    │        │        │                                      │          │                      │                      │交易，而於收受│            │          │月。              │
│    │        │        │                                      │          │                      │                      │價金後不交付物│            │          │林政廷共同犯詐欺取│
│    │        │        │                                      │          │                      │                      │品。          │            │          │財罪，處有期徒刑參│
│    │        │        │                                      │          │                      │                      │              │            │          │月。              │
│    │        │        │                                      │          │                      │                      │              │            │          │江子欽共同犯詐欺取│
│    │        │        │                                      │          │                      │                      │              │            │          │財罪，處有期徒刑參│
│    │        │        │                                      │          │                      │                      │              │            │          │月。              │
│    │        │        │                                      │          │                      │                      │              │            │          │詹政文共同犯詐欺取│
│    │        │        │                                      │          │                      │                      │              │            │          │財罪，累犯，處有期│
│    │        │        │                                      │          │                      │                      │              │            │          │徒刑肆月。        │
│    │        │        │                                      │          │                      │                      │              │            │          │李政霆共同犯詐欺取│
│    │        │        │                                      │          │                      │                      │              │            │          │財罪，處有期徒刑參│
│    │        │        │                                      │          │                      │                      │              │            │          │月。              │
│    │        │        │                                      │          │                      │                      │              │            │          │黃世麟共同犯詐欺取│
│    │        │        │                                      │          │                      │                      │              │            │          │財罪，處有期徒刑肆│
│    │        │        │                                      │          │                      │                      │              │            │          │月。              │
│    │        │        │                                      │          │                      │                      │              │            │          │謝明宏共同犯詐欺取│
│    │        │        │                                      │          │                      │                      │              │            │          │財罪，處有期徒刑貳│
│    │        │        │                                      │          │                      │                      │              │            │          │月，如易科罰金，以│
│    │        │        │                                      │          │                      │                      │              │            │          │新臺幣壹仟元折算壹│
│    │        │        │                                      │          │                      │                      │              │            │          │日。              │
├──┼────┼────┼───────────────────┼─────┼───────────┼───────────┼───────┼──────┼─────┼─────────┤
│115 │林柏丞  │98.05.16│  高雄縣燕巢鄉○○路621號郵局ATM      │  2,500 元│000-00000000000007    │0000000000            │在網路上進行拍│偵G-646     │刑法第339 │羅聖平共同犯詐欺取│
│    │        │        │                                      │          │郵局帳戶              │詹順竹                │賣交易 (帳號不│            │條第1項   │財罪，處有期徒刑肆│
│    │        │        │                                      │          │                      │0000000000            │詳)， 而於收受│            │          │月。              │
│    │        │        │                                      │          │                      │(037)639583           │價金後不交付物│            │          │林政廷共同犯詐欺取│
│    │        │        │                                      │          │                      │(02)66414688          │品。          │            │          │財罪，處有期徒刑參│
│    │        │        │                                      │          │                      │                      │              │            │          │月。              │
│    │        │        │                                      │          │                      │                      │              │            │          │江子欽共同犯詐欺取│
│    │        │        │                                      │          │                      │                      │              │            │          │財罪，處有期徒刑參│
│    │        │        │                                      │          │                      │                      │              │            │          │月。              │
│    │        │        │                                      │          │                      │                      │              │            │          │詹政文共同犯詐欺取│
│    │        │        │                                      │          │                      │                      │              │            │          │財罪，累犯，處有期│
│    │        │        │                                      │          │                      │                      │              │            │          │徒刑肆月。        │
│    │        │        │                                      │          │                      │                      │              │            │          │李政霆共同犯詐欺取│
│    │        │        │                                      │          │                      │                      │              │            │          │財罪，處有期徒刑參│
│    │        │        │                                      │          │                      │                      │              │            │          │月。              │
│    │        │        │                                      │          │                      │                      │              │            │          │黃世麟共同犯詐欺取│
│    │        │        │                                      │          │                      │                      │              │            │          │財罪，處有期徒刑肆│
│    │        │        │                                      │          │                      │                      │              │            │          │月。              │
│    │        │        │                                      │          │                      │                      │              │            │          │謝明宏共同犯詐欺取│
│    │        │        │                                      │          │                      │                      │              │            │          │財罪，處有期徒刑貳│
│    │        │        │                                      │          │                      │                      │              │            │          │月，如易科罰金，以│
│    │        │        │                                      │          │                      │                      │              │            │          │新臺幣壹仟元折算壹│
│    │        │        │                                      │          │                      │                      │              │            │          │日。              │
├──┼────┼────┼───────────────────┼─────┼───────────┼───────────┼───────┼──────┼─────┼─────────┤
│116 │黃俊賓  │98.05.18│  臺東縣關山鎮○○路20號              │  9,530 元│000-0000000000000     │不詳                  │在網路上進行拍│偵G-650     │刑法第339 │羅聖平共同犯詐欺取│
│    │        │        │  網路ATM                             │          │                      │                      │賣交易 (帳號不│            │條第1項   │財罪，處有期徒刑肆│
│    │        │        │                                      │          │                      │                      │詳)， 而於收受│            │          │月。              │
│    │        │        │                                      │          │                      │                      │價金後不交付物│            │          │林政廷共同犯詐欺取│
│    │        │        │                                      │          │                      │                      │品。          │            │          │財罪，處有期徒刑參│
│    │        │        │                                      │          │                      │                      │              │            │          │月。              │
│    │        │        │                                      │          │                      │                      │              │            │          │江子欽共同犯詐欺取│
│    │        │        │                                      │          │                      │                      │              │            │          │財罪，處有期徒刑參│
│    │        │        │                                      │          │                      │                      │              │            │          │月。              │
│    │        │        │                                      │          │                      │                      │              │            │          │詹政文共同犯詐欺取│
│    │        │        │                                      │          │                      │                      │              │            │          │財罪，累犯，處有期│
│    │        │        │                                      │          │                      │                      │              │            │          │徒刑肆月。        │
│    │        │        │                                      │          │                      │                      │              │            │          │李政霆共同犯詐欺取│
│    │        │        │                                      │          │                      │                      │              │            │          │財罪，處有期徒刑參│
│    │        │        │                                      │          │                      │                      │              │            │          │月。              │
│    │        │        │                                      │          │                      │                      │              │            │          │黃世麟共同犯詐欺取│
│    │        │        │                                      │          │                      │                      │              │            │          │財罪，處有期徒刑肆│
│    │        │        │                                      │          │                      │                      │              │            │          │月。              │
│    │        │        │                                      │          │                      │                      │              │            │          │謝明宏共同犯詐欺取│
│    │        │        │                                      │          │                      │                      │              │            │          │財罪，處有期徒刑貳│
│    │        │        │                                      │          │                      │                      │              │            │          │月，如易科罰金，以│
│    │        │        │                                      │          │                      │                      │              │            │          │新臺幣壹仟元折算壹│
│    │        │        │                                      │          │                      │                      │              │            │          │日。              │
├──┼────┼────┼───────────────────┼─────┼───────────┼───────────┼───────┼──────┼─────┼─────────┤
│117 │段宗穎  │98.05.22│  屏東縣屏東市○○街40號              │  6,650 元│000-0000000000000     │0000000000            │以wangaileen帳│偵G-654     │刑法第339 │羅聖平共同犯詐欺取│
│    │        │        │  網路ATM                             │          │                      │陳榮輝                │號在網路上進行│            │條第1項   │財罪，處有期徒刑肆│
│    │        │        │                                      │          │                      │                      │拍賣交易，而於│            │          │月。              │
│    │        │        │                                      │          │                      │                      │收受價金後不交│            │          │林政廷共同犯詐欺取│
│    │        │        │                                      │          │                      │                      │付物品。      │            │          │財罪，處有期徒刑參│
│    │        │        │                                      │          │                      │                      │              │            │          │月。              │
│    │        │        │                                      │          │                      │                      │              │            │          │江子欽共同犯詐欺取│
│    │        │        │                                      │          │                      │                      │              │            │          │財罪，處有期徒刑參│
│    │        │        │                                      │          │                      │                      │              │            │          │月。              │
│    │        │        │                                      │          │                      │                      │              │            │          │詹政文共同犯詐欺取│
│    │        │        │                                      │          │                      │                      │              │            │          │財罪，累犯，處有期│
│    │        │        │                                      │          │                      │                      │              │            │          │徒刑肆月。        │
│    │        │        │                                      │          │                      │                      │              │            │          │李政霆共同犯詐欺取│
│    │        │        │                                      │          │                      │                      │              │            │          │財罪，處有期徒刑參│
│    │        │        │                                      │          │                      │                      │              │            │          │月。              │
│    │        │        │                                      │          │                      │                      │              │            │          │黃世麟共同犯詐欺取│
│    │        │        │                                      │          │                      │                      │              │            │          │財罪，處有期徒刑肆│
│    │        │        │                                      │          │                      │                      │              │            │          │月。              │
│    │        │        │                                      │          │                      │                      │              │            │          │謝明宏共同犯詐欺取│
│    │        │        │                                      │          │                      │                      │              │            │          │財罪，處有期徒刑貳│
│    │        │        │                                      │          │                      │                      │              │            │          │月，如易科罰金，以│
│    │        │        │                                      │          │                      │                      │              │            │          │新臺幣壹仟元折算壹│
│    │        │        │                                      │          │                      │                      │              │            │          │日。              │
├──┼────┼────┼───────────────────┼─────┼───────────┼───────────┼───────┼──────┼─────┼─────────┤
│118 │楊子麒  │98.05.20│  新竹縣新豐鄉○○街75-77號統一超商ATM│  3,350 元│000-00000000000009    │0000000000            │在網路上進行拍│偵G-657     │刑法第339 │羅聖平共同犯詐欺取│
│    │        │        │                                      │          │郵局帳戶              │陳榮輝                │賣交易 (帳號不│            │條第1項   │財罪，處有期徒刑肆│
│    │        │        │                                      │          │                      │                      │詳)， 而於收受│            │          │月。              │
│    │        │        │                                      │          │                      │                      │價金後不交付物│            │          │林政廷共同犯詐欺取│
│    │        │        │                                      │          │                      │                      │品。          │            │          │財罪，處有期徒刑參│
│    │        │        │                                      │          │                      │                      │              │            │          │月。              │
│    │        │        │                                      │          │                      │                      │              │            │          │江子欽共同犯詐欺取│
│    │        │        │                                      │          │                      │                      │              │            │          │財罪，處有期徒刑參│
│    │        │        │                                      │          │                      │                      │              │            │          │月。              │
│    │        │        │                                      │          │                      │                      │              │            │          │詹政文共同犯詐欺取│
│    │        │        │                                      │          │                      │                      │              │            │          │財罪，累犯，處有期│
│    │        │        │                                      │          │                      │                      │              │            │          │徒刑肆月。        │
│    │        │        │                                      │          │                      │                      │              │            │          │李政霆共同犯詐欺取│
│    │        │        │                                      │          │                      │                      │              │            │          │財罪，處有期徒刑參│
│    │        │        │                                      │          │                      │                      │              │            │          │月。              │
│    │        │        │                                      │          │                      │                      │              │            │          │黃世麟共同犯詐欺取│
│    │        │        │                                      │          │                      │                      │              │            │          │財罪，處有期徒刑肆│
│    │        │        │                                      │          │                      │                      │              │            │          │月。              │
│    │        │        │                                      │          │                      │                      │              │            │          │謝明宏共同犯詐欺取│
│    │        │        │                                      │          │                      │                      │              │            │          │財罪，處有期徒刑貳│
│    │        │        │                                      │          │                      │                      │              │            │          │月，如易科罰金，以│
│    │        │        │                                      │          │                      │                      │              │            │          │新臺幣壹仟元折算壹│
│    │        │        │                                      │          │                      │                      │              │            │          │日。              │
├──┼────┼────┼───────────────────┼─────┼───────────┼───────────┼───────┼──────┼─────┼─────────┤
│119 │蔡佩蓉  │98.05.20│  高雄市○○區○○街254號             │  11,800元│000-00000000000009    │0000000000            │在網路上進行拍│偵G-660     │刑法第339 │羅聖平共同犯詐欺取│
│    │        │        │                                      │          │郵局帳戶              │陳榮輝                │賣交易 (帳號不│            │條第1項   │財罪，處有期徒刑肆│
│    │        │        │                                      │          │                      │                      │詳)， 而於收受│            │          │月。              │
│    │        │        │                                      │          │                      │                      │價金後不交付物│            │          │林政廷共同犯詐欺取│
│    │        │        │                                      │          │                      │                      │品。          │            │          │財罪，處有期徒刑參│
│    │        │        │                                      │          │                      │                      │              │            │          │月。              │
│    │        │        │                                      │          │                      │                      │              │            │          │江子欽共同犯詐欺取│
│    │        │        │                                      │          │                      │                      │              │            │          │財罪，處有期徒刑參│
│    │        │        │                                      │          │                      │                      │              │            │          │月。              │
│    │        │        │                                      │          │                      │                      │              │            │          │詹政文共同犯詐欺取│
│    │        │        │                                      │          │                      │                      │              │            │          │財罪，累犯，處有期│
│    │        │        │                                      │          │                      │                      │              │            │          │徒刑肆月。        │
│    │        │        │                                      │          │                      │                      │              │            │          │李政霆共同犯詐欺取│
│    │        │        │                                      │          │                      │                      │              │            │          │財罪，處有期徒刑參│
│    │        │        │                                      │          │                      │                      │              │            │          │月。              │
│    │        │        │                                      │          │                      │                      │              │            │          │黃世麟共同犯詐欺取│
│    │        │        │                                      │          │                      │                      │              │            │          │財罪，處有期徒刑肆│
│    │        │        │                                      │          │                      │                      │              │            │          │月。              │
│    │        │        │                                      │          │                      │                      │              │            │          │謝明宏共同犯詐欺取│
│    │        │        │                                      │          │                      │                      │              │            │          │財罪，處有期徒刑貳│
│    │        │        │                                      │          │                      │                      │              │            │          │月，如易科罰金，以│
│    │        │        │                                      │          │                      │                      │              │            │          │新臺幣壹仟元折算壹│
│    │        │        │                                      │          │                      │                      │              │            │          │日。              │
├──┼────┼────┼───────────────────┼─────┼───────────┼───────────┼───────┼──────┼─────┼─────────┤
│120 │張志祥  │98.06.17│  南投縣埔里鎮○○路○段299號         │  20,000元│000-0000000000000     │0000000000            │假冒被害人之彭│偵G-663     │刑法第339 │羅聖平共同犯詐欺取│
│    │        │        │                                      │          │                      │吳思潓                │友向其借貸，使│            │條第1項   │財罪，處有期徒刑肆│
│    │        │        │                                      │          │                      │                      │被害誤而匯款。│            │          │月。              │
│    │        │        │                                      │          │                      │                      │              │            │          │林政廷共同犯詐欺取│
│    │        │        │                                      │          │                      │                      │              │            │          │財罪，處有期徒刑參│
│    │        │        │                                      │          │                      │                      │              │            │          │月。              │
│    │        │        │                                      │          │                      │                      │              │            │          │江子欽共同犯詐欺取│
│    │        │        │                                      │          │                      │                      │              │            │          │財罪，處有期徒刑參│
│    │        │        │                                      │          │                      │                      │              │            │          │月。              │
│    │        │        │                                      │          │                      │                      │              │            │          │詹政文共同犯詐欺取│
│    │        │        │                                      │          │                      │                      │              │            │          │財罪，累犯，處有期│
│    │        │        │                                      │          │                      │                      │              │            │          │徒刑肆月。        │
│    │        │        │                                      │          │                      │                      │              │            │          │李政霆共同犯詐欺取│
│    │        │        │                                      │          │                      │                      │              │            │          │財罪，處有期徒刑參│
│    │        │        │                                      │          │                      │                      │              │            │          │月。              │
│    │        │        │                                      │          │                      │                      │              │            │          │黃世麟共同犯詐欺取│
│    │        │        │                                      │          │                      │                      │              │            │          │財罪，處有期徒刑肆│
│    │        │        │                                      │          │                      │                      │              │            │          │月。              │
│    │        │        │                                      │          │                      │                      │              │            │          │謝明宏共同犯詐欺取│
│    │        │        │                                      │          │                      │                      │              │            │          │財罪，處有期徒刑貳│
│    │        │        │                                      │          │                      │                      │              │            │          │月，如易科罰金，以│
│    │        │        │                                      │          │                      │                      │              │            │          │新臺幣壹仟元折算壹│
│    │        │        │                                      │          │                      │                      │              │            │          │日。              │
├──┼────┼────┼───────────────────┼─────┼───────────┼───────────┼───────┼──────┼─────┼─────────┤
│121 │陳振泰  │98.06.11│  臺北縣新店市○○街165號4樓          │  2,250 元│000-000000000000      │0000000000            │以alken_chen帳│偵G-666     │刑法第339 │羅聖平共同犯詐欺取│
│    │        │        │  網路ATM                             │          │                      │林天賜                │號在網路上進行│            │條第1項   │財罪，處有期徒刑肆│
│    │        │        │                                      │          │                      │                      │拍賣交易，而於│            │          │月。              │
│    │        │        │                                      │          │                      │                      │收受價金後不交│            │          │林政廷共同犯詐欺取│
│    │        │        │                                      │          │                      │                      │付物品。      │            │          │財罪，處有期徒刑參│
│    │        │        │                                      │          │                      │                      │              │            │          │月。              │
│    │        │        │                                      │          │                      │                      │              │            │          │江子欽共同犯詐欺取│
│    │        │        │                                      │          │                      │                      │              │            │          │財罪，處有期徒刑參│
│    │        │        │                                      │          │                      │                      │              │            │          │月。              │
│    │        │        │                                      │          │                      │                      │              │            │          │詹政文共同犯詐欺取│
│    │        │        │                                      │          │                      │                      │              │            │          │財罪，累犯，處有期│
│    │        │        │                                      │          │                      │                      │              │            │          │徒刑肆月。        │
│    │        │        │                                      │          │                      │                      │              │            │          │李政霆共同犯詐欺取│
│    │        │        │                                      │          │                      │                      │              │            │          │財罪，處有期徒刑參│
│    │        │        │                                      │          │                      │                      │              │            │          │月。              │
│    │        │        │                                      │          │                      │                      │              │            │          │黃世麟共同犯詐欺取│
│    │        │        │                                      │          │                      │                      │              │            │          │財罪，處有期徒刑肆│
│    │        │        │                                      │          │                      │                      │              │            │          │月。              │
│    │        │        │                                      │          │                      │                      │              │            │          │謝明宏共同犯詐欺取│
│    │        │        │                                      │          │                      │                      │              │            │          │財罪，處有期徒刑貳│
│    │        │        │                                      │          │                      │                      │              │            │          │月，如易科罰金，以│
│    │        │        │                                      │          │                      │                      │              │            │          │新臺幣壹仟元折算壹│
│    │        │        │                                      │          │                      │                      │              │            │          │日。              │
├──┼────┼────┼───────────────────┼─────┼───────────┼───────────┼───────┼──────┼─────┼─────────┤
│122 │馬偉倫  │98.06.14│  臺中市○區○○路與富榮街口超商      │  2,250 元│000-00000000000001    │0000000000            │在網路上進行拍│偵H-669     │刑法第339 │羅聖平共同犯詐欺取│
│    │        │        │                                      │          │郵局帳戶              │林天賜                │賣交易 (帳號不│            │條第1項   │財罪，處有期徒刑肆│
│    │        │        │                                      │          │                      │                      │詳)， 而於收受│            │          │月。              │
│    │        │        │                                      │          │                      │                      │價金後不交付物│            │          │林政廷共同犯詐欺取│
│    │        │        │                                      │          │                      │                      │品。          │            │          │財罪，處有期徒刑參│
│    │        │        │                                      │          │                      │                      │              │            │          │月。              │
│    │        │        │                                      │          │                      │                      │              │            │          │江子欽共同犯詐欺取│
│    │        │        │                                      │          │                      │                      │              │            │          │財罪，處有期徒刑參│
│    │        │        │                                      │          │                      │                      │              │            │          │月。              │
│    │        │        │                                      │          │                      │                      │              │            │          │詹政文共同犯詐欺取│
│    │        │        │                                      │          │                      │                      │              │            │          │財罪，累犯，處有期│
│    │        │        │                                      │          │                      │                      │              │            │          │徒刑肆月。        │
│    │        │        │                                      │          │                      │                      │              │            │          │李政霆共同犯詐欺取│
│    │        │        │                                      │          │                      │                      │              │            │          │財罪，處有期徒刑參│
│    │        │        │                                      │          │                      │                      │              │            │          │月。              │
│    │        │        │                                      │          │                      │                      │              │            │          │黃世麟共同犯詐欺取│
│    │        │        │                                      │          │                      │                      │              │            │          │財罪，處有期徒刑肆│
│    │        │        │                                      │          │                      │                      │              │            │          │月。              │
│    │        │        │                                      │          │                      │                      │              │            │          │謝明宏共同犯詐欺取│
│    │        │        │                                      │          │                      │                      │              │            │          │財罪，處有期徒刑貳│
│    │        │        │                                      │          │                      │                      │              │            │          │月，如易科罰金，以│
│    │        │        │                                      │          │                      │                      │              │            │          │新臺幣壹仟元折算壹│
│    │        │        │                                      │          │                      │                      │              │            │          │日。              │
├──┼────┼────┼───────────────────┼─────┼───────────┼───────────┼───────┼──────┼─────┼─────────┤
│123 │陳凱宏  │98.06.11│  臺北縣新莊市○○路298號13樓         │  1,890 元│000-000000000000      │0000000000            │在網路上進行拍│偵H-672     │刑法第339 │羅聖平共同犯詐欺取│
│    │        │        │  網路ATM                             │          │                      │林天賜                │賣交易 (帳號不│            │條第1項   │財罪，處有期徒刑肆│
│    │        │        │                                      │          │                      │000000000             │詳)， 而於收受│            │          │月。              │
│    │        │        │                                      │          │                      │                      │價金後不交付物│            │          │林政廷共同犯詐欺取│
│    │        │        │                                      │          │                      │                      │品。          │            │          │財罪，處有期徒刑參│
│    │        │        │                                      │          │                      │                      │              │            │          │月。              │
│    │        │        │                                      │          │                      │                      │              │            │          │江子欽共同犯詐欺取│
│    │        │        │                                      │          │                      │                      │              │            │          │財罪，處有期徒刑參│
│    │        │        │                                      │          │                      │                      │              │            │          │月。              │
│    │        │        │                                      │          │                      │                      │              │            │          │詹政文共同犯詐欺取│
│    │        │        │                                      │          │                      │                      │              │            │          │財罪，累犯，處有期│
│    │        │        │                                      │          │                      │                      │              │            │          │徒刑肆月。        │
│    │        │        │                                      │          │                      │                      │              │            │          │李政霆共同犯詐欺取│
│    │        │        │                                      │          │                      │                      │              │            │          │財罪，處有期徒刑參│
│    │        │        │                                      │          │                      │                      │              │            │          │月。              │
│    │        │        │                                      │          │                      │                      │              │            │          │黃世麟共同犯詐欺取│
│    │        │        │                                      │          │                      │                      │              │            │          │財罪，處有期徒刑肆│
│    │        │        │                                      │          │                      │                      │              │            │          │月。              │
│    │        │        │                                      │          │                      │                      │              │            │          │謝明宏共同犯詐欺取│
│    │        │        │                                      │          │                      │                      │              │            │          │財罪，處有期徒刑貳│
│    │        │        │                                      │          │                      │                      │              │            │          │月，如易科罰金，以│
│    │        │        │                                      │          │                      │                      │              │            │          │新臺幣壹仟元折算壹│
│    │        │        │                                      │          │                      │                      │              │            │          │日。              │
├──┼────┼────┼───────────────────┼─────┼───────────┼───────────┼───────┼──────┼─────┼─────────┤
│124 │林秀美  │98.06.15│  臺北市○○區○○路1段50號1樓仁杭郵局│  11,650元│000-00000000000003    │0000000000            │在網路上進行拍│偵H-675     │刑法第339 │羅聖平共同犯詐欺取│
│    │        │        │                                      │          │郵局帳戶              │林天賜                │賣交易 (帳號不│            │條第1項   │財罪，處有期徒刑肆│
│    │        │        │                                      │          │                      │                      │詳)， 而於收受│            │          │月。              │
│    │        │        │                                      │          │                      │                      │價金後不交付物│            │          │林政廷共同犯詐欺取│
│    │        │        │                                      │          │                      │                      │品。          │            │          │財罪，處有期徒刑參│
│    │        │        │                                      │          │                      │                      │              │            │          │月。              │
│    │        │        │                                      │          │                      │                      │              │            │          │江子欽共同犯詐欺取│
│    │        │        │                                      │          │                      │                      │              │            │          │財罪，處有期徒刑參│
│    │        │        │                                      │          │                      │                      │              │            │          │月。              │
│    │        │        │                                      │          │                      │                      │              │            │          │詹政文共同犯詐欺取│
│    │        │        │                                      │          │                      │                      │              │            │          │財罪，累犯，處有期│
│    │        │        │                                      │          │                      │                      │              │            │          │徒刑肆月。        │
│    │        │        │                                      │          │                      │                      │              │            │          │李政霆共同犯詐欺取│
│    │        │        │                                      │          │                      │                      │              │            │          │財罪，處有期徒刑參│
│    │        │        │                                      │          │                      │                      │              │            │          │月。              │
│    │        │        │                                      │          │                      │                      │              │            │          │黃世麟共同犯詐欺取│
│    │        │        │                                      │          │                      │                      │              │            │          │財罪，處有期徒刑肆│
│    │        │        │                                      │          │                      │                      │              │            │          │月。              │
│    │        │        │                                      │          │                      │                      │              │            │          │謝明宏共同犯詐欺取│
│    │        │        │                                      │          │                      │                      │              │            │          │財罪，處有期徒刑貳│
│    │        │        │                                      │          │                      │                      │              │            │          │月，如易科罰金，以│
│    │        │        │                                      │          │                      │                      │              │            │          │新臺幣壹仟元折算壹│
│    │        │        │                                      │          │                      │                      │              │            │          │日。              │
├──┼────┼────┼───────────────────┼─────┼───────────┼───────────┼───────┼──────┼─────┼─────────┤
│125 │高語喬  │98.06.18│  臺中市○區○○路三段174號的7-11ATM  │  3,507 元│000-0000000000000     │0000000000            │以aiken_chen帳│偵H-679     │刑法第339 │羅聖平共同犯詐欺取│
│    │        │        │                                      │          │                      │林天賜                │號在網路上進行│            │條第1項   │財罪，處有期徒刑肆│
│    │        │        │                                      │          │                      │                      │拍賣交易，而於│            │          │月。              │
│    │        │        │                                      │          │                      │                      │收受價金後不交│            │          │林政廷共同犯詐欺取│
│    │        │        │                                      │          │                      │                      │付物品。      │            │          │財罪，處有期徒刑參│
│    │        │        │                                      │          │                      │                      │              │            │          │月。              │
│    │        │        │                                      │          │                      │                      │              │            │          │江子欽共同犯詐欺取│
│    │        │        │                                      │          │                      │                      │              │            │          │財罪，處有期徒刑參│
│    │        │        │                                      │          │                      │                      │              │            │          │月。              │
│    │        │        │                                      │          │                      │                      │              │            │          │詹政文共同犯詐欺取│
│    │        │        │                                      │          │                      │                      │              │            │          │財罪，累犯，處有期│
│    │        │        │                                      │          │                      │                      │              │            │          │徒刑肆月。        │
│    │        │        │                                      │          │                      │                      │              │            │          │李政霆共同犯詐欺取│
│    │        │        │                                      │          │                      │                      │              │            │          │財罪，處有期徒刑參│
│    │        │        │                                      │          │                      │                      │              │            │          │月。              │
│    │        │        │                                      │          │                      │                      │              │            │          │黃世麟共同犯詐欺取│
│    │        │        │                                      │          │                      │                      │              │            │          │財罪，處有期徒刑肆│
│    │        │        │                                      │          │                      │                      │              │            │          │月。              │
│    │        │        │                                      │          │                      │                      │              │            │          │謝明宏共同犯詐欺取│
│    │        │        │                                      │          │                      │                      │              │            │          │財罪，處有期徒刑貳│
│    │        │        │                                      │          │                      │                      │              │            │          │月，如易科罰金，以│
│    │        │        │                                      │          │                      │                      │              │            │          │新臺幣壹仟元折算壹│
│    │        │        │                                      │          │                      │                      │              │            │          │日。              │
├──┼────┼────┼───────────────────┼─────┼───────────┼───────────┼───────┼──────┼─────┼─────────┤
│126 │黃雅筠  │98.06.10│  彰化縣彰化市○○路○段295號         │  3,350 元│000-00000000000003    │0000000000            │以lin6541 帳號│偵H-682     │刑法第339 │羅聖平共同犯詐欺取│
│    │        │        │                                      │          │郵局帳戶              │林天賜                │在網路上進行拍│            │條第1項   │財罪，處有期徒刑肆│
│    │        │        │                                      │          │                      │                      │賣交易，而於收│            │          │月。              │
│    │        │        │                                      │          │                      │                      │受價金後不交付│            │          │林政廷共同犯詐欺取│
│    │        │        │                                      │          │                      │                      │物品。        │            │          │財罪，處有期徒刑參│
│    │        │        │                                      │          │                      │                      │              │            │          │月。              │
│    │        │        │                                      │          │                      │                      │              │            │          │江子欽共同犯詐欺取│
│    │        │        │                                      │          │                      │                      │              │            │          │財罪，處有期徒刑參│
│    │        │        │                                      │          │                      │                      │              │            │          │月。              │
│    │        │        │                                      │          │                      │                      │              │            │          │詹政文共同犯詐欺取│
│    │        │        │                                      │          │                      │                      │              │            │          │財罪，累犯，處有期│
│    │        │        │                                      │          │                      │                      │              │            │          │徒刑肆月。        │
│    │        │        │                                      │          │                      │                      │              │            │          │李政霆共同犯詐欺取│
│    │        │        │                                      │          │                      │                      │              │            │          │財罪，處有期徒刑參│
│    │        │        │                                      │          │                      │                      │              │            │          │月。              │
│    │        │        │                                      │          │                      │                      │              │            │          │黃世麟共同犯詐欺取│
│    │        │        │                                      │          │                      │                      │              │            │          │財罪，處有期徒刑肆│
│    │        │        │                                      │          │                      │                      │              │            │          │月。              │
│    │        │        │                                      │          │                      │                      │              │            │          │謝明宏共同犯詐欺取│
│    │        │        │                                      │          │                      │                      │              │            │          │財罪，處有期徒刑貳│
│    │        │        │                                      │          │                      │                      │              │            │          │月，如易科罰金，以│
│    │        │        │                                      │          │                      │                      │              │            │          │新臺幣壹仟元折算壹│
│    │        │        │                                      │          │                      │                      │              │            │          │日。              │
├──┼────┼────┼───────────────────┼─────┼───────────┼───────────┼───────┼──────┼─────┼─────────┤
│127 │蕭偉宏  │98.08.17│  臺北縣三重市○○路、中央南路口      │自身之帳戶│無                    │不詳                  │在報紙上刊登收│偵D-190     │刑法第339 │羅聖平共同犯詐欺取│
│    │        │        │                                      │存摺      │                      │                      │購存摺訊息，騙│            │條第1項   │財罪，處有期徒刑伍│
│    │        │        │                                      │          │                      │                      │取被害人之存摺│            │          │月。              │
│    │        │        │                                      │          │                      │                      │後，用以不法用│            │          │林政廷共同犯詐欺取│
│    │        │        │                                      │          │                      │                      │途。          │            │          │財罪，處有期徒刑肆│
│    │        │        │                                      │          │                      │                      │              │            │          │月。              │
│    │        │        │                                      │          │                      │                      │              │            │          │江子欽共同犯詐欺取│
│    │        │        │                                      │          │                      │                      │              │            │          │財罪，處有期徒刑肆│
│    │        │        │                                      │          │                      │                      │              │            │          │月。              │
│    │        │        │                                      │          │                      │                      │              │            │          │詹政文共同犯詐欺取│
│    │        │        │                                      │          │                      │                      │              │            │          │財罪，累犯，處有期│
│    │        │        │                                      │          │                      │                      │              │            │          │徒刑五月。        │
│    │        │        │                                      │          │                      │                      │              │            │          │李政霆共同犯詐欺取│
│    │        │        │                                      │          │                      │                      │              │            │          │財罪，處有期徒刑肆│
│    │        │        │                                      │          │                      │                      │              │            │          │月。              │
│    │        │        │                                      │          │                      │                      │              │            │          │黃世麟共同犯詐欺取│
│    │        │        │                                      │          │                      │                      │              │            │          │財罪，處有期徒刑五│
│    │        │        │                                      │          │                      │                      │              │            │          │月。              │
│    │        │        │                                      │          │                      │                      │              │            │          │謝明宏共同犯詐欺取│
│    │        │        │                                      │          │                      │                      │              │            │          │財罪，處有期徒刑參│
│    │        │        │                                      │          │                      │                      │              │            │          │月，如易科罰金，以│
│    │        │        │                                      │          │                      │                      │              │            │          │新臺幣壹仟元折算壹│
│    │        │        │                                      │          │                      │                      │              │            │          │日。              │
├──┼────┼────┼───────────────────┼─────┼───────────┼───────────┼───────┼──────┼─────┼─────────┤
│128 │李德曜  │98.08.07│  南勢角捷運站                        │自身之帳戶│無                    │不詳                  │在報紙上刊登收│偵D-197     │刑法第339 │羅聖平共同犯詐欺取│
│    │        │        │                                      │存摺      │                      │                      │購存摺訊息，騙│            │條第1項   │財罪，處有期徒刑伍│
│    │        │        │                                      │          │                      │                      │取被害人之存摺│            │          │月。              │
│    │        │        │                                      │          │                      │                      │、金融卡及密碼│            │          │林政廷共同犯詐欺取│
│    │        │        │                                      │          │                      │                      │後後，用以不法│            │          │財罪，處有期徒刑肆│
│    │        │        │                                      │          │                      │                      │用途。        │            │          │月。              │
│    │        │        │                                      │          │                      │                      │              │            │          │江子欽共同犯詐欺取│
│    │        │        │                                      │          │                      │                      │              │            │          │財罪，處有期徒刑肆│
│    │        │        │                                      │          │                      │                      │              │            │          │月。              │
│    │        │        │                                      │          │                      │                      │              │            │          │詹政文共同犯詐欺取│
│    │        │        │                                      │          │                      │                      │              │            │          │財罪，累犯，處有期│
│    │        │        │                                      │          │                      │                      │              │            │          │徒刑伍月。        │
│    │        │        │                                      │          │                      │                      │              │            │          │李政霆共同犯詐欺取│
│    │        │        │                                      │          │                      │                      │              │            │          │財罪，處有期徒刑肆│
│    │        │        │                                      │          │                      │                      │              │            │          │月。              │
│    │        │        │                                      │          │                      │                      │              │            │          │黃世麟共同犯詐欺取│
│    │        │        │                                      │          │                      │                      │              │            │          │財罪，處有期徒刑伍│
│    │        │        │                                      │          │                      │                      │              │            │          │月。              │
│    │        │        │                                      │          │                      │                      │              │            │          │謝明宏共同犯詐欺取│
│    │        │        │                                      │          │                      │                      │              │            │          │財罪，處有期徒刑參│
│    │        │        │                                      │          │                      │                      │              │            │          │月，如易科罰金，以│
│    │        │        │                                      │          │                      │                      │              │            │          │新臺幣壹仟元折算壹│
│    │        │        │                                      │          │                      │                      │              │            │          │日。              │
├──┼────┼────┼───────────────────┼─────┼───────────┼───────────┼───────┼──────┼─────┼─────────┤
│129 │茅頤龍  │98.08.09│  臺北縣中和市○○路44巷內            │自身之帳戶│無                    │不詳                  │在報紙上刊登收│偵E-210     │刑法第339 │羅聖平共同犯詐欺取│
│    │        │        │                                      │存摺      │                      │                      │購存摺訊息，騙│            │條第1項   │財罪，處有期徒刑伍│
│    │        │        │                                      │          │                      │                      │取被害人之存摺│            │          │月。              │
│    │        │        │                                      │          │                      │                      │、金融卡及密碼│            │          │林政廷共同犯詐欺取│
│    │        │        │                                      │          │                      │                      │後，用以不法用│            │          │財罪，處有期徒刑肆│
│    │        │        │                                      │          │                      │                      │途。          │            │          │月。              │
│    │        │        │                                      │          │                      │                      │              │            │          │江子欽共同犯詐欺取│
│    │        │        │                                      │          │                      │                      │              │            │          │財罪，處有期徒刑肆│
│    │        │        │                                      │          │                      │                      │              │            │          │月。              │
│    │        │        │                                      │          │                      │                      │              │            │          │詹政文共同犯詐欺取│
│    │        │        │                                      │          │                      │                      │              │            │          │財罪，累犯，處有期│
│    │        │        │                                      │          │                      │                      │              │            │          │徒刑伍月。        │
│    │        │        │                                      │          │                      │                      │              │            │          │李政霆共同犯詐欺取│
│    │        │        │                                      │          │                      │                      │              │            │          │財罪，處有期徒刑肆│
│    │        │        │                                      │          │                      │                      │              │            │          │月。              │
│    │        │        │                                      │          │                      │                      │              │            │          │黃世麟共同犯詐欺取│
│    │        │        │                                      │          │                      │                      │              │            │          │財罪，處有期徒刑伍│
│    │        │        │                                      │          │                      │                      │              │            │          │月。              │
│    │        │        │                                      │          │                      │                      │              │            │          │謝明宏共同犯詐欺取│
│    │        │        │                                      │          │                      │                      │              │            │          │財罪，處有期徒刑參│
│    │        │        │                                      │          │                      │                      │              │            │          │月，如易科罰金，以│
│    │        │        │                                      │          │                      │                      │              │            │          │新臺幣壹仟元折算壹│
│    │        │        │                                      │          │                      │                      │              │            │          │日。              │
├──┼────┼────┼───────────────────┼─────┼───────────┼───────────┼───────┼──────┼─────┼─────────┤
│130 │徐宗豪  │98.07.16│  臺中市○○路、柳川西路口            │自身之帳戶│無                    │0000000000            │在報紙上刊登收│偵E-217     │刑法第339 │羅聖平共同犯詐欺取│
│    │        │        │                                      │存摺      │                      │                      │購存摺訊息，騙│            │條第1項   │財罪，處有期徒刑伍│
│    │        │        │                                      │          │                      │                      │取被害人之存摺│            │          │月。              │
│    │        │        │                                      │          │                      │                      │、金融卡及密碼│            │          │林政廷共同犯詐欺取│
│    │        │        │                                      │          │                      │                      │後，用以不法用│            │          │財罪，處有期徒刑肆│
│    │        │        │                                      │          │                      │                      │途。          │            │          │月。              │
│    │        │        │                                      │          │                      │                      │              │            │          │江子欽共同犯詐欺取│
│    │        │        │                                      │          │                      │                      │              │            │          │財罪，處有期徒刑肆│
│    │        │        │                                      │          │                      │                      │              │            │          │月。              │
│    │        │        │                                      │          │                      │                      │              │            │          │詹政文共同犯詐欺取│
│    │        │        │                                      │          │                      │                      │              │            │          │財罪，累犯，處有期│
│    │        │        │                                      │          │                      │                      │              │            │          │徒刑伍月。        │
│    │        │        │                                      │          │                      │                      │              │            │          │李政霆共同犯詐欺取│
│    │        │        │                                      │          │                      │                      │              │            │          │財罪，處有期徒刑肆│
│    │        │        │                                      │          │                      │                      │              │            │          │月。              │
│    │        │        │                                      │          │                      │                      │              │            │          │黃世麟共同犯詐欺取│
│    │        │        │                                      │          │                      │                      │              │            │          │財罪，處有期徒刑伍│
│    │        │        │                                      │          │                      │                      │              │            │          │月。              │
│    │        │        │                                      │          │                      │                      │              │            │          │謝明宏共同犯詐欺取│
│    │        │        │                                      │          │                      │                      │              │            │          │財罪，處有期徒刑參│
│    │        │        │                                      │          │                      │                      │              │            │          │月，如易科罰金，以│
│    │        │        │                                      │          │                      │                      │              │            │          │新臺幣壹仟元折算壹│
│    │        │        │                                      │          │                      │                      │              │            │          │日。              │
├──┼────┼────┼───────────────────┼─────┼───────────┼───────────┼───────┼──────┼─────┼─────────┤
│131 │黃偉晉  │98.09.16│  桃園縣中壢市內壢火車站              │自身之帳戶│無                    │不詳                  │在報紙上刊登收│偵E-229     │刑法第339 │羅聖平共同犯詐欺取│
│    │        │        │                                      │存摺      │                      │                      │購存摺訊息，騙│            │條第1項   │財罪，處有期徒刑伍│
│    │        │        │                                      │          │                      │                      │取被害人之存摺│            │          │月。              │
│    │        │        │                                      │          │                      │                      │、金融卡及密碼│            │          │林政廷共同犯詐欺取│
│    │        │        │                                      │          │                      │                      │後，用以不法用│            │          │財罪，處有期徒刑肆│
│    │        │        │                                      │          │                      │                      │途。          │            │          │月。              │
│    │        │        │                                      │          │                      │                      │              │            │          │江子欽共同犯詐欺取│
│    │        │        │                                      │          │                      │                      │              │            │          │財罪，處有期徒刑肆│
│    │        │        │                                      │          │                      │                      │              │            │          │月。              │
│    │        │        │                                      │          │                      │                      │              │            │          │詹政文共同犯詐欺取│
│    │        │        │                                      │          │                      │                      │              │            │          │財罪，累犯，處有期│
│    │        │        │                                      │          │                      │                      │              │            │          │徒刑伍月。        │
│    │        │        │                                      │          │                      │                      │              │            │          │李政霆共同犯詐欺取│
│    │        │        │                                      │          │                      │                      │              │            │          │財罪，處有期徒刑肆│
│    │        │        │                                      │          │                      │                      │              │            │          │月。              │
│    │        │        │                                      │          │                      │                      │              │            │          │黃世麟共同犯詐欺取│
│    │        │        │                                      │          │                      │                      │              │            │          │財罪，處有期徒刑伍│
│    │        │        │                                      │          │                      │                      │              │            │          │月。              │
│    │        │        │                                      │          │                      │                      │              │            │          │謝明宏共同犯詐欺取│
│    │        │        │                                      │          │                      │                      │              │            │          │財罪，處有期徒刑參│
│    │        │        │                                      │          │                      │                      │              │            │          │月，如易科罰金，以│
│    │        │        │                                      │          │                      │                      │              │            │          │新臺幣壹仟元折算壹│
│    │        │        │                                      │          │                      │                      │              │            │          │日。              │
├──┼────┼────┼───────────────────┼─────┼───────────┼───────────┼───────┼──────┼─────┼─────────┤
│132 │黃明輝  │98.10.30│  桃園縣中壢火車後站                  │自身之帳戶│無                    │0000000000            │在報紙上刊登收│偵E-233     │刑法第339 │羅聖平共同犯詐欺取│
│    │        │        │                                      │存摺      │                      │                      │購存摺訊息，騙│            │條第1項   │財罪，處有期徒刑伍│
│    │        │        │                                      │          │                      │                      │取被害人之存摺│            │          │月。              │
│    │        │        │                                      │          │                      │                      │、金融卡及密碼│            │          │林政廷共同犯詐欺取│
│    │        │        │                                      │          │                      │                      │後，用以不法用│            │          │財罪，處有期徒刑肆│
│    │        │        │                                      │          │                      │                      │途。          │            │          │月。              │
│    │        │        │                                      │          │                      │                      │              │            │          │江子欽共同犯詐欺取│
│    │        │        │                                      │          │                      │                      │              │            │          │財罪，處有期徒刑肆│
│    │        │        │                                      │          │                      │                      │              │            │          │月。              │
│    │        │        │                                      │          │                      │                      │              │            │          │詹政文共同犯詐欺取│
│    │        │        │                                      │          │                      │                      │              │            │          │財罪，累犯，處有期│
│    │        │        │                                      │          │                      │                      │              │            │          │徒刑伍月。        │
│    │        │        │                                      │          │                      │                      │              │            │          │李政霆共同犯詐欺取│
│    │        │        │                                      │          │                      │                      │              │            │          │財罪，處有期徒刑肆│
│    │        │        │                                      │          │                      │                      │              │            │          │月。              │
│    │        │        │                                      │          │                      │                      │              │            │          │黃世麟共同犯詐欺取│
│    │        │        │                                      │          │                      │                      │              │            │          │財罪，處有期徒刑伍│
│    │        │        │                                      │          │                      │                      │              │            │          │月。              │
│    │        │        │                                      │          │                      │                      │              │            │          │謝明宏共同犯詐欺取│
│    │        │        │                                      │          │                      │                      │              │            │          │財罪，處有期徒刑參│
│    │        │        │                                      │          │                      │                      │              │            │          │月，如易科罰金，以│
│    │        │        │                                      │          │                      │                      │              │            │          │新臺幣壹仟元折算壹│
│    │        │        │                                      │          │                      │                      │              │            │          │日。              │
├──┼────┼────┼───────────────────┼─────┼───────────┼───────────┼───────┼──────┼─────┼─────────┤
│133 │林尚忠  │98.08.16│  臺北縣三重市○○路                  │自身之帳戶│無                    │00-00000000           │在報紙上刊登收│偵E-241     │刑法第339 │羅聖平共同犯詐欺取│
│    │        │        │                                      │存摺      │                      │00-00000000           │購存摺訊息，騙│            │條第1項   │財罪，處有期徒刑伍│
│    │        │        │                                      │          │                      │                      │取被害人之存摺│            │          │月。              │
│    │        │        │                                      │          │                      │                      │、金融卡及密碼│            │          │林政廷共同犯詐欺取│
│    │        │        │                                      │          │                      │                      │後，用以不法用│            │          │財罪，處有期徒刑肆│
│    │        │        │                                      │          │                      │                      │途。          │            │          │月。              │
│    │        │        │                                      │          │                      │                      │              │            │          │江子欽共同犯詐欺取│
│    │        │        │                                      │          │                      │                      │              │            │          │財罪，處有期徒刑肆│
│    │        │        │                                      │          │                      │                      │              │            │          │月。              │
│    │        │        │                                      │          │                      │                      │              │            │          │詹政文共同犯詐欺取│
│    │        │        │                                      │          │                      │                      │              │            │          │財罪，累犯，處有期│
│    │        │        │                                      │          │                      │                      │              │            │          │徒刑伍月。        │
│    │        │        │                                      │          │                      │                      │              │            │          │李政霆共同犯詐欺取│
│    │        │        │                                      │          │                      │                      │              │            │          │財罪，處有期徒刑肆│
│    │        │        │                                      │          │                      │                      │              │            │          │月。              │
│    │        │        │                                      │          │                      │                      │              │            │          │黃世麟共同犯詐欺取│
│    │        │        │                                      │          │                      │                      │              │            │          │財罪，處有期徒刑伍│
│    │        │        │                                      │          │                      │                      │              │            │          │月。              │
│    │        │        │                                      │          │                      │                      │              │            │          │謝明宏共同犯詐欺取│
│    │        │        │                                      │          │                      │                      │              │            │          │財罪，處有期徒刑參│
│    │        │        │                                      │          │                      │                      │              │            │          │月，如易科罰金，以│
│    │        │        │                                      │          │                      │                      │              │            │          │新臺幣壹仟元折算壹│
│    │        │        │                                      │          │                      │                      │              │            │          │日。              │
└──┴────┴────┴───────────────────┴─────┴───────────┴───────────┴───────┴──────┴─────┴─────────┘
附表二（沒收之物）
┌───┬────────────┬────┬────┬──────┐
│ 編號 │ 沒 收 物 品            │  數量  │ 所有人 │  附 註     │
├───┼────────────┼────┼────┼──────┤
│  1   │廠牌：MOTOROLA行動電話  │  1支   │ 江子欽 │詐騙聯絡之用│
│      │（含門號：0000000000 SIM│        │        │            │
│      │卡1 張)                 │        │        │            │
├───┼────────────┼────┼────┼──────┤
│  2   │廠牌：MOTOROLA行動電話  │  1支   │ 林政廷 │詐騙聯絡之用│
│      │（序號：00000000000000 0│        │        │            │
│      │、含門號：0000000000 SIM│        │        │            │
│      │卡1 張)                 │        │        │            │
│      │                        │        │        │            │
├───┼────────────┼────┼────┼──────┤
│  3   │記事本                  │  1本   │ 林政廷 │內載收購帳戶│
│      │                        │        │        │之資料      │
├───┼────────────┼────┼────┼──────┤
│  4   │教戰手冊                │  1本   │ 黃世麟 │內載詐騙相關│
│      │                        │        │        │情事        │
├───┼────────────┼────┼────┼──────┤
│  5   │廠牌：NOKIA 行動電話（含│  1支   │ 黃世麟 │詐騙聯絡之用│
│      │SIM 卡1 張)             │        │        │            │
│      │                        │        │        │            │
├───┼────────────┼────┼────┼──────┤
│  6   │家樂福行動電話SIM卡     │  1張   │ 黃世麟 │詐騙聯絡之用│
│      │                        │        │        │            │
├───┼────────────┼────┼────┼──────┤
│  7   │廠牌：A-CELL行動電話    │  2支   │ 羅聖平 │詐騙聯絡之用│
│      │                        │        │        │            │
├───┼────────────┼────┼────┼──────┤
│  8   │行動電話SIM卡3張        │  3張   │ 羅聖平 │詐騙聯絡之用│
├───┼────────────┼────┼────┼──────┤
│  9   │廠牌：易利信行動電話（序│  1支   │ 謝明宏 │詐騙聯絡之用│
│      │號：000000000000000 、含│        │        │            │
│      │門號：0000000000 SIM卡1 │        │        │            │
│      │張)                     │        │        │            │
├───┼────────────┼────┼────┼──────┤
│  10  │人頭電話申請書          │ 一大疊 │莊子淵  │用以申辦人頭│
│      │                        │        │        │電話門號    │
├───┼────────────┼────┼────┼──────┤
│  11  │廠牌：NOKIA行動電話     │  2支   │莊子淵  │供以申請網路│
│      │                        │        │        │帳號認證之用│
│      │                        │        │        │            │
├───┼────────────┼────┼────┼──────┤
│  12  │廠牌：A-CELL行動電話(含 │  1支   │莊子淵  │            │
│      │門號：0000000000 SIM 卡1│        │        │            │
│      │張)                     │        │        │            │
├───┼────────────┼────┼────┼──────┤
│  13  │廠牌：NOKIA 行動電話(含 │  1支   │莊子淵  │            │
│      │門號：0000000000        │        │        │            │
│      │ SIM卡1張)              │        │        │            │
├───┼────────────┼────┼────┼──────┤
│  14  │筆記本                  │  1本   │莊子淵  │內載詐騙相關│
│      │                        │        │        │資料        │
├───┼────────────┼────┼────┼──────┤
│  15  │廠牌：NOKIA 行動電話(含 │  1支   │莊子淵  │            │
│      │門號：0000000000        │        │        │            │
│      │ SIM卡1張)              │        │        │            │
├───┼────────────┼────┼────┼──────┤
│      │莊子淵元大商業銀行      │        │        │供以其他詐騙│
│  16  │中壢分行存摺            │  1本   │莊子淵  │集團成員購買│
│      │(帳號0000000000000)     │        │        │人頭門號匯款│
│      │                        │        │        │之用        │
├───┼────────────┼────┼────┼──────┤
│  17  │與大陸地區詐騙集團成員聯│  1本   │沈翔琳  │            │
│      │繫電話名冊              │        │        │            │
├───┼────────────┼────┼────┼──────┤
│  18  │詐騙帳戶資料            │  1本   │沈翔琳  │            │
│      │                        │        │        │            │
├───┼────────────┼────┼────┼──────┤
│  19  │李國文身分證影本        │  1紙   │羅聖平  │收購得來用以│
│      │                        │        │        │詐騙之用    │
├───┼────────────┼────┼────┼──────┤
│  20  │渣打金融卡              │  1張   │羅聖平  │收購得來用以│
│      │                        │        │        │詐騙之用    │
├───┼────────────┼────┼────┼──────┤
│  21  │新竹國際商銀金融卡      │  1張   │羅聖平  │收購得來用以│
│      │                        │        │        │詐騙之用    │
├───┼────────────┼────┼────┼──────┤
│  22  │玉山銀行金融卡          │  1張   │羅聖平  │收購得來用以│
│      │                        │        │        │詐騙之用    │
├───┼────────────┼────┼────┼──────┤
│  23  │合庫銀行金融卡          │  1張   │羅聖平  │收購得來用以│
│      │                        │        │        │詐騙之用    │
├───┼────────────┼────┼────┼──────┤
│  24  │彰化銀行金融卡          │  1張   │羅聖平  │收購得來用以│
│      │                        │        │        │詐騙之用    │
├───┼────────────┼────┼────┼──────┤
│  25  │玉山銀行存摺            │  1本   │羅聖平  │收購得來用以│
│      │                        │        │        │詐騙之用    │
├───┼────────────┼────┼────┼──────┤
│  26  │合作金庫存摺            │  1本   │羅聖平  │收購得來用以│
│      │                        │        │        │詐騙之用    │
├───┼────────────┼────┼────┼──────┤
│  27  │彰化銀行存摺            │  1本   │羅聖平  │收購得來用以│
│      │                        │        │        │詐騙之用    │
├───┼────────────┼────┼────┼──────┤
│  28  │陳逸合作金庫北花蓮行( 帳│  1本   │莊子淵  │收購得來用以│
│      │號：0000000000000)存摺1 │        │        │詐騙之用    │
│      │本                      │        │        │            │
│      │                        │        │        │            │
│      │                        │        │        │            │
├───┼────────────┼────┼────┼──────┤
│  29  │陳逸合作金庫存摺簿印章1 │ 1個    │莊子淵  │收購得來用以│
│      │個                      │        │        │詐騙之用    │
└───┴────────────┴────┴────┴──────┘
附表三（毋庸沒收之物）
┌───┬──────────┬───┬──────┬───────┐
│ 編號 │ 毋庸沒收之物       │ 數量 │  所有人    │ 附註         │
├───┼──────────┼───┼──────┼───────┤
│  1   │廠牌：NOKIA 行動電話│ 1支  │  江子欽    │              │
│      │（含門號：          │      │            │              │
│      │0000000000 SIM卡1   │      │            │              │
│      │張)                 │      │            │              │
├───┼──────────┼───┼──────┼───────┤
│  2   │廠牌：ANYCALL 行動電│ 1支  │  林政廷    │              │
│      │話（含門號：        │      │            │              │
│      │0000000000 SIM卡    │      │            │              │
│      │1張）               │      │            │              │
├───┼──────────┼───┼──────┼───────┤
│  3   │現金                │29,000│  林政廷    │未移送，本贓款│
│      │                    │元    │            │於98年12月23日│
│      │                    │      │            │已繳入國庫保管│
├───┼──────────┼───┼──────┼───────┤
│  4   │廠牌：SHARP 行動電話│ 1支  │  詹政文    │              │
│      │1 支（含門號：      │      │            │              │
│      │0000000000 SIM卡1張)│      │            │              │
├───┼──────────┼───┼──────┼───────┤
│  5   │廠牌：MOTOROLA、DOSH│ 3支  │  謝明宏    │              │
│      │ION ，NOKIA(序號：  │      │            │              │
│      │00000000000000      │      │            │              │
│      │7、000000000000000、│      │            │              │
│      │0000000000) 行動電話│      │            │              │
│      │                    │      │            │              │
│      │                    │      │            │              │
├───┼──────────┼───┼──────┼───────┤
│  6   │郵局金融卡（帳號：  │ 1張  │ 謝明宏之母 │              │
│      │ 0000000-0000000)   │      │            │              │
│      │                    │      │            │              │
├───┼──────────┼───┼──────┼───────┤
│  7   │現金                │60,000│  羅聖平    │未移送，本贓款│
│      │                    │元    │            │於98年12月23日│
│      │                    │      │            │以繳入國庫保管│
│      │                    │      │            │              │
├───┼──────────┼───┼──────┼───────┤
│  8   │交易明細表          │ 11張 │  羅聖平    │              │
│      │                    │      │            │              │
│      │                    │      │            │              │
│      │                    │      │            │              │
├───┼──────────┼───┼──────┼───────┤
│  9   │衣服                │ 2件  │  莊子淵    │              │
│      │                    │      │            │              │
└───┴──────────┴───┴──────┴───────┘

司法院資訊處製作；財團法人民間司法改革基金會備份。
